【裁判字號】    98,重訴,11
【裁判日期】    990226
【裁判案由】    殺人等
【裁判全文】
臺灣雲林地方法院刑事判決              98年度重訴字第11號
公  訴  人  臺灣雲林地方法院檢察署檢察官
被      告  丙○○
指定辯護人  吳啟勳律師（法律扶助基金會）
被      告  丑○○
指定辯護人  吳炳輝律師（法律扶助基金會）
被      告  卯○○
指定辯護人  林彥百律師（法律扶助基金會）
被      告  辛○○
指定辯護人  林永山律師（法律扶助基金會）
被      告  巳○○
選任辯護人  李建忠律師
被      告  宇○○
指定辯護人  周瑞鎧律師（法律扶助基金會）
被      告  申○○
指定辯護人  劉倫仕律師（法律扶助基金會）
被      告  未○○
指定辯護人  嚴庚辰律師（法律扶助基金會）
被      告  子○○
選任辯護人  王英傑律師
            蔡碧仲律師
            張宗存律師
被      告  丁○○
指定辯護人  陳青來律師（法律扶助基金會）
上列被告等因殺人等案件，經檢察官追加提起公訴（98年度偵字
第2318號、第3518號、第4288號），本院判決如下：
    主  文
【丙○○】成年人與少年共同犯傷害致人於死罪，處有期徒刑柒
年陸月；扣案如附表編號六、七所示之物均沒收之。又成年人與
少年共同犯毀損他人物品罪，處有期徒刑柒月；扣案如附表編號
六、七所示之物均沒收之。應執行有期徒刑柒年捌月；扣案如附
表編號六、七所示之物均沒收之。
【丑○○、卯○○、巳○○、子○○、丁○○】成年人與少年共
同犯傷害致人於死罪，各處有期徒刑柒年肆月；扣案如附表編號
六、七所示之物均沒收之。又成年人與少年共同犯毀損他人物品
罪，各處有期徒刑伍月；扣案如附表編號六、七所示之物均沒收
之。各應執行有期徒刑柒年陸月；扣案如附表編號六、七所示之
物均沒收之。
【辛○○】共同犯傷害致人於死罪，處有期徒刑柒年貳月；扣案
如附表編號六、七所示之物均沒收之。又共同犯毀損他人物品罪
，處有期徒刑肆月；扣案如附表編號六、七所示之物均沒收之。
應執行有期徒刑柒年肆月；扣案如附表編號六、七所示之物均沒
收之。
【宇○○】被訴毀損庚○○所有車牌號碼B9-5289 號自用小客車
部分公訴不受理；其餘被訴部分無罪。
【申○○】成年人與少年共同犯傷害致人於死罪，處有期徒刑柒
年捌月；扣案如附表編號六、七所示之物均沒收之。又成年人與
少年共同犯毀損他人物品罪，處有期徒刑陸月；扣案如附表編號
六、七所示之物均沒收之。又教唆犯偽證罪，處有期徒刑柒月。
應執行有期徒刑捌年肆月；扣案如附表編號六、七所示之物均沒
收之。
【未○○】成年人與少年共同犯傷害致人於死罪，處有期徒刑柒
年陸月；扣案如附表編號六、七所示之物均沒收之。又成年人與
少年共同犯毀損他人物品罪，處有期徒刑伍月；扣案如附表編號
六、七所示之物均沒收之。又犯偽證罪，處有期徒刑伍月。應執
行有期徒刑捌年；扣案如附表編號六、七所示之物均沒收之。
    事  實
一、壬○○（綽號「黑輪」）、玄○○（綽號「阿乾」）、亥○○、地○○（綽號「阿達」、「跛腳達」）、寅○○（綽號
    「阿吉」、「大吉仔」）、廖培翔、廖奕奎、廖玉德、沈朝
    禎（原名沈家吉，綽號「家吉」）、顏國祐、余信勳（綽號
    「捲毛」、「阿勳」）、林建興（綽號「阿興」）、丙○○
    （綽號「黑牛」、「阿牛」）、丑○○（綽號「黑仔」）、
    卯○○（綽號「阿銘」）、巳○○、宇○○、子○○、丁○○（綽號「宋派」、「宋排」）等均為成年人，與行為時已
    滿18歲之未成年人酉○○（廖奕奎之弟）、李哲銳、宙○○
    、廖晨凱、乙○○（綽號「小黑輪」）、薛凱元、辛○○（
    綽號「豆皮」、「交陪」），及14歲以上未滿18歲之少年許
    ○維（民國○○年○○月○○日生）、少年廖○智（80年09月09日
    生，綽號「烏鴉」）（壬○○、玄○○、亥○○、地○○、
    寅○○、廖培翔、廖奕奎、廖玉德、沈朝禎、顏國祐、余信
    勳、林建興、酉○○、李哲銳、宙○○、廖晨凱、乙○○、
    薛凱元等18人業經本院以98年度重訴字第5 號判決有期徒刑
    在案；少年許○維、廖○智2 人另經檢察官追加起訴，由本
    院以98年度少重訴字第1 號審理判決）等人多在雲林縣西螺
    鎮新、舊果菜市場（下稱新果菜市場、舊果菜市場）搬運蔬
    菜、送貨；壬○○、地○○、寅○○、李哲銳、林建興等人
    並為環陞汽車貨運行（下稱環陞貨運）之同事，廖晨凱、乙○○、少年許○維則時常在果菜市場幫忙壬○○搬運蔬菜；
    申○○、未○○（綽號「楊傑」）均為成年人，與戌○○、
    地○○係朋友關係（戌○○亦經本院以98年度重訴字第5 號
    判處有期徒刑在案）。又戊○○與張文通均為新果菜市場菜
    販，戊○○與林文典、郭文正係朋友關係，己○○則為戊○○之堂兄。
二、緣玄○○於98年01月05日傍晚，在新果菜市場，與張文通因
    機車停車問題起爭執，進而與張文通、戊○○等人發生徒手
    互毆，經旁人勸離後不久，玄○○又糾集友人亥○○、廖奕
    奎、巳○○等多人，並持球棒、鐵管等物，前往張文通之攤
    位欲行報復，再度與張文通、戊○○發生互毆。嗣經縣議員
    介入協調，於翌（06）日16時許，張文通、戊○○與玄○○
    等人相約在新果菜市場行政大樓2 樓商談和解事宜，期間戊○○之堂兄己○○及友人林文典亦前往關心，雙方於調解過
    程，戊○○、己○○、林文典等人與玄○○先後離去，惟在
    下樓後，玄○○與己○○一言不合，再起爭執，玄○○復糾
    集友人亥○○、廖奕奎、宇○○、丁○○等多人，分持鐵管
    ，與戊○○、己○○、林文典等人發生互毆，己○○並於搶
    下鐵管後，與林文典共同傷害玄○○，造成玄○○之左臉撕
    裂傷約5 公分，差點傷及眼睛，嗣壬○○亦到場加入互毆，
    己○○、林文典亦因此分別受有傷害，林文典並住院治療（
    雙方上開傷害部分均未據告訴）。
三、玄○○遭到毆打受傷後，心有不甘，遂向好友壬○○表示欲
    向對方討回來，乃由壬○○先於98年01月07日（下稱案發當
    日）16時30分許，駕車搭載地○○、寅○○、宇○○等人，
    前往尋找對方之住處，經地○○詢問廖培翔，知悉對方住處
    前有豬舍、後有鴿舍後，確認對方己○○之住處在雲林縣西
    螺鎮東興里頂崙36之2 號。壬○○又於同日陸續邀集亥○○
    、地○○、寅○○、林建興、李哲銳、宙○○、廖晨凱、乙○○、子○○、癸○○、少年許○維等人，參與向對方己○○、戊○○等人報復之行為，並於同日晚間，以電話通知玄
    ○○前來舊果菜市場會合，告以已知悉對方住處，將前往報
    復、教訓對方，而亥○○則另邀廖奕奎、酉○○、余信勳、
    丑○○、辛○○、巳○○、丁○○等人，地○○另邀廖培翔
    、沈朝禎及斗六市友人未○○、申○○等人，廖奕奎另邀顏
    國祐，酉○○另邀丙○○、少年廖○智，余信勳另邀薛凱元
    、廖玉德，丑○○另邀卯○○，未○○、申○○則另邀戌○○等人（斗六市之友人共搭乘3 輛自用小客車前來），於同
    日晚間陸續前來西螺鎮○○路舊果菜市場之環陞貨運前集結
    ，上開人等在舊果菜市場集結期間，壬○○除自環陞貨運取
    出多支鐵管供到場參與之人取用，並指派寅○○、李哲銳在
    現場分發鐵管、球棒等物做為兇器，另登記在場參與之人數
    ，並指示到場參與之同夥，於前去教訓對方時，要將該處停
    放之車輛、房屋玻璃、所見物品全部砸毀，至於報復對象則
    是長得胖胖的，待其確認後再行毆打、教訓，司機則待在所
    駕駛之車輛或車旁待命，不必隨同進入現場參與毆打。迄於
    同日晚間23時30分許，眾多人車集結完畢後，乃由壬○○駕
    駛車號1607-FJ 號自用小客車搭載亥○○、李哲銳、林建興
    、少年許○維等人在前帶頭，其後由沈朝禎駕駛車號3D-240
    5號自用小客車搭載廖培翔，巳○○駕駛車號5103-NE號NISS
    AN牌X-TRAIL休旅車搭載辛○○，酉○○駕駛車號5571-GJ號
    之自用小客車搭載宙○○、乙○○、丙○○、少年廖○智，
    廖玉德駕駛車號4112-UL 號自用小貨車搭載薛凱元、余信勳
    ，廖奕奎駕駛車號7308-DB 號自用小客車搭載顏國祐、寅○○，地○○駕駛車號不詳之自用小客車搭載戌○○、申○○
    、未○○，丑○○駕駛車號6296-UJ 號自用小客車搭載卯○○，玄○○駕駛車號1722-SX 號自用小客車搭載廖晨凱，癸○○駕駛不詳車號之TOYOTA牌廂型車搭載子○○，丁○○搭
    乘不詳人所駕駛之自用小客車，與其他不詳之人，共計數十
    人（至少達37人，下稱壬○○等數十人），共駕乘16部車輛
    （另有1 部自用小客車中途脫隊離去），自舊果菜市場出發
    ，並攜帶鐵管、鋁棒、棒球棍、糞叉、撞球桿等物，宙○○
    並自家中攜帶西瓜刀1 支，前往上址己○○住處，欲向對方
    己○○、戊○○等人尋仇報復。而丙○○、丑○○、卯○○
    、辛○○、巳○○、申○○、未○○、子○○、丁○○等人
    均知悉此行為挺朋友壬○○、玄○○等人，將前去尋仇、打
    架，渠等雖無置對方於死之主觀犯意，然在客觀上均能預見
    其等同夥人數眾多，年輕氣盛，所執持之鐵管、鋁棒等物，
    均係金屬製品，質地堅硬，另棒球棍雖非金屬製品，但質地
    亦堅實厚重，糞叉則有尖銳鐵條及堅實木柄，如集合數人之
    力以上開鐵管、鋁棒、棒球棍、糞叉毆打人體之頭部或軀幹
    等重要部位，將可能造成被害人因傷勢嚴重或大量失血，而
    發生死亡結果，且在眾人圍毆少數人之情形下，多數之一方
    往往因仗恃人多而氣焰囂張，以致情緒激昂，喪失理性，情
    勢難以控制，因而枉顧人命，下手不知節制，且在深夜光線
    並非明亮，亂棒毆打、群毆混戰，亦有可能造成被害人死亡
    結果，惟其等於主觀上竟疏未預見，仍與壬○○、玄○○等
    同夥基於毀損及傷害之犯意聯絡，加入為玄○○、壬○○等
    人向對方報復尋仇之列。
四、適於同日（07日）晚間22時10分許，戊○○、廖永標、廖銀
    棟、郭文正等人在己○○上址住處旁之客廳喝酒聊天，期間
    郭文正並接獲友人辰○○（綽號「菇爺」、「三哥」）電話
    ，辰○○隨後亦於晚間23時10分許，到達該客廳聊天，廖永
    標與廖銀棟則隨後先行離去。壬○○等數十人於同日晚間23
    時40分許，抵達己○○上址住處旁後，乃由壬○○先下車確
    認該址，並查看對方在該豬舍旁之客廳內無誤，隨即向其他
    同夥表示對方就在這裡面，旋帶領同夥玄○○、亥○○、廖
    培翔、寅○○、李哲銳、宙○○、廖晨凱、乙○○、林建興
    、丙○○、少年許○維、少年廖○智等多人分持鐵管、鋁棒
    、棒球棍、撞球桿、西瓜刀等兇器（其中壬○○持附表編號
    四之鐵管、玄○○持附表編號五之鐵管、寅○○持附表編號
    二之球棒）進入庭院廣場，砸毀停在該處由郭文正駕駛（其
    妻庚○○所有）之車號B9-5289 號自用小客車、戊○○之車
    號NVB-616號重機車、辰○○之車號1513-SG號自用小貨車、
    己○○之車號7R-9538 號自用小客車，及己○○上址房屋外
    圍週邊之門窗玻璃、冷氣機，及該客廳旁房間內之電冰箱，
    其後酉○○見狀亦從旁人手中拿取糞叉後，進入庭院毀壞上
    開現場停放之辰○○所有自用小貨車，致令上開車輛及房屋
    之門窗玻璃、冷氣機、電冰箱均不堪使用，足以生損害於庚○○、戊○○、辰○○、己○○等人（毀損庚○○之車輛及
    戊○○之機車部分均已撤回告訴，毀損庚○○車輛部分不另
    為公訴不受理之諭知，如後述，毀損戊○○機車部分業由檢
    察官為不起訴處分）。戊○○、辰○○、郭文正等3 人聽聞
    屋外有人前來砸車、砸玻璃，知悉有人前來尋仇，旋即將所
    在客廳之前後門上鎖，壬○○及少年許○維、少年廖○智等
    同夥多人因而無法進入客廳，乃在客廳外叫囂、對峙，逼迫
    屋內戊○○等人開門，另見郭文正身材與己○○近似，壬○○等人並誤認郭文正為尋仇之對象己○○，其後辰○○從窗
    戶破洞中看見相識之壬○○、廖培翔，遂向廖培翔表示「事
    情不是這樣處理的」等語，而廖培翔則向辰○○喊話稱不是
    要找他，並勸辰○○開門不會為難他，辰○○因而開啟前門
    ，隨即由廖培翔摟住離開該客廳，壬○○見客廳前門已開，
    乃率先衝入並以所執持鐵管毆打郭文正、戊○○之身體，其
    後亥○○、寅○○、李哲銳、廖晨凱、乙○○、宙○○、林
    建興、少年許○維等多人見狀亦陸續進入該客廳，並以所持
    鐵管、棍棒毆打戊○○之身體，或持鐵管、棍棒砸毀上開客
    廳內之電視機、魚缸、電腦等物品，均致令該等器物不堪使
    用，足以生損害於己○○。郭文正遭壬○○衝入以鐵管毆打
    後，見對方人數眾多，欲逃離現場，乃以雙手提高衣領，抱
    頭強行擠出客廳至屋外庭院，而壬○○見郭文正跑出屋外，
    有所反抗，竟另萌生殺人之犯意，對外大喊「就是他」、「
    把他打死」，郭文正隨即在屋外遭到與壬○○具殺人犯意聯
    絡之同夥毆打後，致跌倒趴在地上，而在屋外之玄○○、酉
    ○○等多人見狀，亦基於共同殺人之犯意聯絡，分持鐵管、
    糞叉、棒球棍等兇器，共同毆打郭文正之身體多處，酉○○
    並手持糞叉重擊郭文正之頭部後腦枕部多下。此期間地○○
    、廖奕奎、廖玉德、戌○○、沈朝禎、顏國祐、薛凱元、余
    信勳、卯○○、丑○○、辛○○、巳○○、申○○、未○○
    、子○○、丁○○等同夥多人則在己○○上址住處旁之廣場
    、停車處、產業道路附近觀看助勢，以便隨時接應或加入鬥
    毆。嗣壬○○等數十人因聽聞同夥有人喊叫警察來了始行罷
    手，旋即回到原所駕乘前來之上開車輛而逃逸離去。
五、郭文正遭玄○○、酉○○等同夥多人以鐵管、糞叉、棒球棍
    等兇器亂棒毆打後，受有頭部、背部、臀部及四肢多處且多
    種鈍器（粗細不等之棍棒）傷，其中遭酉○○持糞叉木把毆
    打重擊後腦，更造成枕骨、頂骨及額骨骨折，小腦、腦幹、
    右顳葉底部及左額葉前端蜘蛛網下腔出血及腦挫傷，終致神
    經性休克，雖經送醫急救，於到達醫院前即已死亡。另戊○○於遭到壬○○、亥○○、寅○○等同夥多人持鐵管、棍棒
    等兇器亂棒毆打頭部、身體時，以手護頭，因而受有左頂骨
    撕裂傷（L/W）1×2公分及血腫、後頂骨大片紅腫約10×5公
    分、後頸部紅腫5×7公分、背部多處紅腫（左上背5×5公分
    、右上背5×3公分、下背約30公分、左肩胛骨延至腋下紅腫
    15公分）、左顴骨傷口（W'd ）0.5×0.5公分、左手前臂撕
    裂傷（L/W）1公分、左側鷹嘴突開放性骨折、左側第5 掌骨
    骨折及右側第2、5掌骨骨折、右側第4、5指骨骨折及右側尺
    骨粉碎性骨折、左腳第2、3、4、5蹠骨骨折、多處擦傷等傷
    害，現右手第4、第5手指活動遺存顯著障礙（尚未達毀敗或
    嚴重減損一肢以上機能之重傷程度）。嗣經警方接獲報案後
    ，旋派員前往現場處理，發現郭文正及戊○○受傷倒地，除
    由救護車將其2 人送醫急救，並在現場查扣供壬○○等人犯
    罪所用之如附表編號一至三、六至七所示之兇器，經警循線
    追查，發現寅○○之左腳踝有新傷痕、衣著留有案發現場之
    玻璃碎片，寅○○始供出玄○○、壬○○等人因而查獲，並
    起出供壬○○、玄○○犯罪所用之如附表編號四、五所示之
    兇器，另陸續追查到其他到場參與之共犯。己○○嗣於其住
    處庭院廣場旁之田地，復拾獲供壬○○等人犯罪所用之如附
    表編號八之鐵管1支，亦主動提供予警方扣案。
六、案發後，申○○為脫免刑責，乃於98年08月28日檢察官偵訊
    申○○與未○○前，與未○○勾串，並教唆未○○於檢察官
    偵訊時，故為虛偽之證述，以配合其於檢察官偵訊時之證詞
    。嗣未○○於98年08月28日上午11時許（起訴書誤載為09時
    31分許），在臺灣雲林地方法院檢察署檢察官偵辦該署98年
    度偵字第2318號丙○○等人殺人案件時，以證人身份應訊，
    明知申○○於案發當時，有到命案現場參與，亦明知具結作
    證之證人應有據實陳述之義務，不得為匿、飾、增、減之虛
    偽陳述，為協助申○○脫免刑責，竟基於偽證之犯意，就申
    ○○是否一同搭車前往命案現場參與之於案情有重要關係事
    項，在供前經檢察官諭知具結義務及偽證處罰，並使之具結
    ，且經檢察官告知若恐因陳述致自己受刑事追訴或處罰，得
    拒絕證言之權利後，在該署第3 偵查庭，仍證述：申○○當
    晚是去西螺找朋友吳志豪，並未一同搭車到達命案現場云云
    ，而為虛偽之陳述，足以影響國家司法權之正確行使。嗣經
    檢察官訊問相關細節，並質疑未○○所述與其他到場參與之
    共犯所述不符，未○○始向檢察官自白上開偽證犯行，惟其
    於98年12月01日上午09時許，在本院第八法庭審理時到庭作
    證，復推翻其自白，猶虛偽證述：申○○在我們抵達案發現
    場前，就已經下車去找朋友志豪，並沒有跟我們一起到案發
    現場云云。
七、案經庚○○（郭文正之配偶）、戊○○、辰○○、己○○分
    別訴由雲林縣警察局西螺分局報請臺灣雲林地方法院檢察署
    檢察官偵查及該署檢察官自動簽分偵辦後追加起訴。
    理  由
甲、程序方面（即證據能力部分）：
壹、按被告以外之人於審判外之言詞或書面陳述，除法律有規定
    者外，不得作為證據，刑事訴訟法第159條第1項定有明文。
    所謂法律有規定者，係指同法第159條之1至第159條之5、第
    206 條等規定，及性侵害犯罪防治法第17條、兒童及少年性
    交易防制條例第10條第2 項、組織犯罪防制條例第12條等多
    種刑事訴訟特別規定之情形而言（參照刑事訴訟法第159 條
    之立法理由）。本件公訴人所引用證人即共同被告壬○○、
    玄○○、亥○○、寅○○、廖培翔、地○○、廖奕奎、酉○○、李哲銳、廖玉德、宙○○、戌○○、沈朝禎、廖晨凱、
    乙○○、顏國佑、薛凱元、余信勳、林建興、丙○○、丑○○、卯○○、辛○○、少年許○維、少年廖○智，及告訴人
    戊○○、辰○○、庚○○等人之警詢筆錄作為證據，除上開
    被告本身之警詢筆錄外，其他共同被告及告訴人之警詢筆錄
    均為被告本身以外之人於審判外之陳述。被告卯○○、未○○、申○○、丁○○及其等辯護人並不同意其等本身以外之
    人之警詢筆錄作為證據，而其等本身以外之共同被告及告訴
    人之警詢筆錄，又無符合其他例外規定得作為其等被告之證
    據之情形，則依上開刑事訴訟法規定，該被告卯○○、未○○、申○○、丁○○本身以外之其他共同被告及告訴人之警
    詢筆錄，自不得作為該被告卯○○、未○○、申○○、丁○○之證據。另被告辛○○及其辯護人並不同意被告宙○○之
    警詢筆錄作為證據，而該被告宙○○之警詢筆錄復無符合其
    他例外規定得作為被告辛○○之證據之情形，則依上開刑事
    訴訟法規定，該警詢筆錄亦不得作為被告辛○○之證據。
貳、次按被告以外之人於審判外之陳述，雖不符前4 條之規定，
    而經當事人於審判程序同意作為證據，法院審酌該言詞陳述
    或書面陳述作成時之情況，認為適當者，亦得為證據。當事
    人、代理人或辯護人於法院調查證據時，知有第159條第1項
    不得為證據之情形，而未於言詞辯論終結前聲明異議者，視
    為有前項之同意，刑事訴訟法第159條之5亦定有明文。查除
    上開爭執外，本案判決所引用具傳聞性質相關證據之證據能
    力，公訴人、被告及辯護人於本院審判程序中或表示同意作
    為證據使用，或表示不爭執其證據能力，且迄於本案言詞辯
    論終結前，亦未聲明異議，應視為有同意作為證據，本院審
    酌各該言詞陳述或書面陳述作成時之情況，認為適當，依上
    開刑事訴訟法之規定，應認為均有證據能力。
乙、實體方面：
壹、認定犯罪事實所憑之證據及理由：
一、被告等人坦承之事實及其答辯：
  (一)被告丙○○：
    承認檢察官起訴之共同毀損他人器物之犯行，惟矢口否認有
    何傷害被害人郭文正致人於死、傷害告訴人戊○○之身體等
    犯行，辯稱：當時我有意識到他們是要去尋仇，但不知道他
    們有要殺人，他們在打人時，我嚇到，就閃到旁邊去，並沒
    有殺人或打傷人的犯意云云。其辯護人則辯稱：被告丙○○
    於案發當晚，乘坐酉○○所駕車輛前往果菜市場、案發地點
    ，酉○○並沒有講原因，也沒有說要做什麼，只是意識到可
    能要打架、要教訓而已，後來到現場下車，有跟著別人拿東
    西砸窗戶，後來看到有人持東西在打人，被告丙○○就退到
    一邊去，並沒有參與持棍棒圍毆被害人的犯行，也沒有共同
    傷害他人的意思，由其未著手傷害他人之情，可反證其根本
    沒有與其他被告有傷害他人之犯意聯絡等語。
  (二)被告丑○○：
    矢口否認有何共同毀損他人器物、傷害被害人郭文正致人於
    死、傷害告訴人戊○○之身體等犯行，辯稱：案發當晚我是
    跟卯○○去斗六買東西，後來亥○○找我們去，說有事情，
    到舊果菜市場那邊沒有看到亥○○，好像看到他的車開在前
    面，我就跟著去，想說到了再問他要做什麼，到案發現場後
    ，我只有在旁邊觀看而已，並沒有下去打人或砸東西云云。
    其辯護人則辯稱：被告丑○○雖有到案發現場，但不知亥○○邀約原因為何，其與亥○○之通聯僅短短幾秒，與亥○○
    僅認識2、3個月，屬泛泛之交，僅為表面式的挺朋友出頭，
    並無犯罪之本意；雖曾至舊果菜市場，但已在11點左右，其
    他犯案被告早已將工具分配妥當，其到達時已未看到此情，
    匆忙隨人車而行，尤不知此行目的為何，到達被害人住家，
    亦未持任何兇器下車毆打被害人，並無圍毆、毀損之行為或
    犯意等語。
  (三)被告卯○○：
    矢口否認有何共同毀損他人器物、傷害被害人郭文正致人於
    死、傷害告訴人戊○○之身體等犯行，辯稱：案發當天我是
    坐丑○○的車子，那時他有接到電話，說有事情要過去果菜
    市場，後來我被他載到案發現場，也不知道什麼情形，到達
    案發現場，我並沒有動手、沒有打人云云。其辯護人則辯稱
    ：被告卯○○於案發前搭乘丑○○駕駛之自小客車，前往購
    買神明用品，嗣同車又被搭載到本案現場，被告卯○○並無
    持器械，亦未進入發生命案之屋內及廣場，更無參與毀損、
    傷害或殺人等犯行，其短暫時間於廣場觀看，犯罪過程非其
    所事前知悉，犯罪結果亦非其所預見，並無與其他被告有殺
    人、傷害、毀損等犯意之聯絡，亦無任何行為之分擔等語。
  (四)被告辛○○：
    矢口否認有何共同毀損他人器物、殺害被害人郭文正致人於
    死、傷害被害人戊○○之身體等犯行，辯稱：案發當天，亥
    ○○有打電話找我，我沒接到，後來我回撥問他要幹嘛，他
    沒說，我問他人在那裡，他說在果菜市場，我就去找他，去
    時沒有看到他，剛好遇到巳○○，問巳○○到這裡幹什麼，
    巳○○也說不知道，我們就出去逛，逛完回去果菜市場，就
    看到很多車，後來車隊就走了，我們就想說跟去看看，到案
    發現場，我並沒有參與毀損或傷人的行為云云。其辯護人則
    辯稱：被告辛○○雖有到命案現場，但其未參與案發前1、2
    日之互毆事件，與被害人等均不認識，亦無任何交集，之所
    以與巳○○前往，純粹是基於好奇湊熱鬧要一看究竟及同儕
    間的壓力而為，其應無殺人或傷害或毀損之犯意，本身亦無
    毀損、傷害、殺人之行為等語。
  (五)被告巳○○：
    矢口否認有何共同毀損他人器物、傷害被害人郭文正致人於
    死、傷害被害人戊○○之身體等犯行，辯稱：案發當天快要
    下班時，亥○○到我的攤位說要過去果菜市場，我問他要做
    什麼，他也說不知道，當時有先去舊果菜市場，然後不知道
    幹嘛，就跟辛○○到街上晃晃，回去時就看到很多車在那邊
    ，看他們車子開走，我們就跟著走，到案發現場，我只是站
    在一臺小貨車旁邊，並沒有進去打人或毀損東西云云。其辯
    護人則辯稱：被告巳○○當天因亥○○叫伊到舊果菜市場，
    並沒有講什麼事，而到舊果菜市場時，看到辛○○，就到西
    螺鎮上亂晃，再回到舊果菜市場時，有很多車子，就跟著其
    他人車到了案發現場，並不知道當天至被害人住處欲做何事
    ，雖有至命案現場，但只是站在一台小貨車旁，未參與毀損
    、傷害、殺人等行為，縱認被告巳○○有與其他共同被告要
    去案發現場傷害人之不確定故意，亦無預見其他共同被告有
    要殺人或傷害被害人至死之犯意，被告巳○○所應負之責任
    應僅在傷害之行為責任等語。
  (六)被告申○○：
    矢口否認有何共同毀損他人器物、傷害被害人郭文正致人於
    死、傷害告訴人戊○○之身體、偽證等犯行，辯稱：案發當
    天，我並沒有去案發現場，也沒有與未○○串供云云。其辯
    護人則辯稱：被告申○○雖於98年01月07日晚上08時許，確
    夥同戌○○、未○○等人，搭乘其所有小客車，自斗六出發
    前往西螺鎮，惟到達西螺農工後，被告申○○即單獨前往友
    人吳志豪家聊天，並將車輛借予未○○，此後未○○、戌○○、地○○等人3 人不知前往何處，故被告申○○亦未夥同
    主嫌等前往案發現場；又就偽證部分，被告申○○否認有教
    唆未○○為偽證之情形，且依最高法院24年上字第4974號判
    例意旨，縱使被告申○○教唆未○○偽證證實為真，其行為
    亦欠缺期待可能性，應亦不構成教唆偽證罪等語。
  (七)被告未○○：
    矢口否認有何共同毀損他人器物、傷害被害人郭文正致人於
    死、傷害告訴人戊○○之身體、偽證等犯行，辯稱：案發當
    天，我從頭到尾都沒有下車，地○○要載我們去哪裡，我也
    不知道，我只是在車上睡覺而已；偽證部分因檢察官偵訊時
    時間過太久，被人家問時自己緊張，就會亂說話云云。其辯
    護人則辯稱：被告未○○雖有到命案現場，但與被害人及玄
    ○○、壬○○等人並不認識，於接獲地○○電話時，也沒有
    提到晚上是要去打人，且因前一天到臺南出陣頭，所以沒睡
    覺，到果菜市場時，一直在車上睡覺，並沒有下車，並不知
    道發生什麼事，到現場也沒有下車參與鬥毆、毀損，本件毀
    損及被害人被打死、打傷跟被告未○○無關；又被告未○○
    、申○○既然都沒有去犯罪，也沒有下車、參與鬥毆，也沒
    有在場助勢，並不構成犯罪，則被告未○○於偵查中說申○○沒有一同到場云云，就不是於案情有重要關係之事項，與
    偽證罪構成要件不符，且被告未○○之前曾發生重大車禍，
    腦部受有傷害，才會在偵訊時一時緊張講錯話，並無偽證之
    犯意等語。
  (八)被告子○○：
    矢口否認有何共同毀損他人器物、傷害被害人郭文正致人於
    死、傷害告訴人戊○○之身體等犯行，辯稱：案發當天我下
    班時，壬○○跟我說晚上有事情，但沒有說什麼事，後來我
    去舊果菜市場，看到人在那邊集合，當時沒有想那麼多，也
    不好意思走，就跟著去到命案現場，我並沒有想要跟他們一
    起打人或砸東西云云。其辯護人則辯稱：案發當天，被告子
    ○○與友人癸○○是受壬○○邀約前往舊果菜市場，在集合
    處並沒有看到有人持兇器，且因為基於同儕不好意思拒絕，
    怕日後同儕不好相處，才跟著一起去到命案現場，在現場也
    是在車子附近，只是遠觀，有人持兇器圍毆死者、受傷者，
    並非被告子○○所能管控，其與壬○○等人並沒有犯意聯絡
    ，更沒有行為分擔，主觀上也可能只是出於看熱鬧的心態而
    前往等語。
  (九)被告丁○○：
    矢口否認有何共同毀損他人器物、傷害被害人郭文正致人於
    死、傷害告訴人戊○○之身體等犯行，辯稱：案發當天，我
    是拿錢去給亥○○，亥○○叫他朋友載我，跟隨前去案發現
    場，但車子停在旁邊產業道路，離現場約30公尺，我們下車
    時，就有聽到有人說警察來了，就上車走了，並沒有下車參
    與打人或砸毀東西的情形。其辯護人則辯稱：被告丁○○於
    案發前一日下午是送菜路過果菜市場行政大樓，下車來勸架
    ，被不明人士用鐵管打到手臂，並未參與打架，於案發當晚
    只是跟隨到達案發現場，並不知道要去尋仇，也不知道找誰
    尋仇，對象、地點都不知道，與其他人並沒有傷害、殺人、
    毀損的犯意聯絡，也沒有行為分擔等語。
二、法院之判斷：
  (一)關於上開犯罪事實一部分：
    被告丑○○之綽號「黑仔」，被告卯○○之綽號「阿銘」，
    被告丙○○之綽號「黑牛」、「阿牛」，被告辛○○之綽號
    「豆皮」、「交陪」，被告丁○○之綽號「宋派」、「宋排
    」，壬○○之綽號「黑輪」，玄○○之綽號「阿乾」，地○○之綽號「阿達」、「跛腳達」，寅○○之綽號「阿吉」、
    「大吉仔」，沈朝禎原名沈家吉，綽號為「家吉」，乙○○
    之綽號「小黑輪」，余信勳之綽號「捲毛」、「阿勳」，林
    建興之綽號「阿興」，少年廖○智之綽號「烏鴉」，廖奕奎
    與酉○○為兄弟關係，上開人等與亥○○、廖培翔、李哲銳
    、廖玉德、宙○○、廖晨凱、顏國祐、薛凱元、少年許○維
    、被告巳○○、宇○○、子○○等人多在新、舊果菜市場做
    搬運蔬菜、送貨之工作，而壬○○、地○○、寅○○、李哲
    銳、林建興等人並為環陞貨運之同事，廖晨凱、乙○○、少
    年許○維則常至果菜市場幫忙壬○○搬運蔬菜等情，業據上
    開被告丑○○、卯○○、丙○○、辛○○、丁○○、巳○○
    、宇○○、子○○與證人即共同被告壬○○、玄○○、地○○、寅○○、沈朝禎、乙○○、余信勳、林建興、廖奕奎、
    酉○○、亥○○、廖培翔、李哲銳、廖玉德、宙○○、廖晨
    凱、顏國祐、薛凱元、少年廖○智、許○維等人供述或證述
    在卷，自可認定。又戌○○之綽號「豆皮」，被告未○○之
    綽號「楊傑」，其等與被告申○○係朋友關係，被告申○○
    、未○○則與地○○係朋友關係一情，亦經證人即共同被告
    戌○○及地○○供述在卷，亦可認定。另告訴人戊○○與證
    人張文通均為新果菜市場之菜販，告訴人戊○○與被害人郭
    文正、林文典係朋友關係，告訴人己○○則為戊○○之堂兄
    一情，亦據告訴人戊○○證述在卷，堪可認定。
  (二)關於上開犯罪事實二部分：
  1.告訴人戊○○與證人張文通於98年01月05日傍晚，在新果菜
    市場，因停車糾紛，與證人玄○○及其所糾集之友人亥○○
    、廖奕奎、巳○○等人發生互毆，另於翌日下午，在新果菜
    市場行政大樓樓下，因商談和解事宜，一言不合，告訴人戊○○、己○○、證人林文典與證人玄○○、亥○○、廖奕奎
    、壬○○、被告宇○○、丁○○等人復發生互毆，致證人玄
    ○○受有左臉撕裂傷等傷害、告訴人己○○及證人林文典亦
    分別受有傷害等情，業據告訴人戊○○於本院審理時證述（
    見本院98年度重訴字第5 號案《下稱98重訴5 號》卷三第15
    頁背面、第25頁背面、第36頁至第38頁），及證人張文通與
    告訴人己○○於警詢中證述甚詳（見雲林地檢署98年度偵字
    第256號偵查卷《下稱98偵256號卷》一第149頁至第151頁；
    同卷二第24頁至第25頁），核與證人玄○○於偵訊及本院審
    理時所證述（見98偵256號卷一第115頁；雲林地檢署98年度
    偵字第2318號偵查卷《下稱98偵2318號卷》第151 頁；98重
    訴5號卷四第240頁背面至第241頁正面、第248頁正面至第24
    9 頁背面、第260頁背面至第261頁正面）、證人亥○○於偵
    訊及本院審理時所證述（見98偵256號卷四第235頁；98偵23
    18號卷第82頁、第148 頁；98年重訴5 號卷三第91頁背面、
    第97頁；本院98年度重訴字第11號《下稱98重訴11號》卷三
    第5 頁正背面、第14頁背面）、證人壬○○於偵訊及本院審
    理時所證述（見98偵256號卷一第95頁、第96頁；98重訴5號
    卷四第284 頁背面）、被告巳○○於本院審理時所證述（見
    98重訴11號卷二第183 頁正背面）之情節大致相符，並有證
    人玄○○及告訴人己○○受傷之照片（見98重訴5 號卷二第
    186 頁下方、第190頁下方至第192頁）及證人玄○○於彰化
    基督教醫院雲林分院（前西螺慈愛醫院）之病歷在卷可參（
    見98重訴5 號卷五第271頁至第284頁）。上開告訴人戊○○
    、己○○、證人張文通、林文典等人與證人玄○○、亥○○
    、廖奕奎、壬○○、被告巳○○、宇○○、丁○○等人，雙
    方先後於98年01月05日傍晚、06日下午，分別在新果菜市場
    第三棟水菜區及行政大樓樓下發生糾紛進而互毆，而證人玄
    ○○與告訴人己○○及林文典等人因此受傷等情，亦可認定
    。
  2.被告宇○○固稱：於98年01月06日下午，在舊果菜市場行政
    大樓樓下的衝突中，因我在旁邊搬運貨物，有被誤打一下云
    云，並請求傳訊證人廖密到庭作證；另被告丁○○亦辯稱：
    我於案發前一日下午是送菜路過果菜市場行政大樓，看見有
    人在打架，下車來勸架，被不明人士用鐵管打到手臂，並未
    參與打架云云。然證人亥○○於98年02月26日偵訊時證述：
    第二天本來要和解，玄○○一個人去菜市場旁邊的辦公大樓
    ，我沒有去，那時候是後面玄○○打電話給我，他說裡面的
    人在罵他要找他輸贏，我就過去，我問他不是說要和解，他
    說不知道，後來他就把戊○○叫過來，因為戊○○他有喝酒
    ，喝很多，在那邊罵，就開始打玄○○，後來我們又開始互
    毆，菜市場很多三輪車的朋友有看到就下來幫忙，一開始玄
    ○○就找了6 個人去，我、玄○○、鍾義（與宗益諧音）（
    20幾歲人，西螺人，也在西螺果菜市場工作，他算是貨運公
    司的）、「阿和」、「宋排」（第二天及第三天案發現場都
    有去，西螺人，在果菜市場工作，在新的，20幾歲人，他跟
    我說他有被打到）、「黑輪」等語（見98偵256號卷四第235
    頁）；於98年08月20日偵訊時證述：丁○○就是「宋排」，
    案發前2 天他也有參與打架，聽他自己說後背有被打等語（
    見98偵2318號卷第82頁）；於98年08月31日偵訊時證述：宇
    ○○之前有參與打架，是在辦公大樓下面…我有看到他有衣
    服被拉扯，一開始他沒有打人，後來有拿鐵棍打對方，對方
    應該是林文典或己○○等語（見98偵2318號卷第147 頁）；
    於98年12月07日本院審理時證述：於98年01月06日在果菜市
    場行政大樓發生的互毆事件，有看到丁○○、宇○○，他們
    2個都有動手打架等語（見98重訴11號卷三第5頁正背面、第
    14頁背面），均一再證述被告宇○○、丁○○有參與案發前
    一日下午在新果菜市場行政大樓下之互毆糾紛。另證人玄○○於98年08月27日本院審理時證述：在（98年）01月06日協
    調時，亥○○、廖奕奎、宇○○在我還沒有被打時就到場了
    ，他們3 人也有參與那次群架等語（見98重訴5號卷四第249
    頁背面、第261 頁正面）；於98年08月31日偵訊時證述：第
    二天（指98年01月06日）來了很多人，總共有壬○○、宇○○、亥○○、廖奕奎，其他我不知道等語（見98偵2318號卷
    第151 頁），亦證述被告宇○○確有參與案發前一日在新果
    菜市場行政大樓樓下之互毆糾紛。至於證人廖密於本院審理
    時固到庭證稱：我平常在新果菜市場第二棟106 攤位擺攤賣
    菜，有天傍晚，不知道是幾月幾日，在第三棟水菜區那邊有
    人在大小聲，宇○○要來收貨，剛好在我面前的攤子，他要
    去看，我說你趕快去收貨，他沒有過去，後來我做生意，就
    不知道了等語（見98重訴11號卷三第165頁正面至第166頁背
    面），惟證人廖密所證述之時間並無法確定是否為98年01月
    06日下午，且其所見地點是在新果菜市場第三棟水菜區，並
    非該新果菜市場行政大樓樓下，又其亦證述：只聽到人家在
    相罵而已，沒有看到在打架，後來有人來買菜，我做生意，
    就不知道宇○○有沒有過去等語，顯然並未親眼目擊當天打
    架之情形，是證人廖密上開所為證述亦無法證明被告宇○○
    確未參與案發前一日（即98年01月06日）下午，在新果菜市
    場行政大樓樓下所發生之互毆糾紛。由上足認被告宇○○、
    丁○○確有參與案發前一日即98年01月06日下午，在新果菜
    市場行政大樓樓下之互毆糾紛，其等於本院審理時否認上情
    並非可採。
  (三)關於上開犯罪事實三部分：
  1.證人玄○○於98年01月05日、06日遭告訴人戊○○、己○○
    等人毆打受傷後，向友人壬○○表示欲向對方討回來，證人
    壬○○乃於案發當日16時30分許，駕車搭載證人地○○、寅
    ○○、被告宇○○等人，前往尋找對方之住處，並經證人地
    ○○詢問證人廖培翔，而知悉對方己○○之住處前有豬舍、
    後有鴿舍後，確認對方己○○之住處是在雲林縣西螺鎮東興
    里頂崙36之2號等情，有下列證據可證：
  (1)證人玄○○於偵訊時證述：（是誰提議要去的？）是我跟壬○○提議的；（你們當初去報仇，是想要找誰報仇？）戊○○，還有他堂哥己○○（筆錄誤為林俊宏），因為他們2 個
    人打我，要報仇的對象人在哪裡是壬○○跟我講的，也是他
    帶路的；（是誰起意的？）起先是我被打時，我有脫口而出
    ，且壬○○當天也有被打，他也想要報仇等語（見98偵256
    號卷一第112 頁、卷二第140頁、第141頁、卷六第10頁）。
    於本院審理時則證稱：於98年01月06日我被打，有告訴壬○○，他有要幫我出氣；應該是01月06日下午我被打完時，我
    說鼻子被打成這樣，而且是他們先打我，要和解是他們說的
    ，怎麼之後會變成這樣，我說我不甘願，想要討回來，他說
    他一定會挺我；就那一天我被打的時候，壬○○在場，他扶
    我起來，我就跟他說我很不甘願，一定要討的等語（見98重
    訴5號卷四第241頁背面、第242頁正面、第245頁正面、第25
    0頁背面、第251頁正面、98重訴11號卷二第263 頁正面）。
  (2)證人壬○○於偵訊時證述：我跟寅○○、地○○和地○○的
    朋友宗益（筆錄記為「忠義」）有先去看過現場，我有問地
    ○○對方的名字，地○○說大概知道俊夆他家在哪裡，就去
    找看看等語（見98偵256 號卷五第202頁、第203頁）。於本
    院審理時則證稱：提議要去討公道的是玄○○，他那天06日
    在果菜市場辦公大樓的時候，被戊○○、己○○他們打完，
    要送醫院之前，我扶他上車，他在車上說他倒在地上還被打
    ，直接插到鼻子，很不甘願，說要討公道；於案發當日下午
    約04點左右，我跟地○○、寅○○，還有一個叫宗益（筆錄
    誤為「宗義」）的，有先去過己○○的住處，（你們如何知
    道己○○住處？）當時是問地○○，他好像是先打電話問，
    不清楚是問誰；是我聽玄○○的意思是他被打成這樣，不甘
    願，那天下午我有去找戊○○他們，但是沒有看到，所以才
    會想去，想說他可能躲在家裡，然後才去問，因我不知道被
    害人的家在哪裡，我就問地○○，他說他也不知道，要打電
    話問朋友，過不到幾分鐘就跟我講大約知道在哪裡，我就跟
    他說，不然你帶我去看看，知道大概位置就回來了；案發之
    前的傍晚下午的時候，有與地○○、宇○○、寅○○一同前
    往己○○住處那邊看，去確認一下，看是不是要找的人的地
    方等語（見98重訴5 號卷四第272頁正面、背面、第278頁至
    第279 頁正面、98重訴11號卷二第237頁背面、第238頁背面
    ）。
  (3)證人寅○○於偵訊時證述：案發前我有跟壬○○、地○○、
    另一名叫宗益（筆錄記為「宗義」）的男子去勘查現場，是
    壬○○找我去的，由壬○○開車等語（見98偵256號卷五第4
    頁）。於本院審理時證述：（你們怎麼知道己○○就是住在
    這裡？）就壬○○不知道問誰，我知道在車上壬○○有說到
    廖培翔說那個己○○家裡的住處而已，01月07日當天晚上之
    前，有跟壬○○、地○○、還有個叫宗益（筆錄記為「宗義
    」）的男子去確認該地點，當時是開一台車去的等語（見98
    重訴5號卷三第118頁正面、第136頁正面、背面）。
  (4)證人地○○於偵訊時證述：案發當天下午3、4點，壬○○開
    一台車約我跟寅○○、宇○○（筆錄誤為鍾仲義），說要去
    找打他那個人的家，到附近還沒有確定是哪一間，壬○○就
    叫我打電話給廖培翔問那個人的家在哪裡，廖培翔只說哪一
    間他不知道，但是他說那裡前面有豬舍、後面有鴿舍，到了
    以後就確定是那一間，我們就回去了等語（見98偵256 號卷
    三第132 頁、卷五第10頁至第11頁）。於本院審理時證述：
    當天01月07日下午04點多左右，壬○○開車叫我們上車，約
    我跟寅○○、還有個叫宗益（筆錄記為宗義）的，車上他說
    要去找己○○家，他問我知不知道，我跟他說不知道，他就
    叫我打電話問廖培翔，我問說「你是否知道俊夆家住哪裡？
    」，廖培翔就說前面有豬舍，後面有鴿舍那間就是，因那附
    近只有那一戶人家有鴿舍，知道後我們就回來上班等語（見
    98重訴5號卷三第176頁背面、第177頁正面、第198頁背面、
    第199頁背面、98重訴11號卷三第70頁正面）。
  (5)證人廖培翔於本院審理時證述：01月07日當天下午，地○○
    有打電話給我，問我己○○住處在那裡，我跟他說高速公路
    下，旁邊有鴿舍，鴿舍旁有豬舍等語（見98重訴5 號卷三第
    166頁）。
  (6)被告宇○○於偵訊時亦坦承曾於案發當日下午跟證人地○○
    、壬○○等人同車前去告訴人己○○住處查看等情（見98偵
    2318號卷第97頁）。而證人寅○○、壬○○、地○○等人嗣
    於檢察官偵訊時亦分別證稱於案發當日下午一同前去命案現
    場查看者為被告宇○○無誤（見98偵2318號卷第85頁、第13
    4頁、第156頁），且證人壬○○、玄○○、寅○○、地○○
    、廖培翔與被告宇○○上開所證述情節互核亦大致相符。
  (7)另參酌證人地○○所使用之0000000000號行動電話通聯紀錄
    ，該電話自98年01月07日16時26分10秒許至33分57秒許之通
    話基地臺均位在西螺鎮埤頭里埤頭78-2號4 樓頂處，其中於
    16時33分57秒許之通話，係發話與證人廖培翔所使用之0000
    000000號行動電話通話達35秒，而該基地臺正是本案告訴人
    己○○住處接收訊號之基地臺，亦有遠傳電信股份有限公司
    （下稱遠傳電信）98年08月31日遠傳（企營）字第09810806
    787號函在卷可參（見98重訴5號卷五第145頁、第147頁），
    亦與證人地○○、廖培翔上開所證相吻合。
  (8)綜上所述，證人玄○○於98年01月05日、06日遭告訴人戊○○、己○○等人毆打後，心有不甘，向朋友壬○○表示欲向
    對方討回來，乃由證人壬○○先於同年月07日16時30分許，
    駕車搭載證人地○○、寅○○、被告宇○○等人前往尋找對
    方住處，並由證人地○○以電話詢問證人廖培翔後，前去確
    認對方己○○之住處位在雲林縣西螺鎮東興里頂崙36之2 號
    等事實，應堪予認定。
  2.於案發當天晚間在舊果菜市場集結人員之邀集情形：
  (1)證人壬○○於案發當日邀集證人玄○○、亥○○、地○○、
    寅○○、林建興、李哲銳、宙○○、廖晨凱、乙○○、少年
    許○維、被告子○○、證人癸○○等人參與本案：
    證人壬○○於本院審理時證稱：（在案發當天晚上，有哪
      幾個被告是你找他們去命案現場的？）許○維、廖晨凱、
      乙○○，還有公司的4 個同事地○○、李哲銳、寅○○、
      林建興等人等語（見98重訴5號卷四第290頁正面）。核與
      少年許○維於偵訊及本院審訊時供、證述：當天是壬○○
      找我去的，下午06、07點時，壬○○先打電話給我，叫我
      去幫他搬菜，跟我說他晚上要去昨天跟他們打架的人家，
      等到晚上他就開始找人等語（98偵256號卷三第124頁、本
      院98少調第8號卷第8頁背面、98少聲羈第1號卷第8頁背面
      ）；證人廖晨凱於偵訊及本院審理時證述：當天是壬○○
      找我去，說要去打架等語（見98偵256 號卷四第87頁、卷
      六第63頁、98重訴5 號卷四第92頁背面）；證人乙○○於
      偵訊及本院審理時證述：是壬○○找我去現場的，說要去
      吵架、找對方討回來，然後我就跟著去等語（見98偵256
      號卷四第113頁、卷六第73頁、98重訴5 號卷四第125頁背
      面）；證人地○○於偵訊及本院審理時證述：案發當天是
      壬○○找我去的，他在菜市場跟我講說今天晚上要來戰爭
      ，就是要去打架等語（見98偵256號卷三第131頁、98重訴
      5號卷三第177頁正面、背面）；證人李哲銳於偵訊及本院
      審理時證述：98年01月07日當天是壬○○邀我去己○○住
      處的，我們是同事，一起工作，那時候是下班，他叫玄○○過來，問我要不要去等語（見98偵256號卷三第126頁、
      卷四第264頁、98重訴5號卷三第308頁背面、第322頁）；
      證人寅○○於偵訊及本院審理時證述：壬○○在98年01月
      07日晚上10點多我們下班時，在西螺果菜市場裡跟我說他
      被人家打，他說他們（指黑輪、阿乾）前幾天有被打，要
      去打人，壬○○找我去的，我就跟去等語（見98偵256 號
      卷一第81頁至第82頁、98重訴5號卷三第118頁正面）相符
      。
    證人玄○○於偵訊時證述：（案發當天）我在家睡覺，他
      們打（電話）給我，我沒有接到，後來他們打電話給我哥
      說他們在找我，我才回撥，是壬○○接的，壬○○說他們
      在集合地點，叫我過去，到了之後壬○○才跟我說要做什
      麼，到現場看這麼多人，就知道要去打了等語（見98偵25
      6號卷六第9頁至第10頁）；於本院審理時證述：案發當天
      因為我鼻子受傷，在家吃完藥就去睡覺，一直有人打電話
      給我，沒有聽到，之後打給我哥哥，我哥哥叫我起來，跟
      我說壬○○打電話給我，要我回電話給他，我手機拿來看
      ，手機顯示是亥○○電話，我就回給亥○○，結果是壬○○接的，他要我去舊果菜市場找他，我問他要幹嘛，他說
      來再說，我到了之後他說他知道對方住址，要去討公道、
      去報復等語（見98重訴5 號卷四第242頁正、背面、第261
      頁背面）。復核其所使用之0000000000號電話通聯紀錄，
      其於98年01月07日23時06分29秒撥打證人亥○○使用之00
      00000000號電話後，其後電話通話之基地臺位置即自其住
      家附近往舊果菜市場附近移動（即自西螺鎮○○里○○路
      28-1號4 樓往西螺鎮○○○路178號7樓），此與其上開證
      述相符，足見證人玄○○是經證人壬○○於案發當天晚上
      ，以電話聯絡前去舊果菜市場會合，在其到達舊果菜市○○○○○道當天要前去對方住處找對方報復，應可認定。
    證人亥○○於偵訊及本院審理時證述：案發當天是壬○○
      找我一起去參與的，他一開始跟我說要借車，借車時候跟
      我講的，我問他要去哪裡，他說要去俊夆（筆錄誤載為俊
      峰）他家看一看，晚上要去找他算帳，他跟我說要不要去
      ，我就說好，我是下班後才過去舊果菜市場找他的等語（
      見98偵256號卷二第124頁、98重訴5 號卷三第92頁正面）
      ，已證述壬○○找伊一同參與本案之情形。
    證人宙○○於偵訊時證述：（案發）當天是壬○○找我去
      的，我下班後陪他收菜，聽到他跟我說那個人的家裡住我
      家附近而已，然後他就問我知不知道在哪裡，我說我不知
      道在哪裡，我先跟他借機車回家洗澡，等到他下班，我再
      過去找他們，他們就在那邊集合，然後我就跟他們去等語
      （見98偵256 號卷三第70頁至第71頁）；於羈押審訊時供
      述：當天是壬○○找我去現場的，下午工作時就說要去找
      對方打架等語（見本院98聲羈第12號卷第27頁背面至第28
      頁）。另被告子○○於偵訊時證述：（誰找你去的？）黑
      輪，癸○○也是黑輪找的，我們一起在旁邊工作，下班時
      黑輪在菜市場跟我們說等一下有事情，下班後我過去菜市
      場那邊，因為很多人、很多車，我就跟他們一起走等語（
      見98偵2318號卷第107頁至第109頁）；證人癸○○於本院
      審理時亦證述：98年01月07日晚上09點多、10點那時，壬○○說有事情，有約我和子○○一同到舊果菜市場等語（
      見98重訴11號卷三第115頁背面、第116頁正面）。足見證
      人宙○○、癸○○、被告子○○等人於案發當天晚間前去
      舊果菜市場集合，為證人壬○○所邀集，亦可認定。
  (2)證人亥○○於案發當日另邀證人廖奕奎、酉○○、余信勳、
    被告丑○○、辛○○、巳○○、丁○○等人參與，證人廖奕
    奎另邀證人顏國祐，證人酉○○另邀被告丙○○、少年廖○
    智，證人余信勳另邀證人薛凱元、廖玉德，被告丑○○另邀
    被告卯○○參與本案：
    證人亥○○於偵訊時證述：（當天你有找誰去幫忙？）我
      有打電話給哲緯、奕奎及信勳，我是跟余信勳講，他找了
      凱元及玉德，就被廖玉德的藍色的小貨車載過來，上面還
      有薛凱元，信勳的綽號叫捲毛，凱元就叫凱元，阿文是他
      哥哥，他哥哥沒有去，哲緯是我打電話給他，（奕奎你是
      怎麼跟他講的？）我在市場遇到，去跟他聊天，就聊到說
      黑輪晚上會行動，他說如果有就打電話給他，我就打電話
      給他等語（見98偵256號卷四第234頁、第235頁、第236頁
      ）；於本院審理時亦證述：（你自己在01月07日那天有無
      找人幫忙？）我有打電話給余信勳要跟他借車，在市場就
      有講了，然後他帶廖玉德跟薛凱元過來，我還有打電話給
      哲緯，廖奕奎到舊果菜市場，應該算是我打電話邀他來的
      ，丑○○當初他也知道我們在市場跟戊○○有糾紛，他也
      有說若要討回來，要通知他，後來我好像有跟他說晚上可
      能要去己○○家要討回來，然後他晚上有打電話給我，問
      我在哪裡，他要來找我，就來果菜市場找我等語（見98重
      訴5號卷三第92頁背面、第95頁背面、第107頁背面、第11
      5頁、98重訴11號卷三第6頁背面）。核與證人廖奕奎、酉
      ○○於偵訊、羈押審訊及本院審理時均證稱：當天是亥○○找我去現場的，他打電話給我，叫我去舊果菜市場等語
      （見98偵256號卷三第74頁、第133頁、本院98聲羈第12號
      卷第14頁、第23頁背面、98重訴5號卷三第205頁背面、第
      246 頁正面）；證人余信勳於偵訊及本院審理時證述：當
      天是亥○○找我去的，下班前他來攤位找我，說晚上可能
      有事情，後來晚上在電話中叫我過去環陞貨運公司，我找
      了廖玉德、薛凱元一起過去等語（見98偵256號卷四第205
      頁至第206頁、98重訴5號卷四第188 頁背面、第196 頁）
      ；證人廖玉德於偵訊及審理時亦證述：當天是余信勳（原
      誤為余政勳）找我去的，我就開我的小貨車過去載余信勳
      ，又去載薛凱元等語（見98偵256 號卷三第77頁、98重訴
      5號卷三第269頁）；證人薛凱元於偵訊及本院審理時亦證
      述：當天是余信勳找我去的，當時在朋友陳彥祖家，余信
      勳說他朋友打電話給他說有事情，後來我們包括廖玉德就
      一起去果菜市場等語（見98偵256號卷四第199頁、98重訴
      5 號卷四第174頁背面至第175頁）；被告丑○○於偵訊及
      本院審理時證述：當天不知道是亥○○他打電話給我，還
      是我打給他，他說有事情叫我去找他，是他找我去現場的
      等語（見98偵256號卷六第43頁、98重訴5號卷五第14頁、
      98重訴11號卷二第169 頁背面）均相符合。復參酌證人亥
      ○○所使用之0000000000號行動電話，於98年01月07日20
      時40分許後，其電話通話之基地臺位置即均出現在西螺鎮
      ○○○路178號7樓（即舊果菜市場附近），於其後並與證
      人酉○○、廖奕奎、余信勳、被告丑○○等人所分別使用
      之0000000000、0000000000、0000000000、0000000000號
      等電話相互聯絡等情相合，亦有該行動電話通聯紀錄在卷
      可憑。由上足認證人亥○○係經證人壬○○邀集後，其再
      邀證人廖奕奎、酉○○、余信勳、被告丑○○等人，而證
      人余信勳則再邀證人廖玉德、薛凱元等人共同前來舊果菜
      市場集合，應可認定。
    另證人顏國祐於案發當晚係與證人廖奕奎在一起，因廖奕
      奎接獲友人電話，才一同乘坐廖奕奎駕駛之車輛，前去舊
      果菜市場一情，已據證人廖奕奎及顏國祐分別於偵訊及本
      院審理時證述在卷相符（見98偵256號卷四第131頁、98重
      訴5 號卷三第214頁正面、卷四第150頁正面）；被告丙○○、少年廖○智於案發當晚係乘坐酉○○駕駛之車輛，因
      有人打電話給酉○○，叫他去果菜市場，而一同前去舊果
      菜市場等情，業據證人酉○○、被告丙○○、少年廖○智
      於偵訊及本院審理供、證述在卷相符（見98偵256 號卷六
      第80頁、卷五第151頁、98重訴5號卷五第32頁、98少調第
      70號卷第6頁背面、雲林地檢署98年度少偵字第6號《下稱
      98少偵6號》卷6 頁、本院98少聲羈2號卷第11頁背面、98
      重訴11號卷二第136 頁正面）；被告卯○○於案發當晚係
      因乘坐被告丑○○所駕駛之車輛，因丑○○以電話與他人
      聯絡後，隨即一同前去舊果菜市場等情，亦據被告卯○○
      、丑○○分別於偵訊及審理時證述在卷而互核相符（見98
      偵256 號卷六第43頁、第49頁、98重訴5號卷四第295頁、
      卷五第14頁背面、98重訴11號卷二第145頁正面、第151頁
      正面、第172 頁背面），是於案發當晚證人顏國祐係證人
      廖奕奎所邀，被告丙○○、少年廖○智應係證人酉○○所
      邀，另被告卯○○應係被告丑○○所邀，而共同前去舊果
      菜市場集結等情亦應堪予認定。
    被告巳○○於本院審理時證述：於98年01月07日晚上大概
      08點，我有到舊果菜市場，因亥○○到我工作的地方，叫
      我說等一下下班有空過去那邊一下，去到那邊有看到辛○○，辛○○說是亥○○打電話叫他過去的等語（見98重訴
      11號卷二第175頁背面、第184頁正、背面）；被告辛○○
      於本院審理時亦證述：案發當天亥○○有打電話給我，當
      時我在忙沒有接，等我下班再回撥給他，他就叫我過去舊
      果菜市場找他，就看到巳○○，我問他，他說也是亥○○
      叫他過去的等語（見98重訴11號卷二第190頁正面至第191
      頁正面）。而參酌證人亥○○所使用之0000000000號電話
      於案發當天晚上，與被告辛○○所使用之0000000000號電
      話（此電話為被告辛○○所使用，業據其於本院審理時供
      明在卷，見98重訴11號卷三第263頁背面至第264頁正面）
      確有多通電話通聯之情形（見案發當日18時01分、18時07
      分、22時06分、22時45分），足佐被告巳○○及辛○○上
      開證述可採，被告巳○○及辛○○應為證人亥○○所邀集
      。
    被告丁○○於偵訊時證述：當天是亥○○找我去的，那時
      我拿錢去還他，他叫我等一下，說有事情，說要挺朋友等
      語（見98偵2318號卷第111 頁）。證人亥○○雖否認此情
      ，惟證人亥○○已供稱其與被告丁○○交情還好，被告丁○○當不致於捏造事實，是證人亥○○空言否認上情，應
      非可採。
  (3)證人地○○於案發當天另邀證人廖培翔、沈朝禎及斗六市友
    人即被告未○○、申○○，被告未○○、申○○則另邀證人
    戌○○等友人搭乘3輛自用小客車前來參與本案：
    證人地○○於偵訊時證述：案發當天壬○○找我說今天晚
      上要戰爭，後來到快下班時，我約「偉華」（即被告申○○）他們，「偉華」是斗六人，我叫他們過來西螺，有事
      情要處理，要幫忙找人，我是跟「偉華」聯絡，後來他們
      到西螺是拿「豆皮」（即證人戌○○）的電話打給我，斗
      六來3臺車，我只有打電話給「偉華」，其他2臺車是「偉
      華」叫來的等語（見98偵256號卷三第131頁、卷五第14頁
      ）；於本院審理時證述：於98年01月07日當天我打電話給
      楊傑，是偉華接的，他們2 人都有跟我講電話，斗六這邊
      來了3部車等語（見98重訴5號卷三第179頁、第195頁背面
      ）。核與被告未○○於偵訊時證述：當天我和申○○在斗
      六雲科大旁的網咖，地○○打電話叫我們過去一下，到舊
      果菜市場找他，說有事情，我就跟申○○、戌○○過去等
      語（見98偵2318號卷第105 頁）；於本院審理時證述：案
      發當天地○○有打電話給我，叫我們去西螺找他，當時申
      ○○跟我在一起，後來就跟申○○、戌○○開車去西螺舊
      果菜市場等語（見98重訴11號卷二第221頁背面、第222頁
      正面、第223頁正、背面、第231頁正面），及證人戌○○
      於偵訊及本院審理時證稱：案發當天是我朋友「偉華」約
      我去的，他打電話給我，叫我先去斗六圓環碰面，再搭「
      偉華」的車去西螺果菜市場集合，車上有我、「偉華」、
      「楊傑」（即被告未○○），共3 台車去果菜市場，案發
      當時我並不認識未○○等語（見98偵256號卷三第129頁、
      98重訴5 號卷四第55頁、98重訴11號卷三第90頁背面、第
      98頁背面）相符。復參佐證人地○○、戌○○與被告未○○、申○○等人所使用之行動電話通聯紀錄，證人地○○
      於98年01月07日20時33分53秒許，以0000000000號電話撥
      打給被告未○○使用之0000000000號（此電話為被告未○○使用，業據其於偵訊時供述在卷，見98偵2318號卷第10
      3 頁）電話後，被告申○○即於同日20時42分31秒許，以
      0000000000號電話撥打給證人戌○○使用之0000000000號
      電話，其後同日22時15分後，證人地○○則與戌○○所使
      用之0000000000號電話有多次聯繫。由上足見證人壬○○
      於案發當日有邀約證人地○○參與前往被害人己○○住處
      之報復行為，而證人地○○於同日晚間，亦另邀被告未○○、申○○等人自斗六市前來西螺舊果菜市場，被告申○○、未○○則邀證人戌○○等友人一同搭乘3 輛自用小客
      車前來舊果菜市場集結參與，應堪認定。
    證人廖培翔於偵訊及本院審理時已證述：案發當天是地○○找我一起去的，於晚上11點時，他打電話給我說有事情
      ，要我去西螺果菜市場那邊一下，後來就跟他們一起去案
      發現場，案發後，地○○有去我家跟我父母道歉，因為他
      把我牽涉進去這件打人的事件等語（見98偵256 號卷一第
      131頁、第193頁、卷六第5頁、98重訴5號卷三第147 頁背
      面、第164 頁正面），而證人地○○於偵訊時亦坦承於案
      發後，有前去證人廖培翔家，向其母親道歉等情（見98偵
      256號卷二第3頁、卷五第16頁），此核與證人廖培翔上開
      證述相符，當確有其事。雖證人地○○辯稱係因伊將使用
      之電話借予壬○○，壬○○才以該電話打給廖培翔，找廖
      培翔出來云云，但此均為證人壬○○、廖培翔所否認，尚
      難認可採，而由證人地○○於事發後，前去證人廖培翔住
      處，向廖培翔之母親道歉之情觀之，可知證人廖培翔所稱
      ：於案發當天是地○○找伊去舊果菜市場一情，應可採信
      。又證人沈朝禎於本院審理時證稱：案發當天我有跟地○○通電話，他問我有沒有空，叫我去果菜市場一下，叫我
      去那邊幫忙載人等語（見98重訴5 號卷四第82頁正面）。
      復佐以證人地○○、廖培翔、沈朝禎分別使用之00000000
      00號、0000000000號、0000000000號等行動電話通聯紀錄
      ，其等3 人於案發當天晚上，確實彼此互有通聯多次。由
      上足認證人地○○於案發當天另有邀集證人廖培翔、沈朝
      禎前來舊果菜市場會合，亦可認定。
  (4)綜上所述，證人壬○○於案發當天除陸續邀集證人亥○○、
    地○○、寅○○、林建興、李哲銳、宙○○、廖晨凱、乙○○、少年許○維、證人癸○○、被告子○○等人，參與向對
    方告訴人己○○、戊○○等人報復之行為外，另於同日晚間
    ，以電話通知證人玄○○前來舊果菜市場會合，並告以已知
    悉對方住處，將前往報復、教訓對方，而證人亥○○另邀證
    人廖奕奎、酉○○、余信勳與被告丑○○、辛○○、巳○○
    、丁○○等人，證人地○○另邀證人廖培翔、沈朝禎及斗六
    市友人被告未○○、申○○等人，證人廖奕奎則另邀證人顏
    國祐，證人酉○○另邀少年廖○智、被告丙○○，證人余信
    勳另邀證人廖玉德、薛凱元，被告丑○○另邀被告卯○○，
    被告申○○、未○○則另邀證人戌○○等友人（斗六市友人
    共搭乘3 輛自小客車前來），於同日晚間陸續前來西螺鎮○○路舊果菜市場之環陞貨運前集結等情，應堪予認定。
  3.於案發當日晚間，共同被告壬○○等人在舊果菜市場集結過
    程，由壬○○提供鐵管等兇器供人取用或指派同夥寅○○、
    李哲銳等人分發鐵管、棍棒等兇器，並有登記在場參與人數
    及指示分工之情形：
  (1)證人亥○○於偵訊時證述：（在分工具時是怎麼分？）工具
    是阿吉及哲銳拿到我的車上，一開始是放在我們這一台車，
    在集合地點有人說要先拿工具，人家說東西呢東西呢，哲銳
    及阿吉把工具拿出來，是鐵管及球棒等，人家就抽拿過去，
    他們拿一拿後車廂就蓋起來等語（見98偵256號卷二第125頁
    、第127頁、卷四第237頁），於本院審理時亦證述：在舊果
    菜市場，有看到寅○○、李哲銳在發棍棒等語（見98重訴11
    號卷三第14頁正面），已明確證述證人寅○○及李哲銳在舊
    果菜市場集合時，有拿鐵管、球棒等物分發給其他到場參與
    之人，核與證人寅○○於偵訊時證述：（工具是誰準備的？
    ）菜市場裡面的鐵管，壬○○先準備，放在車上，我有分配
    給其他人等語（見98偵256號卷二第134頁）相符，當確有其
    事。至於證人亥○○其後在本院審理時改稱：不知道寅○○
    、李哲銳在舊果菜市場有沒有發鐵管等工具云云，應係事後
    迴護共同被告寅○○、李哲銳之詞，並不可採；證人寅○○
    嗣後否認此情，及證人李哲銳於本院審理時供稱：不清楚在
    果菜市場是否有人在發鐵管云云，亦均其屬事後卸責之詞，
    均非可採。
  (2)又證人地○○於本院審理時證稱：在舊果菜市場有看到鐵管
    ，是壬○○從事務所裡面拿出來的等語（見98重訴5 號卷三
    第178 頁背面）。證人廖奕奎於偵訊及本院審理時證述：在
    舊果菜市場有人在分發鐵管工具，有要發給我，問我們車上
    有沒有鐵棒或是棍子等語（見98偵256號卷三第134頁、98重
    訴5號卷三第206頁背面、第219頁背面至第220頁正面、第22
    3 頁正面）。證人顏國祐於偵訊時證述：在市場那邊，黑輪
    有在發鐵管，分給別人，他有說等一下要打架等語（見98偵
    256號卷四第131頁）；於本院審理時證稱：在果菜市場有看
    到黑輪在點名、點人數，有拿鐵管、棒球棍出來，有人去跟
    黑輪拿等語（見98重訴5號卷四第151頁背面）。證人酉○○
    於羈押審訊及本院審理時均陳稱：在舊果菜市場時，有人在
    分發鐵棍、球棒，差不多有6、7支，之後我把它拿到後車廂
    放等語（見98聲羈12號卷第14頁背面、98重訴5號卷三第265
    頁背面、98重訴11號卷二第271頁正面、第273頁背面）。證
    人廖玉德於偵訊時證述：在舊果菜市場有人發工具，是壬○○發棒球棍及鐵棒（見98偵256 號卷三第77頁）；於羈押審
    訊及本院審理時稱：有看到壬○○、寅○○在發鐵管、棒球
    棒等語（見98聲羈字第12號卷第21頁背面、98重訴5 號卷三
    第270 頁正面）。證人薛凱元於偵訊及本院審理時證述：案
    發那天在舊果菜市場那邊，看到有人在貨櫃那邊分發鐵管等
    語（見98偵256號卷四第199頁、98重訴5號卷四第176頁正背
    面）。證人余信勳於本院審理時證稱：我們到貨運公司那邊
    ，亥○○就叫我上車等待，之後，就很多的車子一直來，那
    時候他們就開始發武器、鐵管，就是一台車一台車發等語（
    見98重訴5 號卷四第188頁背面、第189頁背面）。證人宙○○於本院審理時證述：在警察局我說到場時，他們均已發兇
    器，意思是在舊果菜市場有看到他們有拿鐵管、棒球棍等語
    （見98重訴5 號卷四第37頁背面）。證人林建興於本院審理
    時證稱：在舊果菜市場出發前，我在壬○○開的那台車上拿
    一支鋁棒，我看到有很多支，還有撞球桿、鐵管，當時很多
    人都有過去拿，東西在後行李廂，是打開的等語（見98重訴
    5號卷四第222頁背面、第223頁正面、第236頁背面）。少年
    許○維於偵訊時證述：在集合地點，壬○○就在分鐵管、球
    棒，他分給我鐵管等語（見98偵256號卷三第124頁）；於本
    院審理時證稱：在舊果菜市場，我有看到壬○○從他們公司
    那裡拿一堆鐵管出來，放在後車廂，在出發前，壬○○有在
    分鐵管，我有分到一支鐵管等語（見98重訴5 號卷五第78頁
    背面至第79頁背面）。被告丙○○於本院審理時證稱：在果
    菜市場有看到有人從公司所屬的貨車上取下鐵管發給在場的
    人等語（見98重訴5 號卷五第50頁背面至第51頁正面）。被
    告丁○○於偵訊時證述：在市場時有看到他們在分鐵管等語
    （見98偵2318號卷第111 頁）。是上開證人地○○、廖奕奎
    、顏國祐、酉○○、廖玉德、薛凱元、余信勳、宙○○、林
    建興、少年許○維及被告丙○○、丁○○等人於偵審過程，
    均陳稱於案發當日晚間，在舊果菜市場集結時，證人壬○○
    有從環陞貨運之事務所拿出一堆鐵管供人取用，或有人在該
    處分發鐵管、棍棒等物。而證人壬○○於本院審理時亦證稱
    ：我有進去我們事務所搬大約10支的鐵管出來等語（見98重
    訴5號卷四第273頁背面）亦屬相符。故由上開(1)、(2)可知，
    證人壬○○在舊果菜市場集結過程，除自環陞貨運內取出多
    支鐵管供到場參與之人取用外，並有指派同夥寅○○、李哲
    銳等人在該處分發鐵管、棍棒等物給到場參與之人作為兇器
    ，應可認定。
  (3)復證人廖奕奎於偵訊時證述：壬○○在集合地點有拿紙筆在
    登記，他記完後換地○○記等語（見98偵256號卷三第134頁
    ）；於本院審理時證述：黑輪仔，還有阿達在果菜市場有拿
    紙在記東西，但不知道在記什麼，黑輪仔寫完，再拿給阿達
    寫，黑輪仔站在我旁邊，問我說我車上有坐誰，我就說我還
    有顏國祐、寅○○3 個人，就叫我走開，跟著他們，然後我
    看他拿紙筆在記，寫完就直接拿給地○○等語（見98重訴5
    號卷三第206頁背面、第213頁正面、第221頁至第222頁）。
    證人戌○○於偵訊時證述：壬○○在集合地點有跟我朋友「
    偉華」說要登記人數，看幾個人等語（見98偵256 號卷三第
    129 頁）；於本院審理時證述：壬○○在舊果菜市場，有過
    來問「偉華」車上幾個人後，並拿紙筆在記等語（見98重訴
    5 號卷四第64頁正背面）。被告卯○○於偵訊及本院審理時
    證述：壬○○在集合現場有拿紙筆，不知道在寫什麼等語（
    見98偵256號卷六第49頁、98重訴5號卷四第296 頁正面）。
    證人壬○○於本院審理時亦證述：案發當日在舊果菜市場集
    結時，一開始我有拿紙筆在那邊登記，後來我把紙筆丟給地
    ○○，當天大約寫了我們公司的4 個人，還有許○維，大約
    寫了6、7個人吧等語（見98重訴5號卷四第286頁正面）。由
    上足見證人壬○○於案發當日晚間，在舊果菜市場集結時，
    確有拿紙筆登記在場參與人數之情形。
  (4)另證人酉○○於偵訊時證述：我到菜市場時，黑輪及亥○○
    他們就跟我說要做什麼，他們說去看到人家打就打，看到女
    生就不要打等語（見98偵256 號卷五第45頁）。證人廖玉德
    於偵訊時證述：壬○○在舊果菜市場說開車的不要下車，就
    在車子旁邊原地待命不要亂走，並說如果看到身體比較胖的
    就打，他一台一台車過去講，又說那邊有看到什麼東西都砸
    掉等語（見98偵256 號卷三第78頁）；於羈押審訊時陳稱：
    我在車子旁邊，黑輪說開車的人不要下車，我是負責開車等
    語（見98聲羈第12號卷第21頁背面）；於本院審理時亦證稱
    ：在舊果菜市場時，壬○○有來我們車子，說開車的人在車
    上不要下來，看到「大胖仔」（台語）就打等語（見98重訴
    5 號卷三第281頁背面、第301頁正面）。證人乙○○於偵訊
    時證述：要出發前，黑輪在集合地點有說司機就在車上就好
    ，其他去的人就把玻璃、車子打掉，因為黑輪當時很生氣就
    跟集合地的一群人，說去都給我砸掉，有說不要動到他的家
    人，叫我們砸玻璃那些等語（見98偵256卷四第114頁、卷六
    第73頁）；於羈押審訊時供稱：壬○○他有講說當司機、開
    車的，不用下車，乘客要下車，要去的時候也有說，那些車
    子、玻璃什麼的都打爛，他自己是要針對人的等語（見本院
    98聲羈24號卷第11頁正面、背面）；於本院審理時亦證稱：
    在舊果菜市場時，壬○○有說人他要和阿乾處理，叫我們去
    的時候砸房子玻璃，看到對方的父母、妻兒不能動到，也有
    叫一個人去跟開車的人說到那裡時，開車的人不用下車等語
    （見98重訴5號卷四第127頁正面、第133頁背面、第134頁正
    面）。證人林建興於偵訊時證述：去的時候，有說要砸玻璃
    砸車，至於打人的部分說確定後再出手等語（見98偵256 號
    卷四第230 頁）；於本院審理時證稱：壬○○出發時有對車
    裡的人說去的時候，先打那些東西、車子、玻璃，看到人的
    時候再看怎樣，有說打的對象都是胖胖的等語（見98重訴5
    號卷四第223頁、第237頁背面）。被告丙○○於偵訊時證述
    ：黑輪是召集人，因為在環陞貨運事務所時，有看到黑輪在
    指揮車輛，有說誰的車要跟在誰的車後面等語（見98偵256
    號卷六第38頁）。由上開證人酉○○、廖玉德、乙○○、林
    建興及被告丙○○等人之證述或供述，可知證人壬○○於案
    發當日，在舊果菜市場集合出發前，有對參與本件報復行為
    之人為指示分工，即於到達現場時，司機在車上或車旁待命
    ，其他人則先砸毀該處之車輛、玻璃、物品等物，至於人的
    部分則是長得胖胖的，待其確認後，再行下手處理（即毆打
    、教訓）等情亦應可認定。
  4.於案發當日晚間，被告丙○○、丑○○、卯○○、辛○○、
    巳○○、申○○、未○○、子○○、丁○○與壬○○同夥等
    共數十人在舊果菜市場集結完畢後，於晚間23時30分許，共
    同駕乘16部車輛（另有1 部小客車中途脫隊離去）並攜帶鐵
    管、鋁棒、棒球棍、糞叉、撞球桿、西瓜刀等兇器出發，於
    同日晚間約23時40分許到達告訴人己○○住處等情，有下列
    證據可佐：
  (1)於案發當日晚間，本案被告與壬○○同夥等共數十人自舊果
    菜市場出發，前往告訴人己○○住處，係由證人壬○○駕駛
    車號1607-FJ 號自用小客車搭載證人亥○○、李哲銳、林建
    興、少年許○維等人為第一部車在前方帶隊，業據證人壬○○、亥○○、李哲銳、林建興及少年許○維於偵訊及本院審
    理時證述在卷且互核相符（證人壬○○見98偵256 號卷一第
    96頁、卷五第205頁、98重訴5號卷四第274頁正面、第285頁
    正面；證人亥○○見98偵256 號卷二第124頁、98重訴5號卷
    三第94頁正面；證人李哲銳見98偵256號卷三第126頁、98重
    訴5號卷三第309頁正面；證人林建興見98偵256號卷四第227
    頁、第230頁、98重訴5 號卷四第222頁正面；少年許○維見
    98偵256號卷三第124頁、98重訴5 號卷五第79頁正面），並
    有該車號1607-FJ號自用小客車之車輛照片4張（見98重訴5
    號卷二第193頁至第194頁）、內政部警政署刑事警察局98年
    02月06日刑紋字第0980012764號指紋鑑驗書1份（見98偵256
    號卷四第149頁至第152頁，在上開車號1607-FJ 號右前車門
    車窗上採集到少年許○維之指紋2枚）在卷可參。
  (2)另由證人沈朝禎駕駛車號3D-2405 號自用小客車搭載證人廖
    培翔，被告巳○○駕駛車號5103-NE號NISSAN牌X-TRAIL休旅
    車搭載被告辛○○，證人酉○○駕駛車號5571-GJ 號之自用
    小客車搭載證人宙○○、乙○○、少年廖○智及被告丙○○
    ，證人廖玉德駕駛車號4112-UL 號自用小貨車搭載證人薛凱
    元、余信勳，證人廖奕奎駕駛車號7308-DB 號自用小客車搭
    載證人顏國祐、寅○○，被告丑○○駕駛車號6296-UJ 號自
    用小客車搭載被告卯○○，證人玄○○駕駛車號1722-SX 號
    自用小客車搭載證人廖晨凱，證人癸○○駕駛不詳車號之豐
    田牌廂型車搭載被告子○○，被告丁○○搭乘不詳人所駕駛
    之車輛，隨同證人壬○○所駕駛上開車號1607-FJ 號車輛自
    舊果菜市場出發，一同前往告訴人己○○住處等情，亦據上
    開證人、被告及少年廖○智於偵訊、本院審理時，及證人癸○○於本院審理時證述在卷且互核相符（證人沈朝禎見98偵
    256 號卷五第184頁、98重訴5號卷四第78頁背面、第86頁正
    面；證人廖培翔見98偵256號卷一第131頁、98重訴5 號卷三
    第148頁正面；被告巳○○見98重訴11號卷二第184頁正面至
    第187頁背面；被告辛○○見98重訴11號卷二第191頁正背面
    、第198頁正面；證人酉○○見98偵256號卷六第80頁、98重
    訴5 號卷三第247頁背面、卷五第164頁背面；證人宙○○見
    98偵256號卷三第71頁、98重訴5號卷四第37頁正面；證人乙○○見98重訴5號卷四第128頁；被告丙○○見98重訴5 號卷
    五第34頁正面、98重訴11號卷二第137頁正面、第142頁背面
    、第143頁正面；少年廖○智見98偵256 號卷五第151頁；證
    人廖玉德見98偵256 號卷三第77頁、98重訴5號卷三第271頁
    正面；證人薛凱元見98偵256號卷四第199頁、98重訴5 號卷
    四第175頁正面；證人余信勳見98偵256 號卷四第207頁、98
    重訴5號卷四第189頁正面；證人廖奕奎見98偵256 號卷三第
    133頁、98重訴5號卷三第207頁正面、第221頁正面；證人顏
    國祐見98偵256號卷四第131頁、98重訴5號卷四第152頁正面
    ；證人寅○○見98偵256號卷二第134頁、98重訴5號卷三第1
    19頁背面；被告丑○○見98偵256號卷六第44頁、98重訴5號
    卷五第17頁背面；被告卯○○見98偵256 號卷六第49頁、98
    重訴5號卷四第296 頁背面；證人玄○○見98重訴5號卷四第
    243頁背面；證人廖晨凱見98偵256號卷六第65頁、98重訴5
    號卷四第94頁正面、第108 頁；證人癸○○見98重訴11號卷
    三第130頁背面；被告子○○見98偵2318號卷第107頁；被告
    丁○○見98偵2318號卷第111頁），並有該車號1722-SX號、
    3D-2405號、5571-GJ號、7308-DB 號車輛之照片附卷可佐（
    見98重訴5 號卷二第195頁至第196頁、卷四第16頁至第21頁
    ），亦可認定。
  (3)又依公訴人提出之雲43線與44線路口、東興路頂崙20號處路
    旁監視器攝得內容，壬○○等同夥於案發當日晚間，駕乘前
    往告訴人己○○住處之車隊中，確實有休旅車、小貨車及廂
    型車各1輛排列其中，即車隊第3輛車型與NISSAN牌之X-TRAI
    L休旅車相似，第5輛為小貨車，第15輛為廂型車，其他均為
    小客車，另有1 輛小客車（即第17輛）則在該雲43線與44線
    路口前巷口提前左轉而離去（嗣於東興路頂崙20號處之監視
    內容未見該小客車），亦有本院勘驗筆錄及第3輛、第5輛、
    第15輛之車牌解析照片在卷可憑（見98重訴5號卷二第201頁
    背面至第203頁正面、98偵256號卷五第111頁至第128頁）。
  (4)被告丙○○、丑○○、卯○○、辛○○、巳○○、申○○、
    未○○、子○○、丁○○與壬○○同夥等共數十人於案發當
    日晚間，在舊果菜市場集結後，約於晚間23時30分許自舊果
    菜市場出發，並於同日晚間約23時40分許到達告訴人己○○
    住處：
    告訴人己○○於警詢時已證述案發當日在其上址住處發生
      毆人致死命案之時間是約晚間23時43分許，其太太於23時
      44分許有打電話報警等語（見98偵256 號卷二第24頁）。
      告訴人戊○○於本院審理時亦證述：我跟郭文正是07日差
      不多晚上11點40幾分被打的等語（見98重訴5 號卷三第13
      頁背面）。
    復壬○○同夥等數十人於案發當日晚間係自舊果菜市場出
      發後，右轉沿建興路，再左轉接興農西路，再右轉接廣興
      路由北往南，至雲44號公路路口再左轉至告訴人己○○住
      處，此有證人壬○○等人行經路線圖、郭文正命案歹徒前
      往命案現場路線圖各1 紙在卷可參（見98偵256 號卷五第
      169頁、98重訴5號卷二第13頁），並為本案被告及證人壬○○等人所不爭執，堪信真實。復自舊果菜市場出發，依
      證人壬○○等人上開行經路線及道路速限行駛（時速40公
      里或60公里），至告訴人己○○住處，約車行5.2 公里，
      費時約10分鐘車程，此有警方實地測量之結果報告在卷可
      參（見98重訴5號卷五第63頁、第175頁），而壬○○同夥
      等人於深夜行駛該路線，車流較日間為少，其等車速顯可
      較快，所需時間亦應更為短暫。
    又證人壬○○持用之0000000000號電話於案發當日23時34
      分35秒收受簡訊時，基地臺位置在西螺鎮○○○路178號7
      樓，於同日23時39分57秒許受話時，基地臺位置則由西螺
      鎮○○段970及971地號移至同鎮埤頭里埤頭78-2號4 樓（
      通話時間22秒），於同日23時50分29秒許受話時，基地臺
      位置由西螺鎮○○段972-3 地號移至西螺鎮○○○段三塊
      厝小段1469地號（通話時間45秒）；證人玄○○持用之00
      00000000號電話於案發當日23時31分15秒受話時，基地臺
      位置仍在西螺鎮○○○路178號7樓（通話86秒，基地臺位
      置並未變動）；證人亥○○持用之0000000000號電話於案
      發當日23時35分56秒開始通話時，基地臺位置在西螺鎮○○○路178號7樓，於23時36分58秒結束通話時，其基地臺
      位置則移至西螺鎮○○段970及971地號，於23時37分39秒
      許另通通話結束時，則移至西螺鎮埤頭里埤頭78-2號4 樓
      ，於23時49分59秒開始通話時則仍在上開埤頭78-2號4 樓
      ，於23時50分05秒結束通話時，基地臺則移至虎尾鎮○○○段1224號地號，於23時51分08秒至19秒許，則移至西螺
      鎮○○段970及971地號，於23時53分49秒許，又回至西螺
      鎮○○○路178號7樓；證人廖培翔持用之0000000000號電
      話於案發當日23時27分51秒發話時，基地臺位於西螺鎮○○路225號10F頂，於23時28分11秒結束通話時，位於西螺
      鎮○○里○○路353 號，於23時55分22秒後，基地臺位置
      又回到西螺鎮○○○路178號7樓；證人廖奕奎持用之0000
      000000號電話於案發當日23時32分56秒至33分38秒之基地
      臺位於西螺鎮○○○路178號7樓，於同日23時40分38秒之
      基地臺則位於西螺鎮埤頭里埤頭78-2號4 樓，於同日23時
      51分08秒至53分09秒許，基地臺則位於西螺鎮三塊厝三塊
      厝小段1469地號；證人酉○○持用之0000000000號電話於
      案發當日23時15分19秒至43秒，基地臺位置在西螺鎮○○○路178號7樓，同日40分21秒至28秒出現在西螺鎮○○段
      972-3地號，於23時50分38分秒則回到西螺鎮○○○路178
      號7 樓；證人沈朝禎持用之0000000000號電話於案發當日
      23時27分51秒至28分11秒通話之基地臺位置仍在西螺鎮○○○路178號7樓；證人顏國祐持用之0000000000號電話於
      案發當日23時36分、37分許通話時，基地臺位置仍在西螺
      鎮○○○路178號7樓、中山路225 號10樓；被告丑○○持
      用之0000000000號電話於案發當日23時23分01秒通話時，
      基地臺位置仍在西螺鎮○○○路178號7樓等情，有上開證
      人壬○○、玄○○、亥○○、廖培翔、廖奕奎、酉○○、
      沈朝禎、顏國祐、被告丑○○所使用之行動電話通聯紀錄
      在卷可參（外放）。而上開西螺鎮○○路225號10F頂、光
      復西路178號7樓之基地臺均位在西螺鎮○○路舊果菜市場
      附近，有Google地圖在卷可參（見98重訴5 號卷四第26頁
      至第27頁），最靠近告訴人己○○住處（西螺鎮東興里頂
      崙36-2號）之基地臺則為西螺鎮埤頭里埤頭78-2號4 樓頂
      ，亦有遠傳電信上開98年08月31日遠傳（企營）字第0981
      0806787 號函在卷可佐（見98重訴5號卷五第145頁）。以
      舊果菜市場往告訴人己○○住處之方向為由北往南，而遠
      傳電信之基地臺由北往南排列為：西螺鎮○○段972-3 地
      號、同鎮○○段970及971地號、同鎮埤頭里埤頭78-2號4
      樓頂，有上開遠傳電信函文之附圖在卷可稽（見98重訴5
      號卷五第147 頁）。經比對上開證人與被告丑○○等人所
      分別持用之行動電話基地臺位置移動情形，及其基地臺之
      相關位置，復參酌上開、之情，可認壬○○同夥等人
      於案發當日晚間，在舊果菜市場集結後，係約於晚間23時
      30分許自舊果菜市場出發，並於同日晚間約23時40分許到
      達告訴人己○○住處，應可認定。
  (5)於案發當日晚間，證人地○○有駕駛車號不詳之自用小客車
    搭載證人戌○○、被告申○○、未○○等人，與另乘坐2 台
    來自斗六之自用小客車友人，自舊果菜市場跟隨壬○○同夥
    等人之車隊，一同前往告訴人己○○住處參與本案犯行：
    證人地○○、戌○○與被告申○○、未○○等人於案發當
      日晚間，係由證人地○○駕駛車號不詳之自用小客車搭載
      證人戌○○與被告申○○、未○○等人，自舊果菜市場出
      發，一同前去告訴人己○○住處一情，業據證人地○○、
      戌○○分別於偵訊及本院審理時證述在卷（證人地○○見
      98偵256號卷三第131頁、98偵2318號卷第157頁至第158頁
      、98重訴5 號卷三第179頁正面、第195頁背面；證人戌○○見98重訴5 號卷四第57頁正面、第68頁正面），應可認
      定。至於證人地○○嗣後於98年12月10日本院審理時改證
      稱：因為車子是申○○的，他到底有沒有在車上，我也不
      清楚云云（見98重訴11號卷三第76頁正面、第78頁正面、
      第82頁正面），及證人戌○○嗣後於98年12月10日本院審
      理時改證稱：申○○沒有跟我們一起去命案現場云云，明
      顯與其等上開先前於偵訊及本院審理時所證述內容不符，
      且證人地○○於案發當晚駕駛被告申○○之車輛有一段時
      間，其看見證人戌○○及被告未○○有在車上，卻不知被
      告申○○是否有在車上，顯與常情不合，是證人地○○、
      戌○○嗣於98年12月10日本院審理時所為證述，應係事後
      迴護被告申○○之詞，不足採信。
    被告申○○固否認於案發當晚有與證人地○○、戌○○、
      被告未○○等人一同前往告訴人己○○住處云云，並請求
      傳訊證人地○○、戌○○、午○○及被告未○○等人到庭
      作證。惟：
    (甲)被告申○○於檢察官偵訊時係供稱：（案發當天）地○○
      是打給未○○，我只是叫未○○載我去西螺找吳志豪，然
      後我的車子借他們，我去找吳志豪，我是去吳志豪他朋友
      家云云（見98偵2318號卷第101 頁），然經檢察官當庭質
      問「吳志豪朋友的名字？」、「吳志豪的朋友家長的如何
      ？」、「平房還是三層樓？」、「家門口幾線道？」等細
      節，被告申○○則均稱不知道（見98偵2318號卷第101 頁
      、第102 頁），已與常情不合；又其於本院審理時供稱：
      （案發當晚）我在西螺遇到了吳志豪的朋友，他朋友我不
      認識，只是看過、打招呼，我再叫他朋友打電話給吳志豪
      ，叫吳志豪來載我，因為我有叫他載我去找午○○，午○○當天晚上打電話給我說有事要找我，叫我去他家，說有
      事情要拜託，他是跟我朋友借錢，那天時間到了要還錢，
      他拜託我幫他延還錢的時間云云（見98重訴11號卷三第13
      3 頁正面至第134頁正面、第135頁背面），則與其於上開
      偵訊時之供述情節並不相符，且經檢察官於本院審理時，
      當庭質問被告申○○「你是在哪個地點下車的？」、「（
      吳志豪）在哪裡載你？」，被告申○○則或稱：不知道、
      或稱：忘記了等語（見98重訴11號卷三第133 頁正背面）
      ，對於當時下車之地點及在何處被人載走，均未能回答，
      亦與常情不符；復依證人戌○○之證述，案發當天是被告
      申○○打電話叫伊一同搭車前去西螺舊果菜市場的，伊與
      證人地○○、被告未○○並不認識，並有證人戌○○之行
      動電話通聯紀錄在卷可佐，應可採信，而其後於當晚證人
      戌○○有與證人地○○、被告未○○等人從舊果菜市場一
      同出發，前往告訴人己○○住處，但被告申○○卻否認有
      一同前去告訴人己○○住處，則一開始邀約戌○○前往西
      螺之被告申○○，竟未與戌○○同行，此亦與情理不合，
      是被告申○○上開所為之辯稱已難採信。
    (乙)又證人地○○、戌○○於98年12月10日本院審理時所為證
      述「不清楚申○○有沒有在車上」、「申○○沒有跟我們
      一起到命案現場」云云，應係事後迴護被告申○○之詞，
      並非可採，已如上述。另被告未○○於偵訊時已向檢察官
      明確坦承：有欺騙檢察官說申○○沒有在車上之陳述不實
      情形（見98偵2318號卷第104 頁）；又其嗣後於98年12月
      01日本院審理時先證稱：在果菜市場那邊，申○○有跟我
      們在一起，可是之後有聽到申○○說他要去找人，他跟地
      ○○講，因我那一天很累，所以那時候我就在車上睡覺，
      就不知道了云云（見98重訴11號卷二第226 頁背面），後
      又證稱：他要下車的時候有跟我說，他要先去找朋友，好
      像是說他等一下看怎樣會打給我，然後他就走了云云（見
      98重訴11號卷二第227 頁正面），前後顯然矛盾，其證述
      之憑性信甚低，並不可採。復被告申○○之辯護人固為被
      告辯稱被告申○○於案發當晚到達西螺農工後，即單獨前
      往友人吳志豪家聊天，並將車輛借予未○○，此後未○○
      、戌○○、地○○等人3 人不知前往何處云云，然證人地
      ○○、戌○○與被告未○○均已證述被告申○○於案發當
      晚有一同到達西螺舊果菜市場，證人地○○於偵訊時更證
      述：去案發現場時，申○○有在車上，一車4 人（指地○○、未○○、戌○○、申○○）都全程在一起，沒有人先
      下車等語（見98偵2318號卷第158頁、第159頁），並非於
      途中到達西螺農工時先行離去；又就被告申○○下車離去
      之地點，證人戌○○於98年12月10日本院審理時證述是在
      廟那邊下車等語（見98重訴11號卷三第93頁背面、第96頁
      背面），被告申○○及未○○則均稱不知道地點等語（見
      98重訴11號卷二第227頁正面、卷三第133頁正面），亦非
      辯護人所稱之西螺農工，是辯護人上開所辯亦非可採。又
      就案發當晚，被告申○○前往證人午○○家一情，被告申
      ○○供稱：要去午○○家前，我有用吳志豪的電話撥打給
      午○○，我說現在要過去他家，午○○說好啊，叫他給吳
      志豪報路，就換吳志豪聽，他就跟吳志豪報路，吳志豪跟
      我到午○○家後，跟我們喝幾杯酒後，就先離開云云（見
      98重訴11號卷三第134頁背面至第135頁正面、第135 頁背
      面至第136 頁正面），然證人午○○於本院審理時卻證述
      ：案發當天大概下午06點多，我打電話給申○○，拜託他
      來我家找我，那時候他人好像在家裡，之後一直到申○○
      到我家，這中間沒有再跟申○○有電話聯繫，後來晚上09
      點多，吳志豪打電話過來，問我家怎麼去，我就報路給他
      ，並沒有跟申○○講到話，後來吳志豪是與申○○一起離
      開的云云（見98重訴11號卷三第140頁正面至第141頁正面
      、第142頁背面），其等2人所述並不相符；又就被告申○○離開證人午○○住家之情形，被告申○○係供稱：當時
      證人午○○有跟未○○報他家的路云云（見98重訴11號卷
      三第137 頁正面），但證人午○○則證稱：未○○跟我比
      較熟，他知道我家，他之前會常來我家找我，案發當晚我
      並沒有跟未○○通過電話云云（見98重訴11號卷三第142
      頁正面、第145頁正面），其等2人所述亦不相一致，足見
      證人午○○之證述並非可採。由上可認被告申○○辯稱：
      於案發當晚是去午○○家云云，應係事後卸責之詞，不足
      採信。其否認與證人地○○、戌○○、被告未○○等人一
      同前去案發現場一情，並非可採。
    依警方提出之西螺鎮廣興里雲43線與雲44線路口、東興里
      頂崙20號處之監視器畫面，顯示被告丙○○、丑○○、卯
      ○○、辛○○、巳○○、申○○、未○○、子○○、丁○○與壬○○同夥等人於案發當日深夜，共駕乘16部車輛，
      一台接一台，形成車隊，連續沿雲43線公路（廣興路）由
      北往南左轉沿雲44線公路，往廣興路橋方向行進（另有一
      部自用小客車即第17部車在上開雲43線與雲44線路口之前
      一巷道路口提前左轉脫隊離去），於行經東興里頂崙20號
      處時，該16部車仍以相同順序一台接一台經過，此有本院
      勘驗筆錄在卷可參（見98重訴5號卷二第201頁背面至第20
      3 頁），足認壬○○等數十人於案發當日晚間，前往告訴
      人己○○住處行兇顯係集體行動。
    證人地○○、戌○○與被告未○○等人於本院審理時雖辯
      稱：其等於案發當日晚間並非隨同壬○○等人之車輛一同
      前去己○○住處，是先去靈山寺找廟公談廟會的事，因廟
      公不在，才由地○○駕車前去案發現場關心云云。然：
    (甲)證人戌○○於警詢、偵訊及羈押審訊等歷次陳述均未曾供
      稱其與地○○、未○○、申○○等人於案發當晚，自舊果
      菜市場出發後，有先前往靈山寺或任何寺廟找人，或先前
      往他處與他人商談廟會事宜之情，而此為對證人戌○○有
      利之事實，其於先前之歷次訊問，何以未曾提及，卻迄至
      本院審理時，知悉證人地○○有此辯稱，才提及此事。是
      證人地○○、戌○○與被告未○○等人辯稱於案發當日並
      未隨同壬○○等人之車輛前去告訴人己○○住處，而係先
      前去靈山寺找廟公云云，是否可採，已非無疑。
    (乙)關於為何於案發當日晚間要去靈山寺找廟公一情，證人地
      ○○於98年01月12日偵訊時供稱：靈山寺的哈比廟公他有
      事要我幫忙，但是去時，他說不用了云云（見98偵256 號
      卷二第2 頁）；於同年05月05日偵訊時供述：我們要去廟
      裡，要去講進香的事，廟公在催我要趕快叫人過去安排工
      作云云（見98偵256 號卷六第88頁）；於本院審理時證述
      ：那時廟公叫我找一些人，說01月27日有人要來進香，沒
      有人手，叫我叫些人去幫忙等語（見98重訴11號卷三第75
      頁背面）。證人戌○○於本院審理時則證稱：剛開始我們
      先出發去那個什麼廟，在果菜市場時好像有說要去搬東西
      或要幹嘛，車上的人有說去搬東西而已，不知道搬什麼東
      西云云（見98重訴5 號卷四第57頁背面至第58頁背面）。
      被告未○○於本院審理時證述：地○○在案發當天晚間差
      不多09點打電話給我，好像說要去廟會，說隔天（即08日
      ）有人要去那邊進香，叫我去找他云云（見98重訴11號卷
      二第231頁背面至第232頁背面）。是證人地○○、戌○○
      與被告未○○等人對於案發當日為何要去靈山寺找廟公之
      原因，說法顯然不一致，要難採信。
    (丙)又靈山寺之廟公即證人廖文明於偵訊時證述：當時我只是
      請地○○確認人數就好，不需要帶人過來找我，他說他要
      問他斗六的朋友有沒有空等語（見98偵256 號卷六第98頁
      ），亦未要求證人地○○於案發當晚找人前來靈山寺安排
      工作，則證人地○○辯稱：案發當天我帶戌○○、申○○
      、未○○等人前去靈山寺找廟公云云，亦非合理。復經本
      院詢問證人戌○○從果菜市場去到那間廟（即靈山寺）約
      多久，證人戌○○則稱：10分鐘等語（見98重訴5 號卷四
      第65頁背面），惟舊果菜市場與靈山寺均位在西螺鎮區上，相距僅幾個街口，此有靈山寺之Google地圖在卷
      可參（見98重訴5號卷四第24頁），車行約1公里，以車速
      40公里行駛亦僅需約3 分鐘，有警方實地測量之報告在卷
      可稽（見98重訴5 號卷五第63頁），證人戌○○卻稱要10
      分鐘，差距顯然過大，是證人地○○、戌○○於案發當日
      晚間是否確有前往靈山寺找廟公廖文明，亦令人質疑。
    (丁)復證人地○○於案發當日下午，即與證人壬○○、寅○○
      、被告宇○○等人一同前往告訴人己○○住處勘查，嗣又
      邀集證人廖培翔、沈朝禎於案發當晚，前來舊果菜市場會
      合，並指示證人廖培翔乘坐證人沈朝禎之車輛，而證人廖
      培翔、沈朝禎亦隨同壬○○等車隊前往案發現場，已如上
      述，足見證人地○○參與本案程度甚深，豈會於案發當晚
      ，另行脫隊離去處理非關急迫之廟會事務？又證人戌○○
      於偵訊時證述：壬○○在集合地點有跟我朋友「偉華」說
      要登記人數，看幾個人，我們跟著去是知道我們要去教訓
      人等語（見98偵256號卷三第130頁），亦證稱是跟著壬○○去要教訓人，並非如證人地○○所述單純要去關心友人
      壬○○等人而已。
    (戊)又證人地○○於本院審理時固辯稱：我於案發當日晚間約
      22時30分許，是與戌○○、申○○、未○○等人先行離開
      舊果菜市場前去靈山寺，到靈山寺發現門已關了，離開後
      過一下，廖文明有打電話給我，說他在朋友的檳榔攤云云
      （見98重訴5 號卷三第178頁背面、第179頁正面）。但證
      人壬○○於本院審理時則證述：我從舊果菜市場出發時，
      有看到地○○，我開第一台車，地○○好像就走到我後面
      ，不知道去開車，還是去坐車等語（見98重訴5 號卷四第
      290頁背面、第291頁正面），與證人地○○上開供稱先行
      離開舊果菜市場一情並不相符。另依證人地○○當時持用
      之0000000000號電話通聯紀錄，其曾於案發當日晚間22時
      23分許及23時23分許與證人廖文明聯絡（廖文明電話為00
      00000000，此有其名片附於本案審理卷五第63頁可參），
      其通話基地臺之位置均在西螺鎮○○○路178號7樓（靠近
      舊果菜市場），並非較靠近靈山寺之西螺鎮○○路50-1號
      處基地臺，是證人地○○聲稱前去靈山寺後，廖文明有打
      電話給伊一情，亦非可採。
    (己)依證人戌○○所持用之0000000000號行動電話之通聯紀錄
      ，其通話基地臺於案發當日22時32分許出現在莿桐鄉大美
      村大美103-9 號，於同日22時46分許則出現在西螺鎮○○
      路225 號10樓頂，故證人戌○○與被告未○○、申○○應
      是於案發當晚22時40分許，到達舊果菜市場與證人地○○
      會合。而關於靈山寺之廟會事宜依證人地○○所述，時間
      在01月27日，並非急迫，證人地○○聯絡被告申○○、未
      ○○等人共搭乘3 輛自用小客車，於夜間22時30分許後，
      自斗六市前來西螺舊果菜市場集合，再前往靈山寺找廟公
      洽談廟會事宜，於時間上已不合情理。又證人地○○於當
      日22時30分許即已下班，倘其邀集證人戌○○及被告申○○、未○○等人到西螺舊果菜市場之目的，是為了要與證
      人廖文明洽談廟會活動事宜，理應於證人戌○○及被告申
      ○○、未○○等人到達舊果菜市場會合後，隨即前往靈山
      寺找證人廖文明洽談相關事宜，且證人地○○於案發當晚
      20時33分許與被告未○○電話聯絡後，其後證人地○○與
      廖文明間有多次電話聯絡，倘證人地○○已邀集被告未○○、申○○、證人戌○○等人要到靈山寺找證人廖文明洽
      談安排廟會活動，理應會事先跟證人廖文明講說將要前去
      靈山寺洽談，豈會邀集被告申○○、未○○及證人戌○○
      等人於深夜由斗六聚集3 輛自用小客車前來西螺果菜市場
      後，未與證人廖文明談論到任何有關廟會活動之事，即再
      叫被告申○○、未○○及證人戌○○等人返回斗六？就此
      亦顯然與情理不合。
    (庚)證人地○○所持用0000000000號電話於案發當日23時38分
      27秒迄至23時51分08秒之通話基地臺位置即出現在靠近告
      訴人己○○住處之西螺鎮埤頭里埤頭78-2號4 樓處，有該
      電話通聯紀錄附卷可憑，其行動電話基地臺出現之時間及
      位置亦與證人壬○○、亥○○、廖奕奎等人大致相符，期
      間並與證人亥○○、壬○○等人互有聯絡，足認證人地○○與壬○○、亥○○、廖奕奎等人應是於大致相同之時間
      前往告訴人己○○住處，堪可認定。
    (辛)至於證人戌○○之辯護人雖為其辯稱：勘驗之監視錄影16
      輛車隊中並無「偉華」之三陽喜美自小客車在內云云，然
      證人戌○○所搭乘之三陽喜美車型為何，尚不能確定，且
      該監視錄影之內容並非清楚，亦無從判斷其中有無被告申
      ○○所有之三陽喜美汽車，又被告丙○○於檢察官偵訊時
      亦證述：案發現場有看到喜美的車輛等語（見98偵256 號
      卷六第39頁），是辯護人上開辯稱尚非可採，亦難為證人
      地○○、戌○○及被告未○○、申○○等人有利之認定。
    (壬)綜上所述，證人地○○、戌○○與被告未○○等人上開所
      辯，並非可採。是於案發當日晚間，證人地○○應有駕駛
      車號不詳之自用小客車搭載被告申○○、未○○及證人戌
      ○○等人與另2 台來自斗六之自用小客車友人，自舊果菜
      市場出發跟隨壬○○等人之車隊，一同前往告訴人己○○
      住處參與本案犯行，應可予認定。
  (6)於案發當日晚間23時30分許，自舊果菜市場集合出發，駕乘
    車輛前往告訴人己○○住處參與本案之人，除本案被告丙○○、丑○○、卯○○、辛○○、巳○○、申○○、未○○、
    子○○、丁○○外，另有共同被告壬○○、亥○○、李哲銳
    、林建興、沈朝禎、廖培翔、酉○○、宙○○、乙○○、廖
    玉德、薛凱元、余信勳、廖奕奎、顏國祐、寅○○、地○○
    、戌○○、地○○、廖晨凱、少年許○維、少年廖○智等人
    ，另尚有證人癸○○及乘坐其他6 輛不明車輛之同夥（本案
    認定車輛之駕駛計有共同被告壬○○、沈朝禎、酉○○、廖
    玉德、廖奕奎、地○○、玄○○、巳○○、丑○○及未經起
    訴之證人癸○○等10人，尚有其他6 輛車輛之駕駛及其車上
    乘客人員不明，但每車至少有1 名駕駛），則於案發當晚，
    前往告訴人己○○住處，參與本案之人數至少高達37名。
  (7)證人宙○○已供承自己從家中攜帶西瓜刀1 把，前往舊果菜
    市場及案發現場（見98偵256 號卷三第71頁至第72頁、98重
    訴5 號卷四第51頁背面）；又於案發後，警方據報前往案發
    現場處理時，則扣得如附表編號一至三、六至七所示之兇器
    ，嗣經警方借提證人壬○○及玄○○，另行起出如附表編號
    四、五所示之鐵管各1 支；嗣告訴人己○○亦於其住家廣場
    旁之農田拾獲如附表編號八所示之鐵管1 支，而上開兇器為
    被告壬○○等同夥攜帶前往行兇後所遺留現場，亦為本案被
    告及證人壬○○等人所不爭執；另少年許○維於偵訊及本院
    審理中亦均證述有攜帶糞叉前往案發現場（見98偵256 號卷
    三第124頁、98重訴5號卷五第84頁）。
  (8)由上所述，被告丙○○、丑○○、卯○○、辛○○、巳○○
    、申○○、未○○、子○○、丁○○等人於案發當日晚間23
    時30分許，在舊果菜市場集結完畢後，乃由證人壬○○駕駛
    車號1607-FJ 號自用小客車搭載證人亥○○、李哲銳、林建
    興、少年許○維在前方帶頭，另由證人沈朝禎駕駛車號3D-2
    405 號自用小客車搭載證人廖培翔，被告巳○○駕駛車號51
    03-NE號日產牌X-TRAIL休旅車搭載被告辛○○，證人酉○○
    駕駛車號5571-GJ 號之自用小客車搭載證人宙○○、乙○○
    、少年廖○智、被告丙○○，證人廖玉德駕駛車號4112-UL
    號自用小貨車搭載證人薛凱元、余信勳，證人廖奕奎駕駛車
    號7308-DB 號自用小客車搭載證人顏國祐、寅○○，證人地
    ○○駕駛車號不詳之自用小客車搭載證人戌○○及被告申○○、未○○，被告丑○○駕駛車號6296-UJ 號自用小客車搭
    載被告卯○○，證人玄○○駕駛車號1722-SX 號自用小客車
    搭載證人廖晨凱，證人癸○○駕駛不詳車號之豐田牌廂型車
    搭載被告子○○，被告丁○○搭乘不詳人所駕駛之車輛，與
    其他不詳之人，共計37人以上，共駕乘16部車輛（另有1 部
    自用小客車中途脫隊離去），由舊果菜市場出發，並攜帶鐵
    管、鋁棒、棒球棍、糞叉、撞球桿等兇器，證人宙○○並自
    家中攜帶西瓜刀1 支，前往告訴人己○○上址住處，並於同
    日晚間約23時40分許到達等情，應堪認定。
  5.被告丙○○、丑○○、卯○○、辛○○、巳○○、申○○、
    未○○、子○○、丁○○等人均知悉於案發當晚在舊果菜市
    場集合，為挺朋友，將前去打架、尋仇、教訓對方，其等猶
    一同前往告訴人己○○住處參與，其等自舊果菜市場出發時
    ，彼此間具有共同毀損他人器物及傷害他人身體之犯意聯絡
    ：
  (1)被告丙○○於本院審理時已坦承公訴人所起訴之共同毀損他
    人器物之犯行。另其於警詢時供稱：案發當天，在果菜市場
    內有很多人口耳相傳，說壬○○及玄○○2 人在召集市場之
    友人，於晚上到西螺鎮○○路環陞貨運事務所前集合，準備
    要與人打架等語（見98偵256號卷五第133頁）；於本院審理
    時亦供稱：案發當晚在舊果菜市場看到有人在發武器，與前
    幾天在果菜市場吵架聯想，大概就猜得到要去打人等語（見
    98重訴11號卷二第136 頁正背面）。且證人酉○○於本院審
    理時證述：案發當晚我開車載丙○○、廖○智他們去舊果菜
    市場，我跟他們講說可能等一下要打架，車上的人都知道我
    們過去案發現場就是要去打架；我跟他們講說，等一下可能
    要吵架之類的，那個耀祖還是黑輪仔說，對方是胖子，看到
    胖子就打之類的話，到人家家裡，女生啊、小孩那個就是不
    能打等語（見98重訴11號卷二第270頁正背面、第280頁正面
    ），亦證述已告知被告丙○○案發當晚將前往打架、打人。
    而被告丙○○於到達案發現場後，本身亦持鋁棒隨同其他同
    夥下車進入告訴人己○○住處廣場砸東西等情，亦據被告丙○○坦承在卷（見98重訴5 號卷五第50頁正面），其知悉此
    行將要去打架，於到達案發現場時，復持鋁棒與其他同夥一
    同進入告訴人己○○住處廣場，其目的顯在毀損、傷人，足
    見被告丙○○有與壬○○及其他同夥共同毀損他人器物及傷
    害他人之犯意聯絡無訛。是被告丙○○及其辯護人以其未參
    與打人為由，而否認與壬○○等人有傷害他人之犯意聯絡，
    顯非可採。
  (2)被告丑○○及卯○○固辯稱：於案發當晚是因亥○○說有事
    情，被他找去舊果菜市場，於到達時，好像看到他的車開在
    前面，就跟著去到案發現場，並不知此行目的為何云云。然
    被告丑○○及卯○○於案發當晚，既因證人亥○○之邀約，
    始前往舊果菜市場，其等於到達舊果菜市場後，理應先尋找
    或電話聯絡亥○○詢問究有何事情，其等竟不明究裡即跟隨
    他人車隊，於行駛約10分鐘後，到達案發現場，顯與情理不
    合；又被告卯○○、丑○○於本院審理時供稱：案發當晚是
    差不多10點多、11點到舊果菜市場等語（見98重訴5號卷四
    第310頁背面、卷五第15頁），而壬○○等人之車隊是於案
    發當晚約23時30分許，始自舊果菜市場出發，已如上述，足
    見被告丑○○、卯○○於案發當晚約23時許到達舊果菜市場
    時，尚停留至少有30分鐘，並非旋即跟隨他人之車隊前去命
    案現場，是被告丑○○、卯○○上開所辯已難採信。又依被
    告丑○○所持用0000000000號電話通聯紀錄，其於案發當晚
    即多次與證人廖奕奎有所電話聯繫（見案發當日20時59分41
    秒、21時12分13秒、22時35分07秒、22時55分45秒、23時02
    分45秒），而證人廖奕奎於案發當天及案發前1、2日均有參
    與糾紛、打架之情形，被告丑○○與證人廖奕奎交情不錯，
    其彼此間應有談論到案發當晚要去打架之事。且證人亥○○
    於本院審理時證述：丑○○當初他也知道我們在市場跟戊○○有糾紛，他也有說若要討回來，要通知他，後來我好像有
    跟他說晚上可能要去己○○家要討回來，然後他晚上有打電
    話給我，問我在哪裡，他要來找我，就來果菜市場找我等語
    （見98重訴5號卷三第115頁正背面、98重訴11號卷三第6 頁
    背面），亦證稱被告丑○○知悉案發當晚是要去向他人討回
    來一情，而被告卯○○與丑○○為好友並同行前往，理應知
    悉此行之目的為何，方符情理。由上所述，足認被告丑○○
    、卯○○於案發當晚到舊果菜市場集合時，應知悉是要去尋
    仇、打架，其等辯稱不知此行之目的為何云云，並非可採。
  (3)被告辛○○、巳○○固辯稱：於案發當天是因為跟亥○○聯
    繫或被亥○○叫去舊果菜市場，才去舊果菜市場，因為沒有
    看見亥○○，其等才一同開車出去逛，後來回到舊果菜市場
    ，看到很多車，他們車子開走，想說跟著去看看，就到案發
    現場云云。然被告辛○○、巳○○於案發當晚，既是要到舊
    果菜市場找證人亥○○，則其等於到達舊果菜市場後，未看
    見亥○○，理應先以電話聯絡看看，究竟有何事情，方符情
    理，但其等均未如此做，反而一同乘車外出逛遊，嗣於返回
    舊果菜市場後，復未確認亥○○何在，即不明究裡跟隨他人
    之車隊，於行駛約10分鐘後，到達案發現場，此顯與一般情
    理不合。又被告辛○○持用之0000000000號電話於案發當天
    多次與證人亥○○持用0000000000號電話有所通聯，有證人
    亥○○該行勳電話通聯紀錄在卷可憑（見當日18時01分20秒
    、18時07分05秒、22時06分22秒、22時45分16秒），足見被
    告辛○○與證人亥○○聯繫尚屬密切；另依被告巳○○所持
    用0000000000號電話通聯紀錄，其於案發當天亦與被告辛○○有多次電話通聯（見當日15時40分05秒、15時41分12秒、
    15時50分08秒、17時16分21秒、18時07分56秒、18時50分26
    秒、22時15分13秒、22時24分51秒），顯非其等所述於案發
    當晚是在舊果菜市場巧遇之情形，且被告巳○○有參與98年
    01月05日傍晚在新果菜市場之互毆糾紛，已如上述，其於案
    發當晚亦與證人酉○○、廖奕奎等同夥有所電話聯繫（見被
    告巳○○該行動電話於案發當天22時30分24秒、22時33分01
    秒通聯），是被告辛○○、巳○○對於案發當晚大夥在舊果
    菜市場集結之目的是要去尋仇、報復一情，理應知悉。復證
    人酉○○於偵訊及本院審理時證述：集合時巳○○他的車停
    在我旁邊，還載著辛○○等語（見98偵2318號卷第141 頁、
    98重訴11號卷二第273頁正面、第280頁背面），足見被告巳
    ○○、辛○○於案發當晚，在舊果菜市場有與證人酉○○等
    人一同停車等候出發，而證人酉○○已證稱當時有人發鐵管
    多支等武器到其車上（見98重訴11號卷二第282 頁正背面）
    ，被告巳○○、辛○○所坐車輛就在證人酉○○之車旁，對
    於現場有人在發送鐵管等物，豈會不知？又被告巳○○所駕
    駛之日產牌X-TRAIL 休旅車搭載被告辛○○，自舊果菜市場
    出發前往命案現場，應係排在車隊第3 輛，已如上述，其後
    尚有10餘輛車子，顯非如同被告巳○○、辛○○所述當時只
    是跟隨他人之車隊行走而已，被告巳○○、辛○○對於集合
    現場之人車眾多，亦難諉為不知。由上所述，被告巳○○、
    辛○○及其等辯護人辯稱：案發當晚到舊果菜市○○○○道
    是要做什麼，只是跟隨他人的車隊到案發現場云云，並非可
    採。
  (4)被告未○○於本院審理時固辯稱：案發當晚不知道地○○要
    載我們去那裡，我只是在車上睡覺云云。然證人地○○於偵
    訊、審理時已證述：案發當天壬○○在菜市場有跟我講說今
    天晚上要戰爭，我才約「偉華」他們，叫他們過來西螺，有
    事情要處理，要幫忙找人等語（見上述乙、壹、二、(三)、2.
    、(3)、），至於其嗣於本院審理時證稱：有事情是指廟會
    的事云云，並非可採。又證人戌○○於偵訊時證述：我們跟
    著去是知道我們要去教訓人等語（見98偵256號卷三第130頁
    ）；於本院審理時亦證述：壬○○說的教訓人應該是去吵架
    、打架，應該有包括砸人家東西等語（見98重訴 5號卷五第
    212 頁正面），亦證稱知悉要去打架、教訓人，被告未○○
    、申○○與證人戌○○同行，且與邀集之證人地○○較為熟
    識，當亦知悉前往告訴人己○○住處之目的為何。又被告未
    ○○已證稱在舊果菜市場有看到很多車，經詢問地○○，地
    ○○告知那些人是要去打架等情（見98偵2318號卷第106 頁
    ），證人地○○亦證稱有告知被告申○○他們要去吵架等情
    （見98偵2318號卷第157頁至第158頁），足見被告未○○知
    悉在舊果菜市場集結之眾多人車是要去打架。另被告未○○
    與申○○於案發當天是接獲被告地○○之電話聯繫後，才從
    斗六召集被告戌○○等友人共乘坐3 輛自用小客車前往西螺
    舊果菜市場與證人地○○等人會合，被告未○○為來自斗六
    之主要參與人員，負責與證人地○○聯繫相關事宜，其於夜
    間為挺朋友，從斗六市率眾前來西螺參與打架、尋仇，豈會
    自行在車上睡覺？且證人地○○於偵訊時亦證稱：離開舊果
    菜市場時，在車上時，未○○坐副駕駛座，在我旁邊，沒有
    想睡，到現場時，車上沒有人在睡覺，都在閒聊等語（見98
    偵2318號卷第158 頁），是被告未○○及其辯護人辯稱：只
    是在車上睡覺云云，顯非可採。由上所述，被告未○○、申
    ○○於案發當晚到舊果菜市場集合時，已知悉將前去尋仇、
    打架，堪予認定。
  (5)被告丁○○於偵訊時供稱：在市場時有看到他們在分鐵管，
    感覺他們要去打架，因為耀祖說要挺朋友，我知道亥○○是
    要去尋仇，還是去等語（見98偵2318號卷第111 頁）；被告
    子○○於偵訊時供述：我跟「黑輪」有點熟，是挺朋友才去
    ，知道他們要去尋仇、要去打人等語（見98偵2318號卷第10
    7頁、第110頁），均稱知悉證人壬○○、亥○○等人於案發
    當晚是要去尋仇、打人。至證人癸○○於本院審理時固證稱
    ：案發當晚因壬○○約我和子○○說有事情，叫我們到果菜
    市場，並沒有說什麼事，我就開車載子○○去，我們到的時
    候，就已經有車子出發，我們覺得好奇，就跟著走，後來到
    一個地方，車子才停下來，聽到聲音，我們下車，看到有人
    在砸東西，就嚇到云云（見98重訴11號卷三第115 頁背面至
    第120 頁正面）。然被告子○○及證人癸○○於壬○○叫其
    等前去舊果菜市場，究為何事？有何事情？證人癸○○證稱
    並未詢問壬○○，壬○○亦未告知，此已與常情不合；又被
    告子○○與證人癸○○係因壬○○之邀集，始前往舊果菜市
    場，卻於到達舊果菜市場後，未先看見或聯繫到證人壬○○
    ，問明事由，亦未先行詢問在場人員，即不明究裡跟隨他人
    車輛一同離去，於行駛約10分鐘後，到達案發現場，更是有
    悖常理；復證人癸○○自承近視約350 度，竟能不用載眼鏡
    ，於深夜駕車行駛甚遠距離，並跟隨他人車隊快速到達案發
    現場，此亦難以想像，其證詞要難採信。是被告子○○及其
    辯護人於本院審理時辯稱：案發當晚去舊果菜市○○○○○
    道是什麼事，也沒有想那麼多，就跟著去到命案現場云云，
    尚非可採。
  (6)證人亥○○於本院審理時證述：壬○○在我們集合時，就知
    道己○○之住處，有說要稍微去教訓他一下，就是修理、打
    一頓的意思等語（見98重訴5 號卷三第93頁背面）。證人寅
    ○○於偵訊時證述：壬○○在我們下班（晚上10點多）在西
    螺果菜市場裡跟我說他被人家打，他說他們（「黑輪」及「
    阿乾」）前幾天有被打，要去打人，我就說我要去，我就跟
    去等語（見98偵256 號卷一第81頁至第82頁）。證人廖培翔
    於偵訊時證述：我去果菜市場那邊，上車才知道要去打人等
    語（見98偵256號卷一第131頁）。證人地○○於偵訊時證述
    ：案發當天壬○○在菜市場有跟我講說今天晚上要戰爭等語
    （見98偵256號卷三第131頁）。證人酉○○於本院審理時證
    述：案發當天去命案現場之前，就知道要去打人及砸東西等
    語（見98重訴5號卷五第216頁背面）。證人李哲銳於偵訊、
    審理時證述：案發當天壬○○叫玄○○過來，壬○○問我要
    不要去，我知道是要去找對方打架、尋仇，要去打人等語（
    見98偵256號卷三第126頁、第128頁、卷四第266頁、98重訴
    5號卷五第215頁正背面）。證人宙○○於偵訊及本院審理時
    證述：去集合地點就知道要去尋仇、打架，所以自己拿著西
    瓜刀前去舊果菜市場等語（見98偵256 號卷三第71頁、98重
    訴5號卷四第49頁背面、第52頁背面、卷五第213頁背面）。
    證人戌○○於偵訊、審理時證述：我們跟著去是知道我們要
    去教訓人，應該是去吵架、打架，應該有包括砸人家東西等
    語（見98偵256號卷三第130頁、98重訴5號卷五第212頁正面
    ）。證人廖晨凱於本院審理時證述：案發當天晚上在果菜市
    場這邊集合，就知道要去吵架、教訓對方等語（見98重訴5
    號卷五第210 頁正面）。證人乙○○於偵訊時證稱：黑輪直
    接跟我說要去吵架，說要去砸對方及知道他家在哪裡，要去
    報仇、教訓對方、打對方等語（見98偵256號卷四第113頁、
    第115頁、98重訴5 號卷五第208頁背面）。證人林建興於偵
    訊時證稱：到現場之前就知道要去砸車、打人等語（見98偵
    256號卷四第227頁）。少年許○維於偵訊時證述：晚上在集
    合地點，壬○○分鐵管給我們的時候，說今天要去報仇、討
    回來等語（見98偵256號卷三第124頁）。少年廖○智於本院
    審理時供稱：我在舊果菜市場拿到鐵管，就有覺得他們要去
    跟人打架等語（見98重訴11號卷三第258 頁正面）。依上開
    證人即共同被告亥○○、寅○○、廖培翔、地○○、酉○○
    、李哲銳、宙○○、戌○○、廖晨凱、乙○○、林建興、少
    年許○維、少年廖○智等人之證述，其等均知悉於案發當晚
    ，在舊果菜市場集合後出發，是要去找他人報復、尋仇、打
    人、教訓對方或毀損對方東西。
  (7)參與本案之被告丙○○、丑○○、卯○○、辛○○、巳○○
    、申○○、未○○、子○○、丁○○等人於案發當晚深夜時
    刻，在舊果菜市場共聚集37人以上之眾多人數，到場之車輛
    亦多達16輛以上，其等於寒冷冬季之深夜聚集之目的顯非進
    行合法正當之活動。又參與本案之被告均係透過相互認識之
    網絡而邀集前來，眾多人車於深夜在舊果菜市場聚集相當時
    間，於集結期間，並有人員在現場分發鐵管、棍棒，或手持
    鐵管、棍棒走動之情形，證人壬○○亦有登記現場參與人數
    及指示分工之情形，已如上述（見乙、壹、二、(三)、3.），
    其等聚集之人應均知悉當晚聚集之目的是為了前往尋仇、報
    復，始符常情。此據證人壬○○於本院審理時證述：（為什
    麼有人會找人來？）他們應該都知道，他們幾乎都是在菜市
    場工作的，應該都知道玄○○在菜市場被打，所以才會來的
    等語（見98重訴5號卷四第273頁正面），及被告丙○○於本
    院審理時證稱：案發當天，在果菜市場就有很多人口耳相傳
    ，說阿乾被人家打，黑輪跟阿乾要去討等語（見98重訴5 號
    卷五第39頁至第40頁），亦可佐證。復被告丙○○、丑○○
    、卯○○、辛○○、巳○○、申○○、未○○、子○○、丁○○等人與壬○○等同夥於案發當晚深夜，攜持大量鐵管、
    棍棒，前往被害人己○○住處尋仇、報復，行前尚無法確認
    能否見到所欲尋仇報復之對象，且依證人廖玉德、乙○○及
    林建興等人之證述，亦指證人壬○○有指示到場後要砸毀現
    場之車輛、房屋玻璃、物品等情，是證人壬○○等人於案發
    當晚，前往告訴人己○○住處尋仇、報復，應是想先砸毀對
    方之車輛、房屋玻璃及器物等之意，其等犯意聯絡應有包含
    毀損他人物品之意思在內。是參與本案之被告等人於案發當
    晚，在舊果菜市場聚集，於前往案發現場前，應均已知悉渠
    等將前往尋仇、報復、砸東西、教訓他人，堪可認定。
  (8)按現行刑法實務關於正犯、從犯（幫助犯）之區別，係以其
    主觀之犯意及客觀之犯行為標準，凡以自己犯罪之意思而參
    與犯罪，無論其所參與者是否犯罪構成要件之行為，皆為正
    犯，其以幫助他人犯罪之意思而參與犯罪，其所參與者，苟
    係犯罪構成要件之行為，亦為正犯，必以幫助他人犯罪之意
    思而參與犯罪，其所參與者又為犯罪構成要件以外之行為，
    始為從犯，最高法院著有25年上字第2253號、27年上字第13
    33號判例意旨可資參照。本案被告丙○○、丑○○、卯○○
    、辛○○、巳○○、申○○、未○○、子○○、丁○○等人
    於案發當晚，在舊果菜市場聚集時，既知悉將前往尋仇、報
    復、砸東西或教訓他人，猶在證人壬○○之指示及駕車帶領
    下，共同駕乘16部自用小客車及小貨車，自舊果菜市場出發
    一同前往案發現場，成為一個群體共同行動，於到達案發現
    場後，復與證人壬○○等同夥分持鐵管、鋁棒、棒球棍、撞
    球桿、糞叉、西瓜刀等兇器，衝入告訴人己○○住處、廣場
    ，砸壞現場停放之告訴人車輛、房屋玻璃、器物，嗣並令告
    訴人辰○○開啟客廳前門後，持兇器進入毆打被害人戊○○
    、郭文正及砸毀客廳內之器物，少數同夥則在旁觀看助勢、
    等候接應，之後駕乘原16部車輛一同離去案發現場（詳見後
    述(四)），其等顯有共同犯罪之意思，應有共同毀損他人器物
    及傷害他人之犯意聯絡，而非僅止於構成幫助犯，洵堪認定
    。被告丙○○、丑○○、卯○○、辛○○、巳○○、未○○
    、子○○、丁○○等人或其等辯護人否認有毀損他人器物或
    傷害他人身體之犯意聯絡，尚非可採。
  (9)至於證人乙○○於偵訊、羈押審訊及延押訊問時固供稱：黑
    輪在集合時有說要給對方死的話云云（見98偵256 號卷四第
    114頁、第115頁、卷六第73頁、98聲羈24號卷第10頁背面、
    98偵聲34號卷訊問筆錄第2 頁正、背面）。惟證人壬○○否
    認上情，參與本案之其他共犯亦均未證述有上開情形，且證
    人乙○○於本院審理時證述：「給對方死」是我氣憤之下亂
    說的，因為當初阿乾被打，黑輪說要替他出一口氣，就找我
    們這些朋友去找對方理論，誰知道打得這麼嚴重，後來他說
    他要擔下來，他要處理，結果害我被抓來，所以我就不爽，
    才這麼說等語（見98重訴5號卷四第127頁背面），亦已更異
    前詞。復參酌證人壬○○、玄○○等人與告訴人戊○○、己○○等人先前並無怨隙，僅因證人玄○○於案發前1、2日與
    告訴人戊○○、己○○等人發生停車、口角糾紛而有互毆之
    情形，應無殺死告訴人戊○○、己○○之動機，衡情，被告
    丙○○、丑○○、卯○○、辛○○、巳○○、申○○、未○○、子○○、丁○○等人於案發當晚在舊果菜市場集合出發
    時，應僅係基於教訓對方之傷害犯意聯絡，並無殺害告訴人
    戊○○、己○○等人之犯意聯絡。
  (10)綜上所述，本案被告丙○○、丑○○、卯○○、辛○○、巳
    ○○、申○○、未○○、子○○、丁○○等人與其他參與本
    案之共同被告壬○○等人間，於案發當晚在舊果菜市場集結
    出發時，應具有毀損他人器物及傷害他人之犯意聯絡，堪可
    認定。
  (四)關於上開犯罪事實四及五部分：
  1.於案發當日晚間22時10分許，告訴人戊○○與證人廖永標、
    廖銀棟、被害人郭文正等人在告訴人己○○上址住處旁之客
    廳喝酒聊天，期間被害人郭文正並接獲友人即告訴人辰○○
    （綽號「菇爺」、「三哥」）電話，告訴人辰○○隨後於23
    時10分許，亦到達該客廳聊天，證人廖永標與廖銀棟則隨後
    先行離去等情，業據告訴人戊○○、辰○○、證人廖永標、
    廖銀棟等人於警詢、偵訊及本院審理時證述在卷（告訴人戊○○見98偵256號卷一第153頁、卷二第38頁、98重訴5 號卷
    三第14頁正面；告訴人辰○○見98偵256號卷一第183頁；證
    人廖永標見98偵256 號卷一第143頁；證人廖銀棟見98偵256
    號卷一第146頁至第147頁），且互核相符，自堪認定。
  2.被告丙○○、丑○○、卯○○、辛○○、巳○○、申○○、
    未○○、子○○、丁○○等人與共同被告壬○○同夥等人於
    案發當晚23時40分許，抵達告訴人己○○住處後，所為共同
    毀損告訴人庚○○、戊○○、辰○○、己○○等人之車輛、
    房屋玻璃、器物等及持兇器毆打被害人戊○○、郭文正之行
    為：
  (1)證人壬○○等人於案發當日晚間23時40分許，抵達告訴人己○○住處後，先由證人壬○○先行下車確認該址，並查看告
    訴人戊○○在豬舍旁之屋內客廳無誤後，旋向其同夥表示對
    方就在這裡等情，業經證人壬○○於偵訊及本院審理時證述
    明確（見98偵256號卷二第50頁、卷五第205頁、98重訴5 號
    卷四第274 頁背面），核與證人玄○○、亥○○、李哲銳、
    宙○○、乙○○、林建興、少年許○維於偵訊或本院審理時
    證述之情節（證人玄○○見98重訴5號卷四第245頁背面、第
    246頁正面；證人亥○○見98偵256 號卷二第125頁、卷四第
    236頁；證人李哲銳見98重訴5 號卷三第311頁正面；證人宙
    ○○見98偵256號卷三第72頁、98重訴5號卷四第38頁正面；
    證人乙○○見98偵256號卷四第114頁、98重訴5號卷四第129
    頁正面；證人林建興見98重訴5號卷四第224頁正面；少年許
    ○維見98重訴5 號卷五第80頁正背面）大致相符，可予認定
    。
  (2)證人壬○○於確認該址及對象後，旋帶領同夥玄○○、亥○○、廖培翔、寅○○、李哲銳、宙○○、廖晨凱、乙○○、
    林建興、少年許○維、少年廖○智、丙○○等多人分持鐵管
    、鋁棒、棒球棍、撞球桿、西瓜刀等兇器（證人壬○○持附
    表編號四之鐵管、證人玄○○持附表編號五之鐵管、證人寅
    ○○持附表編號二之球棒）進入庭院廣場，砸毀停在該處之
    告訴人庚○○所有車號B9-5289 號自用小客車、告訴人戊○○所有車號NVB-616號重機車、告訴人辰○○所有車號1513-
    SG號自用小貨車、告訴人己○○所有車號7R-9538號自用小
    客車，及告訴人己○○上址房屋外圍週邊之門窗玻璃、冷氣
    機，及該客廳旁房間內之電冰箱，證人酉○○見狀亦從旁人
    手中拿取糞叉後，進入庭院毀壞上開現場停放之自用小貨車
    ，被害人戊○○、辰○○、郭文正等3 人於聽聞屋外有人前
    來砸車、砸玻璃，知悉有人前來尋仇，旋即將所處客廳之前
    後門上鎖，證人壬○○及其同夥等多人因而無法進入客廳，
    乃在客廳外叫囂、對峙，逼迫屋內告訴人戊○○等人開門，
    另見被害人郭文正身材與告訴人己○○近似，並誤認被害人
    郭文正為尋仇之對象己○○，其後告訴人辰○○從窗戶破洞
    中看見相識之證人壬○○、廖培翔，遂向廖培翔表示「事情
    不是這樣處理的」等語，而證人廖培翔則向告訴人辰○○喊
    話稱不是要找他，並勸告訴人辰○○開門不會為難他，告訴
    人辰○○因而開啟前門，隨即由證人廖培翔摟住離開該客廳
    ，證人壬○○見客廳前門已開，乃率先衝入並以所執持鐵管
    毆打被害人郭文正、戊○○之身體，其後證人亥○○、寅○○、李哲銳、廖晨凱、乙○○、林建興、少年許○維等多人
    見狀亦陸續進入該客廳，並以所持鐵管、棍棒毆打告訴人戊○○之身體，或持鐵管、棍棒砸毀上開客廳內之電視機、魚
    缸、電腦等物品。被害人郭文正遭壬○○衝入以鐵管毆打後
    ，見對方人數眾多，欲逃離現場，乃以雙手提高衣領，抱頭
    強行擠出客廳至屋外庭院，而證人壬○○見被害人郭文正跑
    出屋外，乃對外大喊「就是他」、「把他打死」，被害人郭
    文正隨即在屋外遭到與證人壬○○具殺人犯意聯絡之同夥毆
    打後，致跌倒趴在地上，而在屋外之證人玄○○、酉○○等
    多人見狀，亦分持鐵管、糞叉、棒球棍等兇器，共同毆打被
    害人郭文正之身體多處，證人酉○○並手持糞叉重擊被害人
    郭文正之頭部後腦枕部多下，證人地○○、廖奕奎、廖玉德
    、戌○○、沈朝禎、顏國祐、薛凱元、余信勳與被告卯○○
    、丑○○、辛○○、巳○○、申○○、未○○、子○○、丁○○等同夥多人於此期間則在告訴人己○○上址住處旁之廣
    場、停車處、產業道路附近觀看助勢，以便隨時接應或加入
    鬥毆，嗣壬○○等數十人因聽聞同夥有人喊叫警察來了始行
    罷手，旋即回到原所駕乘前來之上開車輛而逃逸離去等事實
    ，有下列證據可證：
    告訴人戊○○之證述：
    (甲)於98年01月16日偵訊時證述：案發當天晚上11點30、40分
      左右，我們聽到外面有人在敲打的聲音，就趕快把門、窗
      鎖起來，我是去鎖後門，郭文正及「菇爺」去鎖前門，對
      方就開始打玻璃，要我們出去，很多人站在門前要我們出
      去，「菇爺」有看到對方好像是有認識的，有叫出名字的
      有4、5人，其中有叫黑輪、培翔，其他的名字就沒有印象
      ，對方要「菇爺」開門，「菇爺」說對方他有認識，事情
      好好講就好了，後來「菇爺」開門，對方就全部衝進來，
      在「菇爺」開門之前，就有人說「就是那2 個大胖子」，
      對方有10幾個人進來屋裡，外面還有很多人，他們打破玻
      璃之前，我就有跟他們說「郭文正不是你們要找的那一個
      人，跟他沒有關係」，但是他們衝進來後，還是一直猛打
      我及郭文正，他們是拿鐵管往我及郭文正的頭部打，我就
      是用手去擋，我的手才會被打成這樣，我的頭也有被鐵管
      打到，衝進來的人都有拿武器，我看到的人有的拿木質的
      棒球棒、鋁棒、鐵管，「菇爺」打開門，後來去哪裡，我
      不知道，但是他沒有在屋裡，我及郭文正在屋裡被打，郭
      文正是一邊被打、一邊走出去，我只有看到他從門走出去
      後，那時外面還有很多人在等，但我不確定有沒有人追打
      郭文正出去，我頭部後來被打一下，我整個人就暈了等語
      （見98偵256號卷一第39頁）。
    (乙)於本院審理時證述：案發當天晚上11點40幾分，我、郭文
      正、辰○○在我哥己○○豬舍旁的一間客廳泡茶，本來門
      是開的，聽到外面很大聲，有很多人敲打房子跟車子玻璃
      破掉的聲音，我們就跑去關前後門，後來他們很多人就叫
      我們開門，說開門要好好講，在開門前，廖培翔有跟辰○○講話，他說「三哥你開門沒有關係」、「沒有你的事」
      ，我知道他們要來尋仇，因在菜市場跟玄○○有糾紛，然
      後情形就很混亂，很多人在講話，結果辰○○就去開前門
      ，我要去擋，來不及，擋不住，鐵管已經伸進門了，沒有
      辦法鎖，門打開後，辰○○就先跑出去了，開門第一個衝
      進來的是壬○○，當時郭文正在我前面，他先拿鐵管打郭
      文正的頭，再打我，郭文正有用手擋一下，然後後面陸陸
      續續有10幾個人進來，就開始打郭文正，我有看到郭文正
      抱著頭用走的擠出去，郭文正走出去後，我就開始被打了
      ，我有聽到裡面的人在喊說有人跑出去了，我應該有拿鐵
      椅子起來擋，結果右手被打到，椅子丟掉，黑輪他們就開
      始打我的頭，我人就暈了，站不住就跌下去，我就抱住頭
      趴在牆壁邊、臉朝下，他們就一直打，手都骨折，全身都
      有被打，整個背部、大腿、腳都瘀血，我知道跑進來打我
      的人有10幾個人，因陸陸續續有的有跑出去，有的再跑進
      來，打到快結束時，有聽到人喊說「黑輪你不要打頭」，
      但是黑輪仔還是繼續打，後來有人喊警察來了，他們才跑
      走，我看到的兇器有鐵管、棒球棒，其他就不知道，當天
      事後在地上有鐵管、斷裂棒球棒、撞球桿、水果刀的刀鞘
      ，從一開始聽到壬○○他們砸車子、玻璃的聲音到他們離
      開，這段時間大約有4、5分鐘等語（見98重訴5 號卷三第
      13頁背面至第40頁正面）。
    告訴人辰○○之證述：
    (甲)於98年01月12日偵訊時證述：當晚11點40、50分，我去豬
      舍後，正要走時，看到一票人拿鐵棒、棒球棒衝進來，我
      把門鎖上，他們就把玻璃打破，鐵棒長約110 公分，直徑
      約3 公分，像是我們工作的貨車上有預防貨物掉下去的管
      子及晒衣鐵管，當時他們在外面叫囂，我只認識黑輪、廖
      培翔，他們在外面敲玻璃及鋁門，我有叫他們有事好好說
      ，廖培翔說沒有我的事，還跟我說叫我先把門打開，並說
      我不會有事，後來我就把門打開，打開後廖培翔就用身體
      護著我，護到門後的牆角，當時有5、6個人衝進來，進來
      的人每個人都有拿棒球棒、鋁棒及鐵管，他們打的時候，
      有跑出去，有跑進來，約打了1、2分鐘，他們就說走了，
      他們進去就砸東西，我有聽到有人喊不要不要，而且當時
      很混亂，應該是只有打的聲音，是誰喊的我不知道，在這
      過程中大概10秒，有聽到打人的聲音，我就看到郭文正用
      外套蓋著頭跑出去，有不認識的2 人在追打他，也有一起
      跟出去，黑輪在郭文正出去後的20、30秒跟出去，其他人
      進去客廳的人都出去了，他們就在外面敲敲打打不曉得打
      什麼，後來「黑輪」與其他人在外面說閃了，然後廖培翔
      也跟著走了，我的貨車當時是停在郭文正車子的後面，是
      比較靠廣場外面的地方，當時也有被砸等語（見98偵256
      號卷一第184頁至第186頁）。
    (乙)於98年04月27日偵訊時證述：案發當時開門後，我看到有
      一堆人衝進去後，郭文正跑出來，他們衝進去都有拿棍棒
      ，玄○○是郭文正跑出來後才衝進去的，他也有拿棍棒，
      他們一進去，約10秒郭文正就跑出來，然後我聽到棍棒打
      擊的聲音，在約20、30秒左右衝進去的一群人就跑出來，
      廖培翔衝進來時有拿鐵棍，進來護著我時，就將鐵棍放掉
      了等語（見98偵256號卷五第196頁）。
    (丙)於本院審理時證述：案發當時，我剛好要離開豬舍時，走
      到大門旁，看有一群人跑進來，我就把門鎖起來，一開始
      聽到玻璃被打破、車子被砸的聲音，後來他們就在外面叫
      囂，我有看到認識的廖培翔、壬○○，後來有很多人在敲
      打門，我很緊張，就叫廖培翔，跟他說「有事情好好講，
      不用這樣」，他就說「三哥，沒有什麼事情」，戊○○當
      時應該有叫我不要開門，但後面的人一下子就推門衝進來
      ，廖培翔就抱住我在隔壁房間，他抱住我之前，手上有拿
      一支鐵棒，當時很混亂，我很驚恐，衝進去屋內的人數，
      我不敢確定有幾位，可以指認的是壬○○、廖培翔、亥○○、寅○○，其他的不認識，大部分都有拿鐵棍、棒球棒
      ，戊○○是在最裡面的客廳被打，我是在另外隔壁的房間
      ，所以沒有看到戊○○被誰打，而郭文正是從客廳跑出去
      ，他用手拉住後衣領，雙手抱著頭出去，我看到有1、2個
      人從客廳追打他出去，但我不敢確定是誰，後來我瞄到郭
      文正時，他已經躺在外面的庭院廣場，面朝下趴著，有5
      、6 個人打他，都有拿鐵條、鐵棍，大約在那個時間，他
      們就是進去敲敲打打後出來再進去，壬○○也有進去裡面
      再出來，再進去，案發時在現場我看到的有壬○○、玄○○、寅○○、酉○○、廖培翔、亥○○、廖奕奎、廖晨凱
      、余信勳等人，後面3 個人是在水溝那邊看到的，當時他
      們都要走了，看到酉○○是在庭院廣場，他們都跑了之後
      ，廖培翔才跟著跑走等語（見98重訴5 號卷三第58頁正面
      至82頁背面）
    告訴人己○○之證述：
    (甲)於98年01月15日偵訊時證述：發生當時晚上11點多，我聽
      到玻璃一直被砸破，並有吵雜的聲音，被告等人在外面砸
      窗戶，砸玻璃的聲音停止時，我有掀開窗簾往外看，有看
      到3、4輛車子，也有汽車開走的聲音，我只記得有一輛是
      淺色的小發財車，車號是4112-UL ，我看他們都走了，才
      出去，並沒有看到有幾個人，我出去就看到一個人趴在外
      面的地上，我就把他的身體翻過來，確認就是郭文正，當
      時他並沒有心跳，叫他也都沒有反應，當時郭文正的衣服
      是黑色，也都穿的好好的，外套也沒有蓋在頭上，當時只
      有我一個人，後來，我進去客廳看到戊○○與「姑爺」，
      戊○○說他手、腳有受傷，他當時穿藍白的夾克，我看到
      他臉有流血等語（見98偵256號卷二第32頁）。
    (乙)於98年06月12日警詢之證述：我提毀損告訴的部分，就是
      我住處外圍週邊所有之玻璃窗全數遭砸毀破壞，還有冷氣
      機及我個人所有停放在屋外的汽車（7R-9538 號）、大型
      魚缸、冰箱、電視、電腦等家具全遭破壞損等語（見98偵
      3518號卷第133頁）。
    證人壬○○之證述：
    (甲)於98年01月08日偵訊時證述：我拿鐵管砸窗戶後，裡面就
      有人說把門鎖起來，有人要去開門，裡面的人對外面的人
      說「培翔，事情不是這樣做的，不要打」，培翔就拜託他
      開門，說我們不是要找他，是要找裡面那一個，他就開門
      ，培翔就扶著他的肩膀離開；我進去後，郭文正就手舉高
      ，一直說「不是我、不是我」跑出去，我就拿鐵管開始打
      戊○○，他在閃的時候，我有打到他的頭，寅○○在旁邊
      一直說不要打頭，後面應該還有人進去打，我一直聽到敲
      打的聲音，打戊○○的有我、玄○○、寅○○，我也有砸
      車子的玻璃及水族箱，後來聽到外面有人說警察來了，才
      停手等語（見98偵256號卷一第97頁至第98頁）。
    (乙)於98年01月17日偵訊時證述：在現場有看到廖培翔在跟一
      個叫「三哥」的人講話，有聽到「三哥」跟廖培翔講說事
      情不是這樣子的，廖培翔說我們不是在找他的，我跟在他
      後面，有看到他把「三哥」扶出去後，我們就跟著進去了
      ；我打的那一個他側躺著，手扶著頭，怕人家打他的頭，
      另外一個死者我看到他用手護著頭，說不是我的事，然後
      就跑出去了；我是拿鐵管等語（見98偵256 號卷二第48頁
      至第50頁）。
    (丙)於本院審理時證述：到達己○○住處後，一開始屋子裡面
      的人把門鎖起來，後來辰○○開門，廖培翔把他扶走後，
      我就衝進去，我跟寅○○、亥○○有拿鐵管打戊○○，戊○○一開始是拿鐵椅起來防衛，就用手護著頭部，另外一
      個郭文正扶著頭跑出去，也有人在敲打屋子裡面的東西，
      因為有聽到敲打的聲音，我打到戊○○趴下的時候，有看
      到亥○○、寅○○在我旁邊，李哲銳站在客廳門的附近，
      沒有注意他有無拿東西，那時候我打到一半，沒有看到玄
      ○○，打到最後，聽到有人喊警察來了，就跟裡面的人說
      快走等語（見98重訴5 號卷四第275頁正面至第276頁正面
      、第277頁正背面、第280頁背面、第288頁正面）。
    證人玄○○之證述：
    (甲)於98年01月08日偵訊時證述：去現場時，我跟壬○○拿鐵
      管，寅○○拿球棒；進屋的人我記得有我、壬○○、廖培
      翔及寅○○，之後我不記得有誰進去；我、寅○○、壬○○有動手打人，廖培翔沒有打人；我有聽到寅○○說「黑
      輪、不要打頭、不要打頭」；我們打了4、5分鐘後，就有
      人喊警察來了，我就跟寅○○說不要打了，我們就出去等
      語（見98偵256號卷一第113頁至第114頁）。
    (乙)於98年04月28日偵訊時證述：去到現場，一開始我在外面
      ，我剛下車，那時外面還有很多人，壬○○先衝進去，有
      一個人跑出來，壬○○大喊我要找的人在裡面，我才衝進
      去；我和壬○○是最後離開打人現場等語（見98偵256 號
      卷六第10頁至第11頁）。
    (丙)於本院審理時證述：案發當天去現場，我鼻子有用紗布包
      紮，是穿粉紅色的衣服，到己○○住處後，我先讓廖晨凱
      下車，我去停車，壬○○確認戊○○在裡面後，其他人就
      在外面打打敲敲，敲玻璃、車子，屋內的人有鎖門，不讓
      我們進去，在圍的時候其實我沒有在那邊，我下去時，門
      已經打開，有一位被害人跑出來，當時我在外面，就有5
      、6 個人圍著他打，後來我看到旁邊有休旅車，就狂打車
      子玻璃，就聽到有人對我叫說「阿乾，他在裡面，趕快進
      來」，剛開始我沒有跟進去，是之後亥○○出來叫我時，
      我才跑進去，我衝進入屋內看到戊○○側躺倒在地上，我
      、亥○○、壬○○有打戊○○，戊○○被打過程，寅○○
      有喊「黑輪不要打頭」，後來聽到有人喊說警察來了，快
      走，不要再打了，才結束等語（見98重訴5號卷五第245頁
      背面至第247頁背面、第252頁背面至第253頁正面、第254
      頁背面、第258頁背面、第263頁背面）。
    證人亥○○之證述：
    (甲)於98年01月19日偵訊時證述：到現場時，壬○○先下車看
      一看就說就是這一間，我們就跟著下車，壬○○就很大聲
      的說俊峰（應為俊夆）及俊宏給我出來，裡面的人就把門
      鎖起來，裡面有一個綽號叫三哥的，他認識培翔，不知道
      在說什麼，三哥開門，培翔就進去把三哥扶出來，壬○○
      就衝進去（筆錄誤為衝出去），我跟在後面，死者就跑出
      來，把我撞開，我就進去裡面打戊○○，進去在裡面的有
      黑輪、寅○○、阿興在裡面打，我要進去的時候，死者就
      抱頭跑出來，我就進去打戊○○；我沒有看到誰在外面打
      死者，不過當砸玻璃及砸車的聲音停止時，有聽到地○○
      在喊好了；一開始玄○○沒有一起跟我們進去客廳，是在
      打的時候壬○○一直叫阿乾阿乾，他才進來；去案發現場
      的有家吉（沈朝禎）、承恩、地○○（因為我後面有聽到
      他說好了好了，所以我確定他在現場）、廖奕奎、廖玉德
      、酉○○、許○維、「宋排」等人；後來有聽到警察來了
      ，我跑出去的時候，他們都已經上車了，壬○○跟著我後
      面一起走等語（見98偵256號卷二第125頁至第128頁）。
    (乙)於98年02月26日偵訊時證述：（提示照片，這裡面的人哪
      些人有到現場去？）地○○、壬○○、宙○○、許○維、
      廖玉德、酉○○、廖培翔、寅○○、玄○○、我、廖奕奎
      、李哲銳（筆錄誤載為李哲瑞）、沈朝禎、廖晨凱（筆錄
      誤載為鍾晨凱）、林建興及余信勳、薛凱元；我進去房屋
      只有看到我、壬○○及玄○○在打戊○○，一開始玄○○
      在外面，壬○○有喊說「阿乾」呢，我就跟壬○○一起跑
      出去找玄○○等語（見98偵256號卷四第237頁）。
    (丙)於本院審理時證述：到己○○家，我們下車，壬○○就衝
      前面，我們跟在他後面，就聽到開始在敲玻璃、砸車之類
      的，然後他們（指屋內戊○○等人）門就鎖起來，就在那
      邊叫他們開門，培翔就跟叫菇爺的在那邊講話，開門後培
      翔就把三哥扶出來，黑輪仔衝進去一下子，後面郭文正就
      抱著頭衝出來，我們就進去打戊○○，打戊○○的有壬○○、我，寅○○在旁邊打電視機，林建興坐我的車，也是
      跟我們一樣衝在前面，印象中他是拿鐵管，我也是拿鐵管
      ，之後壬○○有說阿乾呢，我出去找，阿乾才進來裡面，
      進去再繼續打戊○○，在我跑出來叫阿乾時，就看到地○○，地○○在那邊喊說好了好了，當時郭文正已趴在那邊
      ，寅○○在裡面有喊黑輪仔不要打頭，後來有聽到人家喊
      好了、警察來了，我們就散了等語（見98重訴5 號卷三第
      95頁正面至第97頁正面、第100 頁正面至第102頁、第106
      頁、第116頁背面）。
    證人寅○○之證述：
    (甲)於98年01月08日偵訊時證述：到現場後，我們就打他們的
      車子及房子，我是打休旅車，不管是誰的車就打，我看到
      他們在打，我就跟著打，有打車、窗戶，一開始有人先砸
      車，後來黑輪就去敲窗戶，裡面有人衝出來，黑輪就衝進
      去打，結果我的棒球棍砸車砸斷了，之後進到屋裡打人，
      就把一個高高的人拿的鐵管搶到手上，衝到屋裡打人；屋
      裡的電視、水族箱是我打的，我也有打人，在屋裡打戊○○，手、腳及身體，黑輪說戊○○就是打他們的那一個人
      ；我看黑輪用鐵棒打對方的頭，我一直大喊叫「黑輪，不
      要打頭」，我看他好像快死了，他一直喊「不要打了」；
      我跑出來後就看到有一個人倒在地上，但我不知道是誰，
      我看全部的人都跑到車上，我也跟著跑到車上等語（見98
      偵256號卷一第82頁至第85頁） 。
    (乙)於98年01月19日偵訊時證述：到場時，壬○○下車就先砸
      車，大家就跟著砸車，然後他們就跑進去客廳外面，叫他
      們出來，廖培翔就帶三哥走，我們衝進去，看到壬○○打
      郭文正，才發現打錯人，郭文正跑出去，我們就打戊○○
      ，壬○○先打郭文正1、2下，有看到有拿鐵管打到頭部前
      面，打戊○○時，戊○○倒在地上，手抱著頭，然後我們
      在打他的手，所以造成他的手骨折，當時有我、許○維、
      亥○○、玄○○、壬○○、宙○○有進去客廳，大家都有
      拿鐵管，沒有人沒有拿，除了許○維、亥○○、玄○○、
      壬○○、宙○○外，廖奕奎、酉○○、廖培翔、地○○也
      都有去現場，我進去屋子裡面後就沒有再出來，等到打完
      才出來等語（見98偵256號卷二第133頁、第135頁）。
    (丙)於98年03月12日偵訊時證述：許○維、廖培翔、壬○○、
      玄○○、亥○○、廖奕奎、林建興，這些人有一起去打人
      的現場，許○維跟我們一起進屋子，有看到廖培翔扶「三
      哥」出來，壬○○在裡面打人，玄○○也是在裡面打人，
      好像比我們慢進去，他是壬○○叫他，我有聽到壬○○叫
      他，他才進去，亥○○在屋子裡面拿鐵管打裡面那個人，
      廖奕奎是載我去的，他去那裡做什麼我不知道，我沒有看
      到他在做什麼，林進興也在屋子裡面，拿鐵管做什麼沒有
      注意到，一開始我們下車應該有20幾個等語（見98偵256
      號卷五第5頁至第6頁）。
    (丁)於本院審理時證述：到達己○○住處後，很多人在砸東西
      ，黑輪有砸窗戶的玻璃，我有砸車，一開始門沒有開，他
      們在外面叫人，後來門打開後，我跟亥○○、壬○○一起
      進去客廳，一開門進去看到郭文正，壬○○先打他頭部一
      下，郭文正就手抱頭跑出去，郭文正跑出去後，有看到玄
      ○○在外面打郭文正，當時我在門那邊，我跟亥○○、壬○○就進去裡面打戊○○，後來壬○○沒有看到玄○○，
      就出去叫玄○○，進來後繼續打，除了我打戊○○外，還
      有亥○○、玄○○、壬○○、許○維，林建興在砸東西而
      已，宙○○也拿水果刀在裡面，我是從林建興手上拿到鐵
      管，先砸破電視，才開始打戊○○的，戊○○當時手抱著
      頭側躺，黑輪就站在頭部附近，拿鐵管打他的頭部，他頭
      部有血，不知是頭部流血，還是手上的血，我跟亥○○應
      該都是打腳，打人過程，我有喊黑輪仔不要打人家的頭，
      後來有人喊警察來了不要打了，就離開了等語（見98重訴
      5號卷三第120頁正面至第129頁、第135頁、第137頁）。
    證人廖培翔之證述：
    (甲)於98年01月08日偵訊時證述：我們到達現場後，就開始砸
      車，屋內有三人，一個叫「三哥」是我認識的，我叫他出
      來後，帶他去旁邊，他沒有被打，其他人就衝進去了，有
      一個人跑出來外面跌倒就趴在地上，玄○○有拿鐵管打倒
      在外面的那一個人，他在裡面有打，在外面也有打等語（
      見98偵256號卷一第132頁至第133頁）。
    (乙)於98年01月12日偵訊時證述：那天現場的人，我認識的有
      辰○○、玄○○、黑輪、吉仔、沈朝禎、亥○○，郭文正
      跑出來沒有幾步，就倒了，外面的人還在打背部、頭部，
      我知道玄○○是拿鐵棒，黑輪應該是拿鐵棒等語（見98偵
      256號卷一第190頁至第191頁）。
    (丙)於本院審理時證述：到己○○住處時，我下車後看到很多
      人，手上有拿鐵棍，他們就去砸車子、門窗，看到認識的
      有壬○○、亥○○、寅○○、玄○○，當時屋子門鎖著，
      裡面有三個人，砸完門窗破掉，辰○○就從裡面看到我，
      就叫我，我只認識他，我跟他說三哥開門，沒有你的事，
      不會打你，辰○○開門後，我就把他拉出來到牆角，後面
      認識的有看到壬○○等5、6個人衝進去，就看到被害人抱
      頭衝出去，後面有1、2個人追出去，我有看到他跑一跑趴
      下倒地，我下車時，沈朝禎還在車上，他們打完後我上車
      ，他也在車上，沒有看到他打人等語（見98重訴5 號卷三
      第148頁背面至第150頁背面、第151頁背面、第153頁正面
      ）。
    證人地○○之證述：
    (甲)於98年03月13日偵訊時證述：我在現場有看到地上有一個
      人趴著，看到酉○○從地上撿一個鐵管，往外面那個人打
      等語（見98偵256號卷五第13頁）。
    (乙)於本院審理證述：到己○○住處，我看到玻璃、車子差不
      多全毀，庭院中庭有一個人躺在那邊，看到酉○○有打郭
      文正，當時天色暗暗的，不是很明亮，但也是有燈光，我
      看到時他是拿鐵棍打，看到廖奕奎、廖玉德站在車子旁，
      距離現場2、30公尺遠等語（見98重訴5號卷第180頁背面
      、第181頁正面、第191頁正面、第193頁正面）。
    證人廖奕奎之證述：
    (甲)於98年01月20日偵訊時證述：到現場後，我看到那些人在
      砸車，我不認識他們，後來有一個穿黑衣服的人跑出來，
      在外面被打，我是站在廣場跟馬路邊交界處等語（見98偵
      256號卷三第134頁）。
    (乙)於98年01月21日羈押審訊時供述：到現場後，我看到黑輪
      在路邊說就是這家，這家是那個人家，就很多人下車，我
      和朋友顏國祐下去看，看到很多人打玻璃，我和他站在那
      邊看，有人打玻璃，黑輪不知道跟誰去敲門，過一下有人
      打開門，不知道是誰開門，他們衝進去裡面不知道打誰，
      然後有一個黑衣服的人衝出來，不知道誰打他，他就趴在
      地上，就7、8人、8、9人把他圍起來，我有看到有人拿糞
      叉、鐵棒、木棍；我知道玄○○在外面有拿鋁棒或是木棒
      打死者的背部及腳4、5下，之後跟黑輪進去裡面，沒有看
      到黑輪打死者，我只有看到寅○○、黑輪在外面打玻璃，
      打完之後敲門，死者從屋子裡面跑出來的時候，我好像有
      聽到就是這個，打他，但不知道是否是黑輪講的等語（見
      本院98聲羈12號卷第24頁正面至第25頁正面）。
    (丙)於本院審理時證述：到己○○住處後，顏國祐跟我下車站
      在車子旁看，就有人敲打玻璃、砸車子，有看到寅○○、
      黑輪仔在敲打玻璃，其他的不認識，黑輪仔是砸廣場旁的
      房子玻璃，砸完過一下就有個人從裡面跑出來，好像有人
      在說就是他，打他，後來他就躺在廣場中的地上，差不多
      有7、8個人，好像用鐵管或球棒在打他，有看到玄○○追
      過來打他幾下，就跑進去，當時廣場外面好像有一個燈，
      不是很亮，玄○○的鼻子有包白色的東西，又穿粉紅色的
      衣服，所以較明確認的出來，我看到我弟弟拿糞叉砸車輛
      ，後來就沒有看到他，後來有人說警察來了，我們就上車
      趕快走了，從到己○○住處至離開大約3、4分鐘等語（見
      98重訴5 號卷三第208頁至第211頁、第219頁正面、第220
      頁、第225頁）。
    證人酉○○之證述：
    (甲)於98年01月20日警詢時供述：（死者郭文正在屋外倒地後
      情形如何請你敘述？）死者郭文正抱頭從屋內跑到屋外後
      ，遭人以木棒攻擊頭部後，就跪到在空地上，後來整個人
      面朝下，平躺在地上，且雙手服貼在地上，之後有7、8人
      持木棒、鐵管亂棒打他約2、3分鐘，之後他們停手後，我
      再用糞叉的背面（非尖端部位），敲打死者郭文正背部3
      、4 下，我打完後那7、8人接著持木棒、鐵管亂棒打死者
      約1 分鐘後，有人喊好了、跑了，後來就一窩蜂坐原車回
      去等語（見98偵256 號卷三第52頁）。於同年92年02月03
      日警詢時則供述：我第一次製作的筆錄說我拿糞叉打死者
      郭文正的背部，其實我是打他的頭，當時死者郭文正面朝
      下趴在地下，我是站在死者頭部的正上方然後以糞叉的反
      面（背面，叉朝上）毆打死者，頭部敲打大約6-7 下等語
      （見98偵256號卷四第26頁）。
    (乙)於98年01月20日偵訊時證述：到場後，因有人說司機要留
      在車上，我就在車上看，看一看就走到廣場那邊，然後就
      拿著糞叉，在破壞車子，然後死者就從裡面跑出來，就有
      人從後面打他的頭，他就趴下去，之後我就接著打；（為
      什麼知道跑出來的那個人是你們要打的人？）有人喊說就
      是他，所以大家都追著上去打他，打的人都拿木棍、鐵棒
      等語（見98偵256號卷三第75頁）。
    (丙)於98年01月21日羈押審訊時供述：我一開始先在車上，之
      後走下車，先站在廣場那邊看，然後就走下去，跟人家搶
      糞叉去破壞車子；我有拿糞叉敲死者的背部，一共有6、7
      、8 個人打死者，知道有一個比較顯眼的穿紅衣服的等語
      （見本院98聲羈12號卷第15頁正背面）。
    (丁)於98年02月03日偵訊時供述：（你是用哪個部分去打死者
      ？）叉子的背部打他的頭部後腦，打了約6、7、8下左右
      ，當時他的頭部沒有衣服蓋著；我聽到「黑輪」說就是那
      一個人，打他，是在死者跑出來的時候講的等語（見98偵
      256號卷四第38頁）。
    (戊)於98年03月17日延押訊問時供述：我承認我有用糞叉打死
      者郭文正，有6、7個人打死者，死者是從裡面跑出來的，
      他跑出來在門附近那邊就有被人拿棍子打頭，（在打死者
      的過程中，有無只有你一人打死者的情形？）有，就是我
      要打時，我叫他們讓開，等我打完後，換他們打等語（見
      本院98偵聲29號卷第25頁背面至第26頁背面）。
    (己)於98年03月20日偵訊時證述：林建興在現場及菜市場都有
      看到，在現場有看到他拿鐵棍敲車子等語（見98偵256 號
      卷五第45頁）。
    (庚)於98年05月04日偵訊時供述：他們剛開始打的時候，我就
      下車，然後站在上面看了一陣子，再去前面看，然後我搶
      了一支糞叉，就過去砸車，我看到死者衝出來一直往我這
      邊跑過來，然後有一個人打了死者的頭，他才倒下去，然
      後我看到很多人在打，也不知道為什麼，我也湊過去打等
      語（見98偵256號卷六第82頁）。
    (辛)於本院審理時證述：到己○○住處時，一開始我在車上，
      後來車上的人下去，我就跟著下去，先站在廣場那邊看，
      他們就下車去廣場砸車子、砸玻璃，後來他們打一打去裡
      面，在叫囂時，我就下去砸車，之後看到被害人從屋內跑
      出來，有人在後面打他的頭，他就趴著，當時死者跑出來
      時，壬○○在門口喊說：阿乾，就是他，就是他打我們等
      語，所以全部的人就打他，我看到玄○○跑向死者那邊，
      後來有人喊說警察來了，也有人喊說不要打了，警察來了
      ，大家就散了等語（見98重訴5號卷三第247頁背面至第25
      3頁背面）。
    證人李哲銳之證述：
    (甲)於98年01月20日偵訊時證述：到現場我是拿鐵棍，我後來
      要衝進去時，有人把我的工具搶去用了，我看到的時候裡
      面有2 個胖子被打，誰打誰因為很亂看不清楚；後來有一
      個人跑出去，玄○○用鐵棍亂打，壬○○有跟著跑出去，
      他沒有打在旁邊看；廖培翔扶裡面一個人出來在外面門口
      附近，他們有認識，所以在那裡講話；跑出去的那個人在
      外面，有一群人約7、8個人打他等語（見98偵256號卷三
      第127頁）。
    (乙)於98年03月11日偵訊時供稱：（哪些人有一起去現場？）
      許○維、宙○○、廖玉德、酉○○、寅○○、廖培翔、壬○○、玄○○、亥○○、廖奕奎、廖晨凱、乙○○，這些
      人有一起去打人的現場；去到打人現場，宙○○拿著刀在
      手上，站在我旁邊那邊，許○維好像在外面，我是一開始
      在廣場，後來才進去屋裡看，當時很亂，看不清楚，廖培
      翔扶一個人出來，壬○○也在裡面打裡面那個人，廖奕奎
      他也站在外面那裡站著看而已，廖晨凱他好像拿鐵管在廣
      場那裡打玻璃，乙○○也是在廣場那邊拿木棍打玻璃，屋
      子內不到10個人，屋外廣場約10、20個人，路邊大概10幾
      個人等語（見98偵256號卷四第264頁至第266頁）。
    (丙)於本院審理時證述：到己○○住處後，我們下車跑進去，
      有看到乙○○拿木棍砸門窗的玻璃，廖晨凱拿鐵管砸進去
      右邊的玻璃，其他的人不認識，在現場有看到廖培翔跟辰
      ○○走出來，我、壬○○、亥○○、廖培翔、玄○○、寅
      ○○、許○維、宙○○有進去屋子裡面，我進屋子裡面時
      ，死者抱著頭跑出來，我有看到壬○○、寅○○在打裡面
      倒在地上的那個人，被害人郭文正跑出去屋外，被7、8個
      人打，沒有看到打郭文正的人是誰，後來有人說警察來了
      才結束等語（見98重訴5號卷三第310頁背面至第313頁背
      面、第315頁、第320頁背面、第323頁至第324頁）。
    證人廖玉德之證述：
    (甲)於98年01月20日偵訊時證述：在案發現場有看到地○○、
      亥○○、酉○○、玄○○、壬○○，（你載的余信勳《原
      誤為余政勳》及凱元都有拿工具？）余信勳有，凱元沒有
      ，凱元是下車之後才跟別人拿的，完了有拿上車，說是別
      人拿給他的；（到現場後你看到誰打誰？）酉○○打那個
      躺下去的那一個，酉○○是拿糞叉，好幾個人拿鐵棍及球
      棍打在外面的那一個；我記得死者跑出來跌倒，後面的人
      追出來打，大家都打他的身體、背部，頭部我只有看到酉
      ○○他有打，後來有人喊警察來了，大家都上車走了等語
      （見98偵256號卷三第77頁至第78頁）。
    (乙)於98年01月21日羈押審訊時供述：在案發現場，我有看到
      酉○○拿糞叉毆打死者頭部，因為我站在陸橋上面看的比
      較清楚等語（見本院98聲羈12號卷第21頁）。
    (丙)於本院審理時證述：到己○○住處後，壬○○有喊「把裡
      面的東西都砸」，就有看到有人用鐵棒、棒球棍在砸現場
      東西、物品，當時我在車上，跟酉○○要菸，我看到他進
      去跟別人拿糞叉刺一台發財車的車輪，那時外面的人有對
      裡面的人大聲喊說「出來」，就有人從屋子裡面喊很大聲
      說：衝出來的那個人，就是那個人，打他等語，當時我走
      到一個類似比較上坡那裡看，就看到有個人手抱著頭跑出
      來，然後趴下去倒在地上，大概10幾個人就用鐵棒、棒球
      棍打郭文正的背部、頭部，有看到酉○○拿糞叉站在死者
      頭的前面打到郭文正的後腦勺1、2下，後來有人喊說警察
      來了，我就上車了，後面余信勳、薛凱元也就上車等語（
      見98重訴5號卷三第271頁背面至第273頁背面、第282頁正
      面至第283頁背面、第287頁正面、第291頁正背面）。
    證人宙○○之證述：
    (甲)於98年01月20日偵訊時證述：到現場我們下車，就開始砸
      車，外面的人10幾個人，對方有一個人跑出來，就被外面
      的人打到趴著不動，就10幾個人打，打不用5 分鐘他就不
      動了，因為那時候很亂、很暗，打裡面的那個人有壬○○
      、「阿乾」就拿球棍及鐵管打他，寅○○是拿鐵管砸電視
      機，亥○○也在裡面，大概有10幾個人拿球棍、鐵管圍著
      跑出去外面的那個人打，打哪裡看不清楚，因為很亂，被
      打的人已經躺下，打的人是圍著一個圓圈圈打等語（見98
      偵256號卷三第72頁）。
    (乙)於98年01月21日羈押審訊時供述：（你看到誰打死者？）
      那時候有10幾個人，外號叫阿乾（台語，筆錄誤載為阿賢
      ）的好像有打死者，阿乾叫玄○○，壬○○後來叫玄○○
      的名字，叫他進去打裡面那個人，玄○○有打外面死者，
      之後壬○○又叫他進去打裡面那個受傷的，我有看到也有
      聽到；壬○○有拿鐵棍，打裡面那個受傷的身體，有4、5
      個人打，玄○○也有拿鐵棍打傷者的身體，有看到寅○○
      砸電視機等語（見98聲羈12號卷第28頁至第30頁）。
    (丙)於98年08月21日本院審理時證述：到己○○住處時，我有
      下車，當時很混亂，有人在砸車子玻璃，我是站在比較外
      面，屋內的人有把門鎖住，後來有人衝進去屋內，死者跑
      出來後，後面打他的人也跑出來，我才聽到有人喊「讓他
      死」，死者還沒到廣場那邊就趴下了，有看到7、8個、近
      10個人在打郭文正，當時我在外面廣場靠近下坡那邊，有
      聽到壬○○跑出來叫玄○○的名字，才看到玄○○在廣場
      庭院那邊拿鐵管打死者，當時他穿粉紅色的衣服，後來玄
      ○○才進去，當時外面很暗、很混亂，我後來有進去屋內
      客廳，有看到壬○○、李哲銳、許○維、亥○○、寅○○
      等人在裡面，看到寅○○拿棒球棍砸電視，壬○○那時從
      屋內跑出去，沒有看到玄○○在裡面，那時裡面很亂、很
      擠；當時跟我同車的乙○○、廖○智、丙○○去命案現場
      都有拿鐵管下去等語（見98重訴5 號卷四第38頁正面至第
      45頁正面、第50頁正背面、第53頁正面）。
    證人沈朝禎之證述：
    (甲)於98年04月22日警詢時供稱：我車抵達後，廖培翔叫我在
      車上等他，所以我沒有下車參與打架，只見廖培翔及週邊
      的車內人員紛紛下車，但我有聽到很吵雜的聲音，經過約
      5、6分鐘後，便看見大夥用跑的回來紛紛上車開車離開等
      語（見98偵256號卷五第177頁至第181頁）。
    (乙)於本院審理時證述：到己○○住處，廖培翔就下車了，我
      人都在車上，廖培翔應該隔5、6分鐘左右回來，就回去果
      菜市場等語（見98重訴5號卷四第79頁正面至第80頁正面
      ）。
    證人廖晨凱之證述：
    (甲)於98年02月03日偵訊時證述：（這裡面有誰到現場的？）
      地○○、宙○○、許○維、廖培翔、寅○○、酉○○、玄
      ○○、亥○○、李哲銳等人，廖培翔在跟裡面的被害者講
      話，去到現場我就先打玻璃，打完我看到他們一堆人衝進
      去，我就跟著衝進去，可是客廳的門鎖著，所以我就把冰
      箱搬倒，裡面就有叫「三哥」的人先衝出來，然後死者也
      跑出來，我去追死者，本來要打他，可是他周圍圍太多人
      ，圍了6、7個人，怕被打到，周圍的人我只認識酉○○及
      玄○○，我有看到酉○○拿糞叉打死者的頭部、玄○○也
      有用球棒打死者，打那裡我不知道等語（見98偵256號卷
      四第86頁至第87頁）
    (乙)於98年05月01日偵訊時證述：在現場，我看到玄○○在打
      死者，沒注意拿什麼在打，我只看到他的側面，酉○○在
      打死者，我看到廖培翔和壬○○在外面時跟裡面的人說話
      ，後來就沒看到廖培翔，我看到宙○○拿把刀在廣場，有
      露出刀片，蠻長一把等語（見98偵256號卷六第64頁）。
    (丙)於本院審理時證述：我到己○○住處時就下車，看有人在
      砸玻璃，我也衝去打右邊那個像是豬舍的玻璃，有將近20
      幾個人拿棒球棍在砸東西，一開始屋子還鎖住，進不到屋
      子裡，在窗戶那邊，看到廖培翔在跟裡面的人講話，後來
      客廳的門打開，看到亥○○等7、8個人手上拿鐵管跟棒球
      棍，衝進屋子裡，我有進到客廳隔壁放冰箱的那個地方，
      後來看到被害人郭文正手抱頭跑出去，有人喊「有人跑掉
      了」，我也追出去，當時在屋外看到酉○○、玄○○等有
      6、7個人在打死者，酉○○站在死者頭頂上，拿糞叉打死
      者的身體，玄○○是拿棒球棍打死者，那時死者已經倒下
      趴著，另外看到宙○○在廣場，手上拿一把刀，後來地○○在馬路上說不要打了，然後好像就停止了等語（見98重
      訴5號卷四第94頁背面至第97頁背面、第103頁背面、第11
      1頁正面）。
    證人乙○○之證述：
    (甲)於98年02月04日偵訊時證述：去到現場我認識的有「阿乾
      」、「黑輪」、「阿吉」、耀祖、宙○○、許○維、李哲
      銳、廖晨凱、酉○○等人，在現場「黑輪」就是要衝進去
      裡面打那一個人，要走時看到哲緯在打趴在地上的那個人
      ，「阿吉」他跟「黑輪」他們一起衝進去打那個人，耀祖
      我沒有看到他打人，只是看到他跟進去，我們要離開時，
      現場很少人了，就看到酉○○在用叉子打趴在地上的那個
      人背部及頭部；現場很亂，一堆人在打外面那個趴在地上
      的那個人，圍一圈，總共8個人在打，都拿鋁棒、木棒、
      鐵管等語（見98偵256號卷四第115頁至第116頁）。
    (乙)於98年03月26日延押審訊時供稱：我在那邊敲玻璃、砸窗
      戶，後來有一個人跑出來，那個人就跌倒，有7、8個人開
      始打這個跑出來的人的背部，有看到酉○○在打他的背部
      和頭部，過了幾秒後，有人說警察來了，大家就跑上去坐
      車，我們就離開了等語（見本院98偵34號卷第5頁至第8頁
      ）。
    (丙)於98年05月04日偵訊時證述：在打人現場，許○維在我旁
      邊，快離開時，那時我在砸玻璃，他叫我不要砸了；酉○○用糞叉在打外面的人的背部及頭部，那個人是趴著的，
      那時是要離開時，廖培翔摟著一個人在門外附近的庭院站
      著，我看到壬○○拿鐵棒砸玻璃，最後要離開時有看到他
      從屋裡走出來等語（見98偵256號卷六第74頁）。
    (丁)於本院審理時證述：到己○○住處後，我們下車，宙○○
      拿1 把西瓜刀，壬○○拿鐵管，其他人手上拿的東西我沒
      有注意，我看有人在砸外面那臺貨車，我跑去那個客廳外
      面，客廳裡面有3 個人，有看到壬○○、亥○○、培翔等
      人在客廳外，一開始裡面上鎖，沒有辦法進入客廳，後來
      有人開門，我看到壬○○、亥○○、寅○○等5、6個人衝
      進去，郭文正就從裡面雙手抱著頭跑出來，跑到轎車旁就
      不穩趴下，周圍有7、8個人就拿鋁棒、鐵管、木棒圍著打
      ，最後要離開時，有看到酉○○拿糞叉打郭文正，後來外
      面有人喊警察來了，就跑了等語（見98重訴5號卷四第129
      頁正面至第131頁背面）。
    證人顏國祐之證述：
    (甲)於98年02月16日偵訊時證述：（到現場看到什麼情形？）
      下車看到他們衝進去就在打了，拿鐵棍亂打，我們就站在
      車旁邊看，廖奕奎跟我站在一起，他是站在車旁邊，他也
      沒有進去；（你看到上述之人他們在作什麼？）有看到酉
      ○○進去，看到寅○○衝進去，有看到他砸玻璃，有看到
      玄○○拿鐵棍打外面的那個人，也就是死者，他是亂打，
      打一打又衝進屋裡，「黑輪」是帶頭衝進去，再來就有很
      多人衝進去等語（見98偵256 號卷四第131頁至第132頁）
      。
    (乙)於本院審理時證述：到己○○住處時，我跟廖奕奎下車站
      在車子旁，寅○○就跑過去屋子那邊，一開始看到黑輪他
      們一群人衝進去先砸車子、房子玻璃，過一下子有看到一
      個人衝出來屋外，玄○○原本就在外面，就看到玄○○站
      在死者旁邊，拿東西在打死者，因為他鼻子白白的，有包
      紮紗布，很明顯，後來好像有人說警察來了，大家就走了
      等語（見98重訴5號卷四第153頁背面至第159頁）。
    證人戌○○之證述：
    (甲)於98年01月20日偵訊時證述：在現場我有看到有人在砸車
      ，但是我們斗六來的都沒有下車等語（見98偵256 號卷三
      第130頁）。
    (乙)於本院審理時證述：剛到現場時，我有看到有人在砸一部
      貨車，看到有人被打，我們從斗六來的3 台車的人都沒有
      下車等語（見98重訴5號卷四第60頁正背面）。
    證人薛凱元之證述：
    (甲)於98年02月20日偵訊時證述：（到現場做什麼？）我下車
      而已，其他的人就走過去了，廖玉德沒有，他在車上顧車
      ，余信勳站在我的旁邊，我們都站在水溝旁邊，我們沒有
      過去，站在那邊看等語（見98偵256號卷四第199頁）。
    (乙)於本院審理時證述：到己○○住處後，我跟余信勳下車在
      車旁邊而已，車子是停在水溝旁，廖玉德應該在車的旁邊
      ，有聽到敲敲打打的聲音等語（見98重訴5號卷四第177頁
      正、背面）。
    證人余信勳之證述：
    (甲)於98年02月20日偵訊時證述：在現場我看到「阿乾」、亥
      ○○、「黑輪」他們拿鐵管衝進去屋子裡面，廖玉德在駕
      駛座那邊，「凱元」在我的旁邊，我們都沒有進去到廣場
      那邊等語（見98偵256 號卷四第207頁、第208頁）。
    (乙)於本院審理時證述：到己○○住處後，亥○○、玄○○、
      黑輪先經過我那邊，看到他們有拿鐵管衝進去廣場，寅○○也有拿棒球棍吧，從我旁邊經過，有聽到屋子內外有慘
      叫聲、砸東西的聲音，當時很混亂，然後就有人喊警察來
      了，就回車上，前面的車開走，我們就開走等語（見98重
      訴5號卷四第190頁背面、第193頁背面）。
    證人林建興之證述：
    (甲)於98年02月21日羈押審訊時供述：過去案發現場時，對方
      家裡有戊○○、郭文正和「三哥」3 個人，本來門鎖起來
      進不去，後來是那「三哥」說有認識我們裡面的有一個叫
      「培祥」的，然後他們二個就不知道怎麼講，然後那個「
      三哥」就開門，然後大家才可以進去，有的人進去打人，
      我跑到另外一邊的神明廳那邊打玻璃，壬○○還有亥○○
      ，有進到對方喝酒的地方打人，其他的我都不認識，我是
      用棒球棍打神明廳的玻璃還有電視，其他的人有的打冰箱
      ，後來把冰箱弄翻倒掉等語（見98聲羈42號卷第6 頁至第
      9 頁）。
    (乙)於本院審理時證述：案發當天去己○○住處，我們同車5
      個人都有下車，我知道我們手上都有拿東西，但不確定是
      拿什麼，外面有車子、機車被砸，我砸神明廳旁邊的玻璃
      ，一開始裡面的人把門鎖起來，外面的人就叫他們開門，
      圍在外面的有壬○○、寅○○、李哲銳，有聽到裡面叫三
      哥的人認識我們裡面的培翔，後來廖培翔在保證不傷害三
      哥的情況下，讓三哥開門，將他扶出來，就很多人衝進去
      ，我打完神明廳的玻璃後到隔壁間，看到壬○○、亥○○
      、寅○○他們在打戊○○，他好像趴在地上，手抱著頭，
      另一個被害人則手抱著頭跑出去，有聽到裡面的人喊說不
      要讓他跑，應該是針對跑出去的郭文正，當時就是只有他
      要跑出去，我進去有打裡面那台電視等語（見98重訴5號
      卷四第224頁正面至第231頁正面、第239頁）。
    證人癸○○於本院審理時證述：（案發當晚）我跟其他車
      子走到埤頭一個地方停下來，聽到有人砸玻璃、砸東西的
      聲音，有看到人家在砸車、很混亂，我跟子○○站在大馬
      路那裡，沒有進到那個廣場裡面等語（見98少重訴1 號卷
      二第100頁背面、第101頁正面）。
    少年許○維之證述：
    (甲)於98年01月20日偵訊時證述：到了現場下車，壬○○叫我
      跟李哲銳去後行李廂拿兇器，拿完我就跟李哲銳到他們（
      指告訴人戊○○）家，他們（指被告壬○○等人）就已經
      在打了，我有進去看到壬○○、玄○○、寅○○在打裡面
      客廳那個人，在客廳裡有我、亥○○、壬○○、玄○○、
      宙○○、寅○○、李哲銳，還有其他人我不認識；玄○○
      他是後來才進去的，打到一半，壬○○叫「阿乾」，玄○○才進去，寅○○要把電視打破，我就出去了；後來裡面
      那個人跑出來，壬○○有喊說就是那個，我只有看到一堆
      人圍著他，在打他，拿鐵管打；廖培翔是把一個人摟著走
      出去，後來就沒有再看到他了；裡面被打的那個人是側躺
      、手抱著頭，壬○○一直打，拿鐵管打他的頭；衝出去外
      面的那個人，一剛開始從門衝出去，就有一堆人擠過去打
      那個人，我就看到壬○○他們一直在裡面，亥○○好像有
      出來一下再進去；我只有看到酉○○打外面那個人，其他
      人我都不認識等語（見98偵256 號卷三第124頁至第125頁
      ）。
    (乙)於98年05月01日偵訊時證述：在打人現場，地○○在路邊
      往廣場的下坡走來走去；最後我去裡面叫壬○○不要打時
      ，宙○○在裡面，拿西瓜刀，但是我只看到刀鞘；我看到
      酉○○拿東西在打死者，但是拿什麼東西沒有注意；寅○○在裡面拿鐵管敲電視；廖培翔摟著三哥出去，之後我就
      不清楚；壬○○拿鐵管在打裡面那個人，沒看到他打外面
      的人；壬○○有叫：「阿乾，進來」，裡面有很多人；有
      一堆人低著頭圍著死者打，當中有酉○○；我一開始進去
      時，乙○○在廣場旁的貨車旁邊，看到他拿鐵管在砸房子
      的玻璃等語（見98偵256號卷六第57頁至第58頁）。
    (丙)於本院審理時證述：到案發現場後，壬○○說是這一家，
      其他人就都衝進去，大部分的人都有拿東西，衝進去有的
      砸玻璃，有的砸車，壬○○叫我回去後車廂拿糞叉，我從
      後車廂拿鐵管、糞叉，糞叉丟在樹下，我就拿鐵管進去屋
      內，我有砸玻璃，一開始在屋內的有3 人，廖培翔好像摟
      著1 個人走出來，就沒有看到他了，一開始沒有辦法進入
      屋內，他們在那邊，然後就開門，我要進入屋子時，死者
      就衝出來，後面有3、4個人追他，很多人在門口那裡擠來
      擠去的，屋子一堆人，屋外也一堆人，被害人從屋內跑出
      來時，我從屋外要進去，壬○○喊說「就是那個，就是他
      」，他說的那個人應該是跑出來的那個人，死者是開門時
      抱著頭跑出來，他跑出去就跌倒，被一堆人圍著打，有看
      到李哲銳手上拿鐵管，有看到酉○○站在死者的頭上方，
      拿東西上下揮打，他應該是打死者頭部，屋子裡面是壬○○他們在打，我看到壬○○等3、4個人在打戊○○，寅○○在砸旁邊的東西，我拿完糞叉要進去時，在要下去的斜
      坡那裡看到地○○，他走來走去，後來好像有人喊警察來
      了，大家才離開等語（見98重訴5 號卷五第80頁背面至第
      88頁正面、第96頁正面至第97頁背面）。
    少年廖○智之供述、證述：
    (甲)於98年07月01日偵訊時證述：到現場他們下車時，有些人
      拿棒球棍，有很多人，車上有2、3人下車，宙○○拿一根
      長長像西瓜刀，乙○○拿鐵棍、丙○○也是拿鐵棍等語（
      見98少偵6號卷第7頁）。
    (乙)於本院審理時供稱：案發當天去到命案現場，我有從車上
      拿長約93公分之鐵棍下車，進去廣場看等語（見98重訴11
      號卷三第257頁正面、第258頁正面）。
    被告卯○○之證述：
      於本院審理時證述：到己○○住處時，我有下車，聽到乒
      乒砰砰，看到有人用鐵管、球棒在敲玻璃，也有人在打人
      ，在斜坡下去的外面，倒在地上的人被好幾個人圍著打，
      打的人中最能肯定的就是阿乾，因為他鼻子白白的，衣服
      粉紅色，阿乾有拿武器，長長的，不知是鐵管還是球棒，
      他圍在那邊用手拿東西打，打到哪裡我不知道，但知道他
      有打，警局我說有看到黑輪仔跟亥○○、寅○○都有在外
      面打那個人是我猜測的，但阿乾我有確定，我看到的地方
      有電燈，但不是很亮，打郭文正的人當中有人跑進去屋子
      裡，我一直都站在斜坡那邊，沒有進去，旁邊有站其他人
      ，丑○○、廖奕奎也站在爬坡上面，也有好幾個不認識的
      ，後來聽到有人喊好了，看到人都衝出來，我就趕快跑到
      車那邊，跟其他人一起離開等語（見98重訴5號卷四第297
      頁背面至第299頁正面、第302頁正背面、第306 頁正面、
      第307頁正背面、第312頁正面、98重訴11號卷二第147 頁
      正背面）。
    被告丑○○之證述：
    (甲)於98年04月30日偵訊時證述：在案發現場有看到寅○○、
      壬○○、玄○○有拿東西在揮擊，玄○○臉上有包紮；卯
      ○○跟我下車，跟我站在後面看，就看到有人在打了，沒
      有走到廣場或屋裡等語（見98偵256 號卷六第43頁、第45
      頁）。
    (乙)於本院審理時證述：我跟卯○○到案發現場後，有下車去
      看，我們兩個就在車子後面、馬路那邊，沒有進到廣場裡
      面，有看到黑輪、阿吉、阿乾他們有拿東西，在廣場那邊
      揮擊，我看一下子就沒有看到他們人了，阿乾鼻子有貼東
      西，看到有人在那邊砸車，不知道有無打人，因暗暗的，
      看到有人在那裡圍住，也看到有人在那動手，我們下車看
      一下子，看有人要趕快走，我們就跟著走等語（見98重訴
      5 號卷五第16頁背面至第18頁背面、第22頁正背面、第24
      頁正面、第25頁正面、98重訴11號卷二第165頁背面、第1
      66頁背面、第174頁背面）。
    被告丙○○之證述：
    (甲)於98年04月30日偵訊時證述：我在現場有看到有一個人躺
      在地上，玄○○在打他的背部，玄○○臉上貼膠布所以很
      好認等語（見98偵256號卷六第39頁）。
    (乙)於本院審理時證述：到現場後，我及後座的人都下車，別
      車的人也下車，幾乎都有拿棒球棍這些東西，有些是從舊
      果菜市場那邊拿的，案發現場沒有人在發鋁棒、球棍、鐵
      管這些，下車後就看到很多人往屋子裡面移動，我剛下車
      時在車旁邊，過一下子才走進廣場，就有很多人進去廣場
      ，在砸窗戶、車子，我也有從酉○○的車上拿鋁棒在廣場
      砸東西、砸玻璃，後來從屋子裡面有一個微胖的被害人跑
      出來，應該有用手護著頭，後面有4、5個人從屋子那邊追
      出來，跑出來一下子看到有人打他，就趴倒在地上，有很
      多人打這個人，當天有看到玄○○，他臉上有紗布，除了
      看到他在砸玻璃外，還有看到他有打躺在地上的那個人大
      概背部、臀部位置，最後好像聽到有人說警察來了，全部
      的人就走了等語（見98重訴5 號卷五第35頁背面至第37頁
      正面、第41頁背面至第42頁正面、第45頁背面、第46頁正
      面、第48頁背面、第50頁正面、第52頁正背面、98重訴11
      號卷二第141頁正面）。
    被告子○○之供述、證述：
    (甲)於98年08月28日偵訊時證述：我有到打人現場，我跟朋友
      癸○○開一台TOYOTA小型廂型車，我們在旁邊看，（你到
      現場看到什麼？）看到在外面的人被打到躺在那邊；（你
      有看到誰？在做什麼？）看到酉○○、寅○○、黑輪走進
      去裡面，玄○○在外面打死者，不知道拿什麼，因為他鼻
      子有貼東西，所以很清楚等語（見98偵2318號卷第107 頁
      、第109頁）。
    (乙)於本院審理時供述：我跟癸○○到案發現場後，有聽到有
      人敲玻璃的聲音，我們都有下去看，站在水溝上面，癸○○都站在我旁邊等語（見98重訴11號卷三第114 頁背面）
      。
    被告巳○○於本院審理時證述：案發當天我跟辛○○到案
      發現場看到大家下車，我們就跟著下車，前面的人就衝進
      去，好像有拿棍棒之類的東西，有看到有人在砸車的情形
      等語（見98重訴11號卷二第177頁正面、第188頁正面）。
    被告辛○○於本院審理時證述：案發當天我跟巳○○抵達
      命案現場時，我們2 人都有下車，現場看到很多其他的共
      同被告手上幾乎都有拿武器、棍棒等語（見98重訴11號卷
      二第192頁背面、第193頁正面）。
    被告丁○○於98年08月28日偵訊時證述：我是看到有人在
      敲車子，我們一到的時候，有看到壬○○等一群人跑下去
      ，停好車沒多久，就聽到有人說「快走快走」等語（見98
      偵2318號卷第112頁）
    復有刑案現場測繪圖1 紙（見相驗卷第18頁）、現場及蒐
      證照片64張（見相驗卷第19頁至第29頁、98偵256 號卷一
      第54頁至第64頁）、雲林縣警察局鑑識課刑案現場勘查報
      告1份（見98偵256號卷五第75頁至第99頁）、告訴人辰○○之車輛維修估價單1張及照片23張（見98重訴5號卷一第
      328頁、第329頁資料袋）、案發現場照片5 張及證人壬○○、玄○○取出兇器之照片9張（見98重訴5 號卷二第180
      頁至第187 頁）、公訴人庭呈之現場照片14張（見98重訴
      5 號卷三第44頁至第48頁）、警方於98年08月16日測量命
      案現場之照片22張及現場測繪圖（見98重訴5號卷四第3頁
      至第15頁）、於98年08月19日測量命案現場之照片12張及
      現場測繪圖（見98重訴5 號卷五第54頁至第61頁）、告訴
      人己○○住處及車輛遭毀損之照片（見98重訴5號卷五第1
      21頁至第129 頁）等附卷可參，並有如附表所示之斷裂棒
      球棍3支、撞球桿1支、鐵管3支、西瓜刀之刀鞘1支扣案可
      佐。
    由上開告訴人戊○○、證人寅○○之證述，可知證人壬○○於衝入客廳後，旋即持鐵管毆打被害人郭文正，證人寅
      ○○為壬○○邀集前往之人，應無故為壬○○不利證述之
      可能，又當時客廳之前門狹窄，門寬僅70公分，有該前門
      照片在卷可稽（見98重訴5 號卷五第61頁正面），前來尋
      仇之人正欲進入客廳，被害人郭文正當時最好的做法，就
      是閃邊躲避，其倘非遭到毆打，豈會甘冒生命危險，以雙
      手提高衣領而抱頭強行擠出該客廳，是證人壬○○否認有
      毆打被害人郭文正一情，應非可採。
    證人壬○○等人應有誤認被害人郭文正為先前與證人玄○○發生互毆糾紛之告訴人己○○，壬○○等人共同毆打被
      害人郭文正並未逾越被告丙○○、丑○○、卯○○、辛○○、巳○○、申○○、未○○、子○○、丁○○等人共同
      傷害之犯意聯絡範圍：
    (甲)告訴人己○○於偵訊時已證述其與死者郭文正之身材差不
      多（見98偵256 號卷二第33頁）。又告訴人戊○○於偵訊
      時證述：當晚很混亂，在開門前，外面就有人說「就是這
      二個大胖子」，並指著我及郭文正，我就有跟他們說「郭
      文正不是你們要找的那一個人，跟他沒有關係」，但是他
      們衝進來後，還是一直猛打我及郭文正等語（見98偵256
      號卷二第39頁、第40頁）；於本院審理時證述：在開門前
      ，就有人喊說就是這兩個胖子，我就說跟我這個朋友沒有
      關係，他說不管，就是你們兩個胖子就對了，我跟郭文正
      、己○○的體格、身材都差不多等語（見98重訴5 號卷三
      第24頁正背面、第26頁正面）。本案於案發當時現場人員
      眾多，十分混亂，該處又為告訴人己○○住處等情，壬○○等人確實有可能誤認被害人郭文正為案發前一日與證人
      玄○○發生互毆之對方己○○。
    (乙)於98年01月06日與告訴人戊○○、己○○發生互毆者，主
      要為證人玄○○，而證人玄○○於本院審理時證述：到己○○住處，是先讓廖晨凱下車，我去停車，在圍的時候其
      實我沒有在那邊，我衝下去時，門已經打開，下車走到廣
      場，有看到有人倒在地上，不清楚他是誰等語（見98重訴
      5號理卷四第245頁背面、第246頁背面、第252頁背面），
      可見證人玄○○並未在告訴人辰○○打開客廳前門前，先
      行確認客廳內之被害人郭文正是否即為告訴人己○○。
    (丙)證人寅○○於偵訊時證述：當時壬○○在屋內客廳有說打
      錯人了，我們衝進去，看到壬○○拿鐵管先打了郭文正頭
      部前面，才發現打錯等語（見98偵256號卷二第133頁），
      亦證述證人壬○○有打錯人之情形。
    (丁)被害人郭文正於案發前1、2日並未參與告訴人戊○○、己○○與證人玄○○等人之糾紛，於案發當時亦未有與壬○○等人發生言語或肢體衝突之情形，其遭證人壬○○鎖定
      為傷害對象，最有可能即是證人壬○○誤認其為告訴人己○○。
    (戊)由上可知證人壬○○應有誤認被害人郭文正為告訴人己○○之情形，應可認定。證人壬○○否認有誤認之情形，並
      非可採。又被告丙○○、丑○○、卯○○、辛○○、巳○○、申○○、未○○、子○○、丁○○等人於案發當晚在
      舊果菜市場集結時，證人壬○○所指欲報復之對象是長的
      胖胖的，須待其確認後再行毆打、教訓，已如上述，且參
      與本案之被告丙○○、丑○○、卯○○、辛○○、申○○
      、未○○、子○○等人並未參與案發前二日在新果菜市場
      所發生之互毆糾紛，足認參與本次行動之被告並不知案發
      當晚欲行報復之真實對象為何人，而被害人郭文正、戊○○及己○○等人之身材均屬肥胖體格，且證人壬○○於衝
      入客廳後，即持鐵管毆打被害人郭文正，亦如上述，足見
      壬○○所確認之報復對象包含被害人郭文正。是證人壬○○等人毆打被害人郭文正之身體，並未逾越其等於舊果菜
      市場集合時所形成傷害他人之犯意聯絡範圍。
    證人壬○○見被害人郭文正跑出屋外，另萌生殺人之犯意
      ，即對外大喊「就是他」、「把他打死」，被害人郭文正
      隨即在屋外遭到與證人壬○○具殺人犯意聯絡之同夥毆打
      ，致跌倒趴在地上，在屋外之證人玄○○、酉○○等多人
      見狀，亦基於共同殺人之犯意聯絡，分持鐵管、糞叉、棒
      球棍等兇器，共同毆打被害人郭文正之身體、頭部多處，
      其中證人酉○○並手持糞叉重擊被害人郭文正之頭部後腦
      枕部多下：
    (甲)證人酉○○先於98年01月20日偵訊時證述：（那你們為什
      麼知道跑出來的那個人是你們要打的人？）有人喊說就是
      他，不知道是誰喊的，所以大家都追著上去打他，打的人
      都拿木棍、鐵棒等語（見98偵256 號卷三第75頁）；於98
      年01月21日本院羈押審訊時供稱：（有無聽黑輪衝出來喊
      那個就是，給他打死？）我有聽到人家喊，但是不確定是
      誰喊的等語（見98聲羈12號卷第16頁正面）；嗣於同年02
      月03日偵訊時證述：（你有聽到壬○○喊說就是這個人，
      把他打死？）我只是聽到「黑輪」說就是那一個人，打他
      ，他是在死者跑出來的時候講的等語（見98偵256 號卷四
      第38頁）；於98年08月17日本院審理時證述：當天死者就
      跑出來，壬○○也有跑出來，跑出來之後，他說就是他，
      所以全部的人就打他等語（見98重訴5號卷三第249頁背面
      ）。又證人廖玉德於98年01月21日羈押審訊時供述：（你
      有聽到壬○○有說衝出來的那個人給他死嗎？）有，他有
      說衝出來的那個人給他打死等語（見98聲羈12號卷第22頁
      背面）；於98年08月17日本院訊問時證述：（在98年01月
      21日檢察官聲押時，你說他《指壬○○》有說衝出來的那
      個人給他打死？）他說衝出來的那個人，給他打（台語）
      ，就是跑出來的那個人打他，那時候我是看到有一個抱頭
      出來的，然後趴下去倒在地上等語（見98重訴8 號卷三第
      282 頁正面）。另證人宙○○於98年01月21日羈押審訊時
      供述：（壬○○看到有一個人從房子衝出來，有無說就是
      衝出來那個，打給他死？）我有聽到，但是不知道是誰喊
      的等語（98聲羈12號卷第28頁正面）；於本院審理時證述
      ：當時死者跑出來，有人說「就是那個，打死他」，之後
      我就看到死者倒在地上，被打到倒在地上等語（見98重訴
      5 號卷四第41頁背面、第52頁正背面）。復少年許○維於
      偵訊時證述：（有沒有人說要打到什麼程度？）裡面那個
      人跑出來，壬○○有喊說就是那個，把他打死等語（見98
      偵256號卷三第125頁）；於本院收容訊問時則供述：死者
      衝出來的時候，壬○○有說就是那一個把他打死，講的很
      大聲，他講的那一個人就是跑出去的死者，因為他說這句
      話，就一堆人擠過去打他等語（見98少調8號卷第9頁正背
      面）；於本院審理時證述：被害人從屋內跑出來時，壬○○有喊說「就是那個，就是他」，我可以聽的出這句話是
      黑輪的聲音等語（見98重訴5 號卷五第87頁正背面）。依
      上開證人酉○○、廖玉德、宙○○及少年許○維之供述、
      證述，復參佐證人壬○○為案發現場指揮之人，足認證人
      壬○○應有於被害人郭文正跑出屋外時，大喊「就是他」
      、「把他打死」，故被害人郭文正旋即遭證人壬○○在屋
      外之同夥毆打趴倒地上，在屋外之證人玄○○、酉○○等
      人亦分別持鐵管、糞叉、棒球棍等物圍上前毆打被害人郭
      文正之身體、頭部多處，應堪認定。至於少年許○維於本
      院審理時固證述：我沒有聽到打死他等語（見98重訴5 號
      卷五第87頁正面），惟經本院質之「到底當時你有無聽到
      把他打死那句話？」，其則稱：後面有講一句話，可是我
      沒有聽清楚等語（見98重訴5 號卷五第95頁背面），對於
      後面該句話則改證稱為不清楚，是其嗣後稱「沒有聽到打
      死他」應係事後卸責及迴護其他共同被告之詞，並非可採
      。
    (乙)依上開證人寅○○、證人廖培翔、證人廖奕奎、
      證人李哲銳、證人宙○○、證人廖晨凱、證人顏國
      祐、被告卯○○、被告丙○○、被告子○○等人之
      證述，可知證人玄○○於案發現場之庭院廣場有持兇器毆
      打被害人郭文正之情形，雖證人玄○○為本案事主之一，
      但本案行動主要為證人壬○○所召集、指揮，上開證人及
      共同被告亦非證人玄○○所邀集，其等若要虛偽陳述，僅
      需陳稱未看見何人毆打被害人郭文正即可，毋須誣指證人
      玄○○，是上開證人及共同被告寅○○等人此部分證述應
      可採信，證人玄○○否認毆打死者郭文正，應非可採。
    (丙)證人酉○○於偵訊時已坦承有持糞叉毆打被害人郭文正之
      頭部後腦約6、7下（見98偵256 號卷四第38頁），嗣於本
      院審理時亦坦承有先後持糞叉、鐵管毆打被害人郭文正，
      其中拿糞叉時是站在被害人郭文正的頭部上面，拿鐵管是
      站在被害人郭文正的臀部、腳邊等情形（見98重訴5 號卷
      三第307頁背面、卷五第217頁正面、背面）。核與證人廖
      玉德於偵訊時證述：有看到酉○○拿糞叉打死者的頭部等
      語（見98偵256 號卷三第78頁）；於本院審理時亦證稱：
      有看到酉○○拿糞叉站在死者頭的前面打郭文正的後腦勺
      1、2下等語（見98重訴5號卷三第287頁、第291頁、第294
      頁），及證人廖晨凱於偵訊時證述：我有看到酉○○拿糞
      叉打死者的頭部等語（見98偵256 號卷四第86頁），及證
      人乙○○於偵訊時證述：在打人現場，酉○○用糞叉在打
      外面的人的背部及頭部，那個人是趴著的等語（見98偵25
      6 號卷六第74頁），及少年許○維於本院審理時證述：有
      看到酉○○站在死者的頭上面，拿糞叉上下揮打，他應該
      是打死者頭部等語（見98重訴5 號卷五第96頁正面、第97
      頁正面）大致相符。足認證人酉○○確有持糞叉毆打被害
      人郭文正之頭部後腦多下。至於證人廖晨凱於本院審理時
      改證稱：不敢確定酉○○拿糞叉打死者的頭部，在檢察官
      那邊是亂說的云云；證人乙○○於本院審理時改證述：我
      猜測酉○○好像有打死者頭部，就直接說有打頭，但事實
      上我沒有看到云云，應均係事後迴護同夥酉○○之詞，不
      可採信。而以被害人郭文正所受頭部傷害並無穿刺傷或細
      小條痕傷之情形研判，證人酉○○應確非以糞叉之尖端刺
      殺被害人郭文正，亦非以糞叉之鐵條處毆擊到被害人郭文
      正。則其持糞叉毆打被害人郭文正之頭部，應係毆擊到糞
      叉木把之位置。
    (丁)至於證人廖玉德於偵訊、羈押審訊及本院審理時固均一再
      證述有看見地○○於案發當時有拿棒球棍毆打被害人郭文
      正背部之情形（見98偵256 號卷三第77頁、第78頁、98聲
      羈12號卷第21頁、98重訴5號卷三第273頁正面、第286 頁
      背面、第291頁正面、第294頁正面），惟其於本院審理時
      證稱：當時是站在水溝上方走路的小橋等語（見98重訴5
      號卷三第301頁背面、第302頁背面），而該位置距離死者
      躺臥之處約有20公尺遠，有警方補繪之現場測繪圖在卷可
      佐（見98重訴5 號卷五第54頁正面），則以案發當時在案
      發現場人數眾多，又係深夜時刻，僅該廣場旁房屋之屋簷
      下有一盞日光燈情形，證人廖玉德是否能看清楚地○○確
      有毆打死者郭文正背部而無誤認，並非無疑。另證人宙○○於98年01月20日、同年08月28日檢察官偵訊及本院98年
      08月21日審理時固均證述有看見被告辛○○、巳○○持兇
      器毆打死者郭文正之情形（見98偵256 號卷三第72頁、98
      偵2318號卷第92頁至第93頁、98重訴5 號卷四第43頁背面
      、第44頁背面），惟證人宙○○於警詢中已證述：毆打郭
      文正的那10幾個人我都不認識，也沒有看見過，應該不是
      我們這裡的人云云（見98偵256 號卷三第42頁），嗣於本
      院審理時亦證稱：當時現場很混亂，應該是我看錯，我沒
      有看到巳○○、辛○○他們，不清楚他們有沒有打死者郭
      文正云云（見98重訴11號卷三第37頁正背面、第47頁背面
      、第48頁正面），則否認有看見被告巳○○、辛○○有在
      案發現場毆打死者郭文正之情形，其證述顯存有瑕疵。復
      按共犯之自白不得作為有罪判決之唯一證據，仍須調查其
      他必要之證據，以察其是否與事實相符，刑事訴訟法第15
      6條第2項定有明文，則共犯所為不利於其他共犯之陳述，
      為避免其他共犯遭到誣陷，更須調查其他必要之證據，以
      察該共犯所為不利於其他共犯之陳述，是否與事實相符，
      而本案證人地○○僅有上開證人即共同被告廖玉德指認毆
      打被害人郭文正，被告辛○○、巳○○亦僅有上開證人即
      共同被告宙○○指認毆打被害人郭文正，並無其他積極證
      據足佐證人廖玉德或宙○○之上開指認確屬可採，則尚難
      僅憑證人廖玉德或宙○○之上開指認，遽為證人地○○、
      被告辛○○、巳○○確有持棍棒毆打死者郭文正之認定。
    (戊)至於參與本案之部分共同被告雖未證述證人玄○○、酉○○於案發當時，有在庭院廣場毆打被害人郭文正之情形，
      然於案發當時，人數眾多，各參與之共同被告是否均能注
      意及現場鬥毆之情形，並非無疑，且參與之共同被告或因
      礙於個人之情誼，或恐其他共犯供出自己之犯行，或其他
      緣由，致未據實供出現場情形，亦屬常有，尚難僅以部分
      共同被告未證述證人玄○○、酉○○有在庭院廣場參與毆
      打被害人郭文正之分擔行為，即為證人玄○○、酉○○等
      人有利之認定。
    (己)被告丙○○、丑○○、卯○○、辛○○、巳○○、申○○
      、未○○、子○○、丁○○與壬○○同夥等人於案發當晚
      在舊果菜市場集合前往案發現場時，並無殺害他人之犯意
      ，已如前述，其於案發當時，見被害人郭文正跑出屋外，
      卻另喊叫「把他打死」一語，與被害人戊○○在客廳內遭
      毆打之情形相較，應係因被害人郭文正欲逃離案發現場而
      激怒證人壬○○所造成，故證人壬○○應有另行萌生殺人
      犯意之情形。又證人壬○○於被害人郭文正跑出屋外時，
      對外大喊「就是他」、「把他打死」等語，被害人郭文正
      旋遭屋外之人毆打趴倒在地，並為證人玄○○、酉○○等
      多人圍上去，分持鐵管、糞叉、棒球棍等兇器毆打身體、
      頭部多處，觀之被害人郭文正全身多處均遭棍棒毆打，所
      受傷勢嚴重，足徵當時在場毆打被害人郭文正之證人玄○○、酉○○等人下手極為兇狠殘忍，應有致被害人郭文正
      於死之犯意。且被害人郭文正之頭部所受傷害，其中頭部
      枕部後面（即後腦）有5 處撕裂傷大致互相平行，且均為
      長條形，並造成枕骨粉碎性骨折，有被害人之相驗、解剖
      相片及法務部法醫研究所鑑定報告在卷可憑（見相驗卷第
      45頁至第49頁、第62頁至第65頁、第88頁背面、第90頁正
      面），益見證人酉○○對於被害人郭文正之頭部後腦下手
      力道甚重，而證人酉○○並未參與案發前2 日與告訴人戊○○等人所發生之糾紛，其竟出手如此之重，顯係因證人
      壬○○之喊叫「把他打死」一語而引起。由上，足認證人
      壬○○與聽聞其指示而出手毆打被害人郭文正之證人玄○○、酉○○等人間應有另行萌生殺人之犯意聯絡及行為分
      擔，可予認定。
  (3)被害人戊○○、郭文正遭壬○○等同夥多人持器械毆打後，
    經送醫急救，被害人戊○○受有左頂骨撕裂傷（L/W ）1×2
    公分及血腫、後頂骨大片紅腫約10×5公分、後頸部紅腫5×
    7 公分、背部多處紅腫（左上背5×5公分、右上背5×3公分
    、下背約30公分、左肩胛骨延至腋下紅腫15公分）、左顴骨
    傷口（W'd）0.5×0.5公分、左手前臂撕裂傷（L/W ）1公分
    、左側尺骨鷹嘴突開放性骨折、左側第5 掌骨骨折及右側第
    2、5掌骨骨折、右側第4、5指骨骨折及右側尺骨粉碎性骨折
    、左腳第2、3、4、5蹠骨骨折、多處擦傷等傷害，經治療後
    右手第4及第5手指仍關節僵硬，活動遺存顯著障礙等情，有
    佛教慈濟綜合醫院大林分院之診斷證明書（見98偵256 號卷
    二第43頁、98重訴5號卷六第161頁）、病歷影本（見98重訴
    5號卷一第131頁至第166頁）、病情說明書（見98重訴5號卷
    六第225 頁）、彰化基督教醫院雲林分院之病歷影本（見98
    重訴5號卷二第115頁至第126頁）、受傷照片5張（見98重訴
    5 號卷二第188頁至第190頁）等在卷可參，而告訴人戊○○
    所受上開右手傷害，並未傷及大拇指或食指，雖其右手第4
    、5 指之活動遺存顯著障礙，但僅手握力較差，有上開病情
    說明書在卷可參，是其右手主要之抓握機能尚難認已達嚴重
    減損程度，應未達刑法規定之重傷害程度，公訴人認已達重
    傷程度，尚有未洽。又被害人郭文正則因後枕部大量出血、
    頭骨碎裂、白色組織物溢出、左眉上撕裂傷（L/W）5cm、口
    腔及雙鼻孔出血等傷害，於到達醫院前即已死亡（命案現場
    救護人員即已測不到脈博），此有彰化基督教醫院雲林分院
    之診斷證明書及病歷影本（見相驗卷第16頁、98重訴5 號卷
    二第127頁至第137頁），並經檢察官督同法醫師相驗屬實，
    亦有勘（相）驗筆錄、法務部法醫研究所解剖報告書、鑑定
    報告書、相驗及解剖照片、臺灣雲林地方法院檢察署相驗屍
    體證明書等（見相驗卷第30頁、第32頁、第40頁至第92頁）
    附卷可稽；復依上開法務部法醫研究所鑑定報告所載，被害
    人郭文正所受傷害為：1.外部檢查：頭部8 處撕裂傷，分
    別為後面5處，7.5公分、11公分、11.5公分、9公分、10.5
    公分；右側2 處，6.5公分、2.0公分；左側1處，7.5公分，
    枕部後面5 處撕裂傷大致互相平行，且均為長條形；左眉
    上方1處圓頂山形擦挫傷，約5.5×4 公分（研判為較粗棍棒
    頂端處壓印痕，棍棒頂端處至少5.5 公分寬），擦挫傷內有
    1處撕裂傷；左臉與鼻尖各1處擦挫傷，分別為3.8×3.5公
    分、3×2.5公分；上下嘴唇各1 處擦挫傷，分別為3×1.5
    公分、1.5×1公分；背部4 處弧面形刮擦傷（研判為棍棒
    頂端面戳印痕），圓弧面底部分別為2.2公分、1.6公分、1.
    8公分、2.2公分；背部至少13處條形瘀傷（研判為棍棒棒
    身壓印痕），最長15公分，條形瘀傷中央含蒼白區域，蒼白
    區域約1.1 公分寬；臀部兩側大片瘀傷，上有多處條形瘀
    傷不明顯之條形瘀傷（研判為棍棒棒身壓印痕）；兩側肩
    膀、前臂、手掌及手掌背面多處瘀傷與刮擦傷；左右大腿
    及小腿背面大片瘀傷；左膕部1處圓頂山形擦挫傷，5.5×
    3.5公分（研判為較粗棍棒頂端處壓印痕，棍棒頂端處至少
    5.5公分寬；右膕部4處條形瘀傷（研判為棍棒棒身壓印痕
    ），條形瘀傷中央含蒼白區域，蒼白區域約1.1 公分寬；
    二小腿嚴重瘀傷，並出現多處條狀瘀傷（研判為棍棒棒身壓
    印痕），條形瘀傷中央含蒼白區域，有兩種，右邊小腿蒼白
    區域較粗約1.7公分寬，左邊較細約1.1公分寬。2.內部檢查
    ：頭皮下前額及後枕部頭皮下軟組織瀰漫性出血；顱骨
    骨折，枕骨粉粹性骨折延伸至右頂部，最長骨折線長11公分
    ，額骨右前顱凹底部近中央處線狀骨折，長2 公分；小腦
    、腦幹、右顳葉底部與左額葉前端蜘蛛網下腔出血及腦挫傷
    ；胸廓後面第六至第十肋骨間軟組織出血等。3.死者之致
    命傷在頭部，外部檢查共計8處撕裂傷，其中尤以頭部後面5
    處大致互相平行撕裂傷所造成之枕骨粉粹性骨折最為嚴重。
    4.根據解剖結果及本案卷宗資料綜合研判，死者因遭多人毆
    打，致頭、背、臀及四肢多處且多種鈍器（粗細不等之棍棒
    ）傷，致枕骨、頂骨及額骨骨折，小腦、腦幹、右顳葉底部
    與左額葉前端蜘蛛網下腔出血及腦挫傷，終致神經性休克而
    死亡；死亡方式為「他殺」。益佐被害人郭文正遭被告壬○○等人持棍棒、鐵管等物嚴重毆打之情形。
  (4)被告丙○○、丑○○、卯○○、辛○○、巳○○、申○○、
    未○○、子○○、丁○○等人就被害人郭文正之死亡結果，
    應負傷害致人於死之加重結果犯罪責：
    按共同實施犯罪行為之人，在合同意思範圍以內，各自分
      擔犯罪行為之一部，相互利用他人之行為，以達其犯罪之
      目的者，即應對於全部所發生之結果，共同負責。因之，
      如與其他共犯共同實施輕罪行為中，他共犯於中途另行起
      意改以犯重罪之意思而實施犯罪，致發生重罪之結果者。
      行為人對於重罪部分雖無積極合同之意思，固不能依共同
      正犯論擬。然如其能預見共犯之行為有致生重罪結果之危
      險，仍利用該共犯之行為，或縱容、默許共犯為之，而不
      違背其本意。或雖其主觀上無此預見及本意，然仍互相利
      用共犯之行為以達其原定犯輕罪之目的者，仍應分別情形
      論以該重罪之間接故意犯或該輕罪之加重結果犯，尚難單
      純以輕罪論擬（最高法院89年臺上字第1490號判決要旨參
      照）。再按刑事法上之加重結果犯，以行為人對於加重結
      果之發生有預見之可能，能預見而不預見者為要件。刑法
      第277條第2項前段之傷害致人於死罪，係對於犯普通傷害
      罪致發生死亡結果所規定之加重結果犯，依同法第17條之
      規定，以行為人能預見其死亡結果之發生而不預見為要件
      ，而此所謂能預見自亦又指客觀情形而言，與加害人本身
      主觀上有無預見之情形不同，倘加害人主觀上已有預見，
      而結果之發生又不違背其本意時，則屬刑法第13條第2項
      所規定間接故意之範疇，無復論以加重結果犯之餘地（最
      高法院90年度臺上字第6092號判決亦同此見解）。
    經查：
    (甲)被告丙○○、丑○○、卯○○、辛○○、巳○○、申○○
      、未○○、子○○、丁○○等人與其他參與本案之壬○○
      同夥等人於案發當晚在舊果菜市場集合出發時，主觀上具
      有毀損他人器物及傷害他人之犯意聯絡，已如上述，自難
      以被告丙○○、丑○○、卯○○、辛○○、巳○○、申○○、未○○、子○○、丁○○等人於其同夥毆打告訴人戊○○、被害人郭文正之過程中未全程參與，及並未實際動
      手而卸責。又其等既有毀損及傷害之犯意聯絡，即應對全
      部所發生之結果，共同負責，自無分別何人實際下手毀損
      、傷害，及現場器物之毀損、被害人何種傷勢係由共犯何
      人所為之必要。
    (乙)依上開法醫研究所鑑定結果，被害人郭文正之死亡係肇因
      於遭多人毆打，致頭、背、臀及四肢多處且多種鈍器（粗
      細不等之棍棒）傷，致枕骨、頂骨及額骨骨折，小腦、腦
      幹、右顳葉底部與左額葉前端蜘蛛網下腔出血及腦挫傷，
      終致神經性休克而死亡，核與前開所述被告丙○○、丑○○、卯○○、辛○○、巳○○、申○○、未○○、子○○
      、丁○○及壬○○同夥等人分持鐵管、棍棒、糞叉共同毆
      打傷害等情狀相符，被告丙○○、丑○○、卯○○、辛○○、巳○○、申○○、未○○、子○○、丁○○等人與壬○○同夥等人之共同傷害行為與被害人郭文正之死亡結果
      間，顯具有相當之因果關係。
    (丙)被告丙○○、丑○○、卯○○、辛○○、巳○○、申○○
      、未○○、子○○、丁○○等人共同基於傷害之犯意，夥
      眾前往告訴人己○○住處尋仇、報復，推由部分共犯下手
      實施傷害行為，因共同被告壬○○、玄○○、酉○○等人
      另行起意，萌生殺人之犯意聯絡而實施犯罪，致發生被害
      人郭文正死亡之結果，被告丙○○、丑○○、卯○○、辛○○、巳○○、申○○、未○○、子○○、丁○○等人對
      於共同被告壬○○、玄○○、酉○○等人殺害被害人郭文
      正之殺人罪重罪部分，固無積極證據足認其等有犯意合致
      之情形，故不應對被告丙○○、丑○○、卯○○、辛○○
      、巳○○、申○○、未○○、子○○、丁○○等人論以殺
      人罪，惟其等同行到場之人至少有37人，進入告訴人己○○住處下手實施毀損、毆打之人約共有1 、20人，且大多
      數人分持重達1、2公斤之鐵管或堅硬厚重之鋁質球棒、木
      棒、糞叉等兇器毆打被害人身體，則以多人之力共同以堅
      硬重物之棍棒、鐵管毆打被害人身體，參與之人又多為血
      氣方剛之年輕人，現場情況容易失控，被告丙○○、丑○○、卯○○、辛○○、巳○○、申○○、未○○、子○○
      、丁○○等人並非無智識或無社會經驗之人，於其同夥毆
      打被害人時，既在場持鐵管參與實施部分毀損行為或在旁
      助勢，其等在客觀上顯可預見此種傷害行為將可能導致被
      害人遭毆打受有嚴重傷勢，而有發生死亡結果之危險，被
      告丙○○、丑○○、卯○○、辛○○、巳○○、申○○、
      未○○、子○○、丁○○等人於主觀上雖無發生死亡結果
      之預見及殺人之本意，但仍互相利用其他共犯之行為，以
      達其等原定犯傷害罪之目的，依上開最高法院判決之見解
      ，被告丙○○、丑○○、卯○○、辛○○、巳○○、申○○、未○○、子○○、丁○○等人仍應論以該傷害罪之加
      重結果犯即傷害致死罪。是被告卯○○之辯護人辯稱：犯
      罪結果非卯○○所能預見云云；被告巳○○之辯護人辯稱
      ：被告巳○○並無預見其他被告有要殺人或傷害被害人之
      不確定故意，應僅負有傷害之責任云云，均難認可採。
    末按刑法第283 條所謂聚眾鬥毆，係指參與鬥毆之多數人
      ，有隨時可以增加狀況者而言（最高法院28年上字第621
      號判例意旨參照），本案被告與共同被告壬○○等同夥前
      去告訴人己○○住處前，已先透過各方聯絡，在舊果菜市
      場集合，始共同前往告訴人己○○住處，並無隨時可以增
      加之狀況，自與聚眾鬥毆情形不合，附此敘明。
  (五)關於上開犯罪事實六部分：
  1.被告申○○於案發當晚有與證人地○○、戌○○及被告未○○等人一同搭車，跟隨壬○○等人之車隊，前往命案現場等
    情，已可認定，業經敘述如上，此亦為被告申○○、未○○
    所知悉。然被告申○○與未○○於98年08月28日上午，同時
    到雲林地檢署應訊時，經承辦檢察官先行訊問被告申○○，
    被告申○○係供稱：案發當天我叫未○○載我去西螺找朋友
    吳志豪，我借車子給他們，我不知道他們去那裡云云（見98
    偵2318號卷第100頁、第101頁），其後檢察官再先以被告身
    分訊問被告未○○，復經轉換以證人身分訊問被告未○○，
    於訊問前並已依刑事訴訟法第187條第1項、第181 條規定告
    知相關權利及義務，被告未○○於具結後猶證述：我載申○○去找他朋友吳志豪，是申○○叫我載他到西螺燦坤附近，
    吳志豪在那裡等他云云（見98偵2318號卷第104 頁），此有
    其2 人之偵訊筆錄及被告未○○之證人結文在卷可參，自可
    認定。而經檢察官當庭向被告未○○質疑「為何有人說申○○有在車上，只有你說他不在車上？」，被告未○○則向檢
    察官坦承「對不起，我欺騙你，我騙你說申○○沒有在車上
    ，我錯了」等語（見98偵2318號卷第104 頁），已自白有所
    偽證，復參酌其於本院進行準備程序時自白偽證犯罪一情（
    見98重訴11號卷一第261 頁背面），足認被告未○○就案發
    當晚被告申○○之去向，確有故意虛偽證述之情形，堪可認
    定。是被告未○○嗣於本院審理時，翻異前詞而辯稱：因檢
    察官偵訊時，時間過太久，被人家問時自己緊張，就會亂說
    話云云，及其辯護人辯稱：被告未○○之前曾發生重大車禍
    ，腦部受有傷害，才會在偵訊時一時緊張講錯話，並無偽證
    之犯意云云，均毫不可採信。
  2.又關於被告申○○於案發當晚是否與證人地○○、戌○○及
    被告未○○等人一同搭車前往命案現場，涉及被告申○○是
    否有參與本案犯罪之判斷，自屬於案情有重要關係之事項，
    被告未○○之辯護人辯稱：此非於案情有重要關係之事項，
    與偽證罪構成要件不符云云，難認可採。
  3.被告未○○與申○○2 人於案發後，同時到檢察官面前應訊
    ，被告未○○於與被告申○○隔離訊問之情形下，就被告申
    ○○於案發當晚之去向，所證述內容與被告申○○大致相同
    ，所述「朋友吳志豪」又未曾有相關共犯陳述過，足見其2
    人於應訊前，顯已經過勾串，可予認定。被告申○○否認與
    被告未○○相互勾串，並非可採。按偽證罪係屬學說上所謂
    之「己手犯」，而「己手犯」之特徵即在於：正犯以外之人
    雖可對之加工，而成立該罪之幫助犯或教唆犯，但不得為該
    罪之間接正犯或共同正犯，亦即該罪之正犯行為唯有藉由正
    犯一己親手實施之，並無共同正犯可言，且數證人分別所為
    具結之效力，僅個別及於具結之各該證人，而不及於他證人
    ，故偽證罪僅得由一人實施，無法由數人共同實施之可能（
    司法院80年01月01日【81】廳刑一字第13529 號函所附法律
    問題之研究意見參照）。查被告申○○與未○○於檢察官偵
    訊前固經勾串，但被告申○○就其本身於案發當晚之去向所
    為陳述，係屬有關自己本身之事實，並非以證人身分證述有
    關「他人」之事實，就此部分被告申○○應無法成立偽證罪
    之正犯；另就被告未○○所為上開偽證犯行，依上開實務見
    解，被告申○○無法與被告未○○成立共同正犯，自應成立
    該罪之幫助犯或教唆犯，而衡酌被告未○○所為上開偽證內
    容係屬有利於被告申○○之事實，被告未○○上開所為偽證
    犯行應係受被告申○○之教唆而為，較符情理。是被告申○○應有於檢察官偵訊前，教唆被告未○○為上開偽證犯行，
    應堪認定。又按被告在訴訟上固有緘默權，且受無罪推定之
    保障，不須舉證證明自己無罪，惟此均屬消極之不作為，如
    被告積極教唆他人偽證，為自己有利之供述，已逾越上揭法
    律對被告保障範圍，最高法院24年上字第4974號判例謂「犯
    人自行隱避，在刑法上既非處罰之行為，則教唆他人頂替自
    己，以便隱避，當然亦在不罰之列」，乃針對刑法第164 條
    第2 項頂替罪所作之解釋，尚不得比附援引，藉為教唆偽證
    罪之免責事由，最高法院97年臺上字第2162號判決要旨可資
    參照。是行為人積極教唆他人偽證，為自己有利之供述，尚
    非得予免責。故被告申○○之辯護人辯稱：申○○並無教唆
    未○○偽證，縱使有教唆未○○偽證，其行為欠缺期待可能
    性，應亦不構成教唆偽證罪云云，亦非可採。
  4.又公訴意旨固認被告未○○所為上開偽證之時間係於98年08
    月28日09時31分許，然公訴意旨係以該案當日開始偵訊之時
    間為據，而被告未○○係於當日檢察官依序訊問過證人宙○○、被告巳○○、宇○○、申○○等人後再行訊問，但檢察
    官於訊問完被告申○○之前第二位被告巳○○時，已是當日
    上午10時22分許（見98偵2318號卷第96頁），其後檢察官復
    經依序訊問被告宇○○、申○○、未○○，並於訊問完被告
    未○○後諭令當庭逮捕，其時間為當日中午12時（見98偵23
    18號卷第106 頁），則由上開時間推算，被告未○○為上開
    偽證犯行之時間，應是於當日上午11時許左右，可予認定，
    上開公訴意旨所指被告未○○偽證之時間，應是有所誤載，
    附予敘明。
  5.復被告未○○於98年12月01日上午09時許，在本院第八法庭
    審理時到庭證述：申○○在我們抵達案發現場前，就已經下
    車去找朋友志豪，並沒有跟我們一起到案發現場云云（見98
    重訴11號卷二第227頁背面、第228頁正面、第230 頁正面、
    第233 頁正面），此有該日審判筆錄及被告未○○之證人結
    文在卷可參。被告未○○於本院審理時所為上開證述，顯係
    迴護被告申○○之虛偽證述，亦可認定。
  6.綜上，被告申○○教唆被告未○○於檢察官偵訊時為偽證，
    及被告未○○於檢察官偵訊及本院審理時故為偽證犯行，應
    均堪認定。
  (六)綜上所述，本案被告丙○○、丑○○、卯○○、辛○○、巳
    ○○、申○○、未○○、子○○、丁○○等人之事證已臻明
    確，其等犯行均堪認定，自應依法予以論罪科刑。
貳、論罪科刑之理由：
一、被告等人所犯之罪名：
  (一)被告丙○○、丑○○、卯○○、辛○○、巳○○、申○○、
    未○○、子○○、丁○○等人基於毀損之犯意聯絡，共同砸
    壞告訴人辰○○、己○○之車輛及告訴人己○○之房屋門窗
    玻璃、冷氣機、屋內之電冰箱、電視機、電腦、水族箱等物
    ，核其等所為均係犯刑法第354條之毀損他人物品罪。
  (二)被告丙○○、丑○○、卯○○、辛○○、巳○○、申○○、
    未○○、子○○、丁○○等人，另基於傷害之犯意聯絡，而
    共同毆打被害人戊○○、郭文正，致被害人戊○○受有如犯
    罪事實欄六所載之傷害，並致被害人郭文正死亡，核其等所
    為均係犯刑法第277條第1項之普通傷害罪及同法第277條第2
    項前段之傷害致人於死罪。公訴意旨認其等係犯刑法第271
    條第1項殺人既遂罪、同條第2項殺人未遂罪，尚有未洽，其
    理由已敘述如上，惟因基本事實同一，自得變更起訴法條。
  (三)又被告未○○所為犯罪事實六部分，核係犯刑法第168 條之
    偽證罪。又被告未○○雖有2 次偽證行為，但均係在同一案
    件中，且偽證內容屬同一重要事項，復係侵害同一國家審判
    權之法益，應僅成立單一之偽證罪。被告申○○所為犯罪事
    實六部分，則係犯刑法第29條第1項、第168條之教唆偽證罪
    ，其所犯教唆偽證罪，應依刑法第29條第2 項，依其所教唆
    之偽證罪處罰之；公訴人認其係犯同法第168 條偽證罪之共
    同正犯，尚有未洽，惟基本事實同一，亦得變更起訴法條。
二、被告丙○○、丑○○、卯○○、辛○○、巳○○、申○○、
    未○○、子○○、丁○○等人與壬○○同夥等共至少37人間
    ，就上開毀損他人物品、傷害被害人戊○○、郭文正等人之
    犯行間，均有犯意聯絡及行為分擔，均為共同正犯；且上開
    傷害行為於客觀上有致被害人郭文正受傷致死之可能，在客
    觀上亦能預見而不預見，被告丙○○、丑○○、卯○○、辛○○、巳○○、申○○、未○○、子○○、丁○○等人對於
    該傷害行為致被害人郭文正死亡之加重結果，亦應共同負責
    。
三、被告丙○○、丑○○、卯○○、辛○○、巳○○、申○○、
    未○○、子○○、丁○○等人以一傷害行為同時侵害被害人
    戊○○、郭文正之個人法益，均為想像競合犯，應依刑法第
    55條之規定，從較重之傷害致人於死罪處斷。
四、被告丙○○、丑○○、卯○○、辛○○、巳○○、子○○、
    丁○○等人等人所犯上開毀損他人物品罪、傷害致人於死罪
    ，犯意各別，行為互殊，均應予分論併罰之。被告未○○、
    申○○所犯上開毀損他人物品罪、傷害致人於死罪、偽證罪
    ，犯意各別，行為互殊，亦應予分論併罰之。
五、按兒童及少年福利法已於92年05月28日制定公布，並於同年
    月30日生效，其第70條第1 項前段規定：成年人教唆、幫助
    或利用兒童及少年犯罪或與之共同實施犯罪或故意對其犯罪
    者，加重其刑至二分之一。此項規定為少年事件處理法第85
    條第1 項之特別規定，依後法優於前法，特別法優於普通法
    之法律適用原則，自應優先於少年事件處理法適用。查被告
    丙○○、丑○○、卯○○、巳○○、申○○、未○○、子○○、丁○○等人於行為時均為成年人，其等與少年許○維、
    少年廖○智共同實施上開毀損他人物品及傷害致人於死之犯
    行，係成年人與少年共同實施毀損他人物品罪，應分別依兒
    童及少年福利法第70條第1 項前段規定，加重其刑，惟傷害
    致人於死罪之法定刑為無期徒刑部分不得加重。
六、按刑法第172 條自白減免之規定，並不專在獎勵犯罪人之悛
    悔，而要在引起偵查或審判機關之易於發現真實，故不論該
    被告之自白在審判前或審判中，自動或被動，簡單或詳細，
    一次或二次以上，並其自白後有無翻異，苟其自白在所偽證
    之案件裁判確定以前，即應依該條規定減免其刑，最高法院
    89年臺上字第3824號判決意旨可資參照。本件被告未○○於
    犯偽證罪後，於所虛偽陳述之本案裁判確定前，業已自白犯
    罪（見98偵2318號卷第104頁、98重訴11號卷一第261頁背面
    ），雖其嗣於本院審理時復翻異而為被告申○○有利之虛偽
    證述，惟依上開實務見解，仍應依刑法第172 條規定就其所
    犯偽證罪部分減輕其刑。
七、被告未○○於本院審理到庭作證時，就被告申○○於案發當
    晚是否一同搭車前往案發現場一情，固亦有偽證行為，惟該
    次偽證與其被起訴於檢察官偵訊時所為偽證犯行，因屬同一
    案件，祇侵害一個法益，雖有2次偽證，僅成立1個偽證罪（
    最高法院69年臺上字第1633號判決意旨參照），其於本院審
    理時所為偽證犯行，亦為起訴效力所及，本院自應一併予以
    審究，附予敘明。
八、爰審酌被告丙○○、丑○○、卯○○、辛○○、巳○○、申
    ○○、子○○等人未曾有經法院判刑確定之前科，被告未○○曾有妨害自由之前科，被告丁○○曾有強盜之前科，有其
    等臺灣高等法院被告前案紀錄表在卷可憑，其等年紀尚輕，
    年輕氣盛，與被害人戊○○、己○○、郭文正、辰○○等人
    素不相識，僅因友人邀集尋仇、打架，即參與犯案，且於案
    發當晚，在舊果菜市場聚集數十人及10餘部車輛後，在冬天
    深夜大多數鄉村居民都已睡覺休息之時刻，同夥猶持鐵管、
    球棒、鋁棒、糞叉、西瓜刀等大量兇器，前往告訴人己○○
    住處尋仇，不分青紅皂白，即砸毀現場停放之全部車輛、房
    屋玻璃及電器設備、器物等，恃眾逞強，暴力行兇，行態囂
    張，造成被害人之財物損失嚴重，又逼迫被害人開門，對被
    害人戊○○、郭文正等人群起毆打行兇，傷及無辜之被害人
    郭文正，致被害人戊○○受有手腳、身體多處骨折、多處擦
    傷、瘀腫，被害人郭文正則受有頭、背、臀及四肢多處且多
    種鈍器傷，所受傷害程度嚴重，被害人郭文正更因頭部後腦
    遭到毆打重創，於到達醫院急救前即已不治死亡，由其等受
    傷情形，可知被告同夥多人下手兇狠，嚴重破壞社會治安，
    惡性非輕，另被告申○○與未○○於案發後，在檢察官偵訊
    前，相互勾串，被告申○○為脫免刑責，復教唆被告未○○
    為偽證之犯行，妨害國家司法權行使之正確性，被告未○○
    雖曾自白偽證犯行，但於本院審理時又為偽證行為，及於本
    院審理時，僅被告丙○○坦承分擔毀損犯行，其餘被告則否
    認分擔毀損或打人之行為，犯後態度並非良好，及被告等人
    多在新舊果菜市場搬運送菜、送貨，本案被告等人之教育、
    智識程度非高，暨被告等人於犯罪後，迄今僅由被告壬○○
    提出新臺幣（下同）30萬元賠償告訴人庚○○之車輛損害10
    萬元及被害人郭文正死亡之慰問金20萬元，其餘告訴人戊○○、辰○○、己○○等人之損失均未予以任何賠償，亦未與
    被害人郭文正之家屬等人積極達成民事和解等一切情狀，分
    別量處如主文所示之刑，並定其應執行刑，以示懲儆。至於
    公訴人請求就被告丙○○、丑○○、卯○○、辛○○、子○○、丁○○等人判處有期徒刑12年，就被告巳○○、申○○
    、未○○判處有期徒刑13年，因本院認定其等所犯罪名與公
    訴人之認定並非完全一致，公訴人上開具體求刑難認可採。
九、扣案如附表編號六所示刀鞘1 支，係共犯宙○○所有，業據
    其供述在卷（見98重訴5號卷二第176頁正面），另扣案編號
    七所示撞球桿1 支，係共犯寅○○所有，亦據其供稱在卷（
    見98重訴5號卷三第134頁正面），均為供本件毀損、傷害致
    人於死犯行所用之物或預備之物，應依刑法第38條第1項第2
    款規定及共同正犯共同責任原則，於各被告所犯毀損他人物
    品罪或傷害致人於死罪部分併予宣告沒收。至扣案如附表編
    號一至五、編號八所示之球棒3支、鐵管3支，雖係供共同被
    告壬○○等共犯犯本案所用之物，但無法證明係本案被告或
    共犯所有，爰均不予以宣告沒收。另共犯酉○○用以殺害被
    害人郭文正之糞叉及鐵管各1 支、少年許○維、廖○智持以
    犯案之鐵管各1 支、被告丙○○持以犯案之鋁棒1 支，均未
    扣案，該糞叉及鐵管亦無證據顯示為共同被告或其他共犯所
    有，亦均不予宣告沒收。
、不另為公訴不受理部分：
一、公訴意旨略以：被告丙○○、丑○○、卯○○、辛○○、巳
    ○○、申○○、未○○、子○○、丁○○與壬○○同夥等人
    於98年01月07日23時40分（公訴意旨誤為10分）許，前往告
    訴人己○○住處後，其等乃隨即分持手中鐵管、糞叉、棒球
    棍、鋁管等物，共同砸毀停在該處告訴人庚○○（被害人郭
    文正之妻）所有、被害人郭文正使用之車牌號碼B9-5289 號
    自用小客車，因認被告丙○○、丑○○、卯○○、辛○○、
    巳○○、申○○、未○○、子○○、丁○○等人涉犯刑法第
    354條之毀損器物罪嫌云云。
二、按告訴乃論之罪，告訴人於第一審辯論終結前，得撤回其告
    訴；又告訴經撤回者，法院應諭知不受理之判決，刑事訴訟
    法第238條第1項、第303條第3款分別定有明文。
三、經查，公訴意旨認被告丙○○、丑○○、卯○○、辛○○、
    巳○○、申○○、未○○、子○○、丁○○等人就毀損上開
    告訴人庚○○所有自用小客車部分之行為係犯刑法第354 條
    之毀損器物罪，而該罪依同法第357 條規定，須告訴乃論。
    茲據告訴人庚○○於本案辯論終結前當庭撤回告訴（見98重
    訴5 號卷六第92頁背面），業經記明筆錄在卷可憑，揆諸前
    揭規定，此部分本應諭知不受理之判決，然公訴人認此部分
    與上開毀損有罪之部分，具有想像競合犯之裁判上一罪關係
    ，爰不另為公訴不受理之諭知。
肆、不另為無罪諭知部分（被訴傷害少年林泊諺部分）：
一、公訴意旨略以：被告丙○○、丑○○、卯○○、辛○○、巳
    ○○、申○○、未○○、子○○、丁○○與壬○○同夥等人
    可預見持棍棒砸毀窗戶玻璃力量之大，玻璃破裂碎片必會隨
    之飛濺，割傷屋內之人，仍不違背其本意，竟為圖報復，仍
    共同基於傷害之未必故意，於98年01月07日晚間23時10分許
    後，抵達告訴人己○○住處後，隨即分持手中棍棒等物衝上
    前，砸毀告訴人己○○上開房屋窗戶玻璃，致該房屋窗戶玻
    璃碎片飛濺，造成躲在屋內之告訴人己○○之子少年林泊諺
    受有頭皮撕裂傷之傷害，因認本案被告等人另涉犯刑法第27
    7條第1項之傷害罪嫌。
二、按犯罪事實應依證據認定之，無證據不得認定犯罪事實；不
    能證明被告犯罪者，應諭知無罪之判決，刑事訴訟法第154
    條第2 項、第301條第1項分別定有明文。又按刑法上之未必
    故意（又稱間接故意），乃指行為人對於構成犯罪之事實，
    預見其發生而其發生並不違背其本意者而言，刑法第13條第
    2 項定有明文；故所謂未必故意，乃對於犯罪構成事實「認
    識」與「容忍」之故意，行為人主觀上必對於構成要件之實
    現有所預見，而聽任其發展，終致發生構成要件該當之結果
    ，或實現法定構成要件之心態，方得成立。
三、公訴人認本案被告丙○○、丑○○、卯○○、辛○○、巳○○、申○○、未○○、子○○、丁○○等人涉犯上開傷害少
    年林泊諺罪嫌，無非係以：(一)告訴人己○○於警詢、偵訊之
    證述；(二)被害人林泊諺於臺大醫院雲林分院之診斷證明書；
    (三)告訴人己○○住處房屋之窗戶玻璃遭砸破之照片；(四)扣案
    之棒球棍、撞球桿、鐵管等物為其主要論據。而訊據被告丙○○、丑○○、卯○○、辛○○、巳○○、申○○、未○○
    、子○○、丁○○等人均否認公訴人所指傷害少年林泊諺之
    犯行，被告丙○○辯稱：打破房屋玻璃時，並未預見玻璃會
    飛濺傷害到屋內之人等語；被告丑○○、卯○○、辛○○、
    巳○○、申○○、未○○、子○○、丁○○等人則辯稱：並
    未與其他被告有毀損或傷害之犯意聯絡或行為分擔云云。
四、經查：
  (一)告訴人己○○於98年01月15日偵訊時證述：發生當時晚上11
    點多，我聽到玻璃一直被砸破，並有吵雜的聲音，我大兒子
    因為在睡覺，被告等人在外面砸窗戶，我小孩就被玻璃割傷
    等語（見98偵256 號卷二第32頁）；嗣於98年06月12日警詢
    亦證述：我提傷害告訴的部分，就是被告等人於大肆砸毀破
    壞時，我兒子林泊諺有被玻璃碎片砸傷送醫等語（見98偵35
    18號卷第133 頁）。固證述被害人林泊諺遭共同被告壬○○
    同夥等人砸破窗戶玻璃而受有頭皮撕裂傷之傷害。復有被害
    人林泊諺於臺大醫院雲林分院之診斷證明書及病歷資料等在
    卷可參（見98重訴5號卷五第177頁、卷六第232頁至第236頁
    ）。是被害人林泊諺遭共同被告壬○○同夥等人砸毀住家房
    屋之窗戶玻璃，因而受傷一情，應可認定。惟有疑問者係被
    告丙○○、丑○○、卯○○、辛○○、巳○○、申○○、未
    ○○、子○○、丁○○等人對於砸破房屋窗戶玻璃造成被害
    人林泊諺之受傷是否有預見？如有預見，是否不違背其等之
    本意？
  (二)觀之被害人己○○及其妻兒睡覺之房屋（即案發現場庭院廣
    場旁之住家，並非告訴人戊○○、郭文正所處之客廳及旁邊
    之神明廳），於案發當時，該房屋窗戶內之窗簾均已放下，
    窗戶已被窗簾覆蓋，由屋外尚無法看見屋內之情形，此有現
    場照片在卷可參（見相驗卷第20頁上方照片、98偵256 號卷
    一第54頁上方照片、98年度少調字第127 號卷第59頁至第67
    頁），被告丙○○、丑○○、卯○○、辛○○、巳○○、申
    ○○、未○○、子○○、丁○○與壬○○同夥等數十人當時
    是否能預見屋內之人員情形，已非無疑；又於案發當時，縱
    使自屋外砸破該房屋之窗戶玻璃，因該房屋之窗戶內均有窗
    簾遮擋，理應不致於使破碎之窗戶玻璃向屋內四處飛濺而傷
    及躲在窗簾後方之人，是難認被告丙○○、丑○○、卯○○
    、辛○○、巳○○、申○○、未○○、子○○、丁○○等人
    對於持棍棒等兇器砸破該房屋窗戶之玻璃時，可預見該玻璃
    破裂之碎片會隨之飛濺，而割傷屋內之人。
  (三)又證人廖玉德於偵訊時證述：壬○○在舊果菜市場說如果看
    到身體比較胖的就打等語（見98偵256 號卷三第78頁）；於
    本院審理時證稱：在舊果菜市場時，壬○○有來我們車子，
    說看到「大胖仔」（台語）就打等語（見98重訴5號卷三第3
    01頁正面）。證人乙○○於偵訊時證述：要出發前，黑輪在
    集合地點有說不要動到他的家人等語（見98偵256 號卷六第
    73頁）；於本院審理時亦證稱：在舊果菜市場時，壬○○有
    叫我們去的時候看到對方的父母、妻兒不能動到等語（見98
    重訴5 號卷四第133頁背面、第134頁正面）。證人林建興於
    本院審理時證稱：壬○○出發時有說打的對象都是胖胖的等
    語（見98重訴5號卷四第237頁背面）。足見被告丙○○、丑
    ○○、卯○○、辛○○、巳○○、申○○、未○○、子○○
    、丁○○與壬○○同夥等數十人於案發當時係鎖定胖胖的人
    為報復對象，證人壬○○於舊果菜市場集合時，並曾說不要
    傷及告訴人己○○或戊○○等人之父母、妻兒等家人。是被
    告丙○○、丑○○、卯○○、辛○○、巳○○、申○○、未
    ○○、子○○、丁○○與壬○○同夥等人應無傷害告訴人己○○之兒子林泊諺之本意。
  (四)由上可知，被告丙○○、丑○○、卯○○、辛○○、巳○○
    、申○○、未○○、子○○、丁○○與壬○○同夥等人對於
    其等於案發當時，因砸破窗戶玻璃，致被害人林泊諺受有頭
    皮撕裂傷之傷害，尚難認具有未必故意。是被害人林泊諺之
    受傷，應係行為人於過失情狀下所造成，然公訴人並未舉證
    證明係因何位共犯砸毀該房屋之窗戶玻璃時，致傷及被害人
    林泊諺，要難令被告丙○○、丑○○、卯○○、辛○○、巳
    ○○、申○○、未○○、子○○、丁○○等人就此部分均負
    過失傷害之罪責。被告丙○○、丑○○、卯○○、辛○○、
    巳○○、申○○、未○○、子○○、丁○○等人之此部分犯
    行尚難認為可以成立。
  (五)綜上所述，公訴意旨所指被告丙○○、丑○○、卯○○、辛○○、巳○○、申○○、未○○、子○○、丁○○等人基於
    未必故意而傷害少年林泊諺，尚難認可以成立，揆諸上開說
    明，被告丙○○、丑○○、卯○○、辛○○、巳○○、申○○、未○○、子○○、丁○○等人此部分犯罪均尚屬不能證
    明，本應為無罪之諭知，惟公訴意旨認此部分與上開判決有
    罪之毀損他人器物部分為想像競合犯之裁判上一罪關係，爰
    不另為無罪之諭知，併此敘明。
伍、被告宇○○部分：
一、公訴意旨略以：被告宇○○在雲林縣西螺果菜市場擔任蔬菜
    搬運工。於98年01月06日16時許，張文通、戊○○、己○○
    及玄○○等人至西螺果菜市場行政大樓2 樓欲談和解事宜，
    己○○與玄○○因一言不合遂先下樓，玄○○乃糾集壬○○
    、亥○○、宇○○、廖奕奎等人手持鐵管與己○○、戊○○
    、林文典互毆，玄○○、林文典並因而受傷住院（上開傷害
    均未據告訴）。事後，玄○○、壬○○乃心有不甘，亟思報
    仇，壬○○遂於同年月07日傍晚，先找地○○、宇○○、寅
    ○○，並由地○○詢明廖培翔知悉對方之住處前有豬舍後有
    鴿舍後，一同前往雲林縣西螺鎮東興里頂崙36之2 號確認己○○之住處。玄○○、壬○○並於同日22時30分許，在雲林
    縣西螺果菜市場（建興市場），糾集被告宇○○等共數十人
    ，均持鐵管、糞叉、棒球棍、鋁管、西瓜刀等兇器，共搭乘
    16部自小客車、小貨車，前往己○○上開住處，欲向己○○
    、戊○○尋仇。被告宇○○明知鐵管、糞叉、鋁管、西瓜刀
    等物，均屬金屬製品，質地堅硬，另棒球棍雖非金屬製品，
    但質地亦屬堅實厚重，至西瓜刀則刀鋒銳利，如持上開物品
    重擊或砍打人之頭、胸、背部等身體要害，足以致人於死，
    另亦明知在眾人圍毆一人之情形下，多數之一方往往因仗恃
    人多而氣焰囂張，以致情緒激昂，喪失理性，因而枉顧人命
    ，下手不知節制，造成被害人死亡之結果，且可預見持棍棒
    砸毀窗戶玻璃力量之大，玻璃破裂碎片必會隨之飛濺，割傷
    屋內之人，仍不違背其本意，竟為圖報復，仍共同基於殺人
    、毀損之犯意聯絡，共同加入為玄○○、壬○○向己○○、
    戊○○討回公道之列。適有戊○○、廖永標、廖銀棟、郭文
    正一同前往臺大醫院雲林分院探視林文典後，於同日23時10
    分許，至己○○上開住處旁豬舍之休息室喝酒聊天，郭文正
    並找友人辰○○（綽號「菇爺」、「三哥」）至該休息室，
    廖永標與廖銀棟隨後先離開。壬○○與被告宇○○等數十人
    ，在抵達己○○上開住處後，因見郭文正身材與己○○近似
    ，竟誤認郭文正為己○○，其等乃隨即分持手中棍棒等物衝
    上前，砸毀停在該處郭文正之妻庚○○所有、郭文正使用之
    車牌號碼B9-5289 號自小客車、辰○○使用之車牌號碼1513
    -SG號自小貨車、戊○○之車牌號碼NVB-616號重機車（毀損
    戊○○部分，業據撤回告訴）、己○○之車牌號碼7R-9538
    號自小客車，及己○○上開房屋窗戶玻璃、魚缸、電視、冷
    氣機等物，致令不堪用，足生損害於庚○○、辰○○、己○○，以逼迫戊○○等開門談判，廖培翔並向辰○○喊話，勸
    辰○○開門、不會為難他，辰○○因而開門，由廖培翔摟住
    離開該休息室，郭文正見壬○○等數十人人數眾多欲逃離現
    場，壬○○及被告宇○○等數十人明知頭部與身體為人體極
    為脆弱之部位，卻仍持上開棍棒衝向戊○○及郭文正，共同
    毆打戊○○及郭文正之頭部及身體，郭文正逃離該休息室後
    ，壬○○與被告宇○○等數十人仍持上開棍棒持續毆打郭文
    正之頭部及身體，戊○○及郭文正因不敵眾人之毆擊而分別
    在該休息室及庭院廣場倒地不起，壬○○與被告宇○○等數
    十人聽聞有人喊警察來了始罷手四散逃逸。而郭文正、戊○○雖經送醫急救，郭文正仍因頭、背、臀及四肢多處且多種
    鈍器傷，致枕骨、頂骨及額骨骨折，小腦、腦幹、右顳葉底
    部及左額葉前端蜘蛛網下腔出血及腦挫傷，因而神經性休克
    ，於到院前即已死亡；戊○○則因遭棍棒毆打頭部時以手護
    頭，始倖免於一死，因而受有左側鷹嘴突開放性骨折、左側
    第5 掌骨骨折及右側第2、5掌骨骨折、右側第4、5指骨骨折
    及右側尺骨粉碎性骨折、左腳第2、3、4、5蹠骨骨折、多處
    擦傷之傷害，該房屋窗戶玻璃碎片飛濺，並造成躲在屋內之
    己○○之子林○諺受有頭皮撕裂傷之傷害。經警循線追查，
    發現寅○○之左腳踝有新傷痕、衣著留有案發現場之玻璃碎
    片，寅○○方供出玄○○、壬○○等人因而查獲。因認被告
    宇○○涉犯刑法第271條第1項殺人既遂罪、同條第2 項殺人
    未遂罪、第277條第1項傷害罪、第354 條毀損他人器物罪云
    云。
二、公訴不受理部分（被訴共同毀損告訴人庚○○所有車牌號碼
    B9-5289號自用小客車）：
  (一)按告訴乃論之罪，告訴人於第一審辯論終結前，得撤回其告
    訴；又告訴經撤回者，法院應諭知不受理之判決，刑事訴訟
    法第238條第1項、第303條第3款分別定有明文。
  (二)經查，公訴意旨認被告宇○○就毀損上開告訴人庚○○所有
    自用小客車部分之行為係犯刑法第354 條之毀損器物罪，而
    該罪依同法第357 條規定，須告訴乃論。茲據告訴人庚○○
    於本案辯論終結前當庭撤回告訴（見98重訴5 號卷六第92頁
    背面），業經記明筆錄在卷可憑，揆諸前揭規定，此部分應
    諭知不受理之判決。
三、無罪部分（其餘被訴毀損、殺人部分）：
  (一)按犯罪事實應依證據認定之，無證據不得認定犯罪事實；不
    能證明被告犯罪者，應諭知無罪之判決，刑事訴訟法第154
    條第2 項、第301條第1項分別定有明文。又犯罪事實之認定
    ，應憑證據，如未能發現相當證據，或證據不足以證明，自
    不能以推測或擬制之方法，以為裁判基礎。而認定不利於被
    告之事實，須依積極證據，茍積極之證據不足為不利於被告
    事實之認定時，即應為有利於被告之認定，更不必有何有利
    之證據；被告否認犯罪事實所持之辯解，縱屬不能成立，仍
    非有積極證據足以證明其犯罪行為，不能遽為有罪之認定，
    最高法院著有30年上字第816 號、30年上字第1831號判例甚
    明。另刑事訴訟法第161條已於91年2月8日修正公布，其第1
    項規定：檢察官就被告犯罪事實，應負舉證責任，並指出證
    明之方法。因此，檢察官對於起訴之犯罪事實，應負提出證
    據及說服之實質舉證責任。倘其所提出之證據，不足為被告
    有罪之積極證明，或其指出證明之方法，無從說服法院以形
    成被告有罪之心證，基於無罪推定之原則，自應為被告無罪
    判決之諭知，最高法院亦著有92年臺上字第128 號判例意旨
    可資參照。
  (二)公訴人認被告宇○○涉犯上開罪嫌無非係以：1.被告丙○○
    、丑○○、卯○○、辛○○等人於警詢、偵訊之供述及結證
    ；2.被告巳○○、宇○○、申○○、未○○、子○○、丁○○等人於偵訊、聲押庭之供述及結證；3.證人即共犯壬○○
    、宙○○、乙○○、少年許○維、少年廖○智等人於警詢、
    偵訊、聲押庭、少年法庭之供述及結證；4.證人即共犯玄○○、亥○○、寅○○、沈朝禎、廖培翔、地○○、廖玉德、
    廖奕奎、酉○○、戌○○、李哲銳、廖晨凱、顏國祐、余信
    勳、薛凱元、林建興等人於警詢、偵訊、聲押庭之供述及結
    證；5.證人即告訴人戊○○、己○○等人於警詢、偵訊之指
    述；6.證人即告訴人辰○○、庚○○之指述；7.證人張文通
    於警詢之證述；8.證人廖文明於偵訊之結證；9.慈愛綜合醫
    院診斷證明書、臺灣雲林地方法院檢察署相驗筆錄、相驗照
    片、解剖照片、法務部法醫研究所98壹剖字第0981100089號
    解剖報告書、98醫鑑字第0981100184號鑑定報告書；10.告訴
    人戊○○之佛教慈濟綜合醫院大林分院醫療診斷證明書；11.
    被害人林泊諺之臺大醫院雲林分院診斷證明書；12.雲林縣警
    察局鑑識課刑案現場勘查報告、現場及蒐證照片64紙、扣案
    之棒球棍、撞球桿、鐵管；13.內政部警政署刑事警察局98年
    03月18日刑鑑字第0980015287號鑑定書、路口監視器光碟行
    經路線圖；14.被告、共犯等之行動電話雙向通聯紀錄光碟、
    現場之基地台位置圖等為其主要論據。而訊之被告宇○○則
    堅決否認有何共同毀損他人器物、傷害被害人郭文正致人於
    死、傷害被害人戊○○之身體、傷害少年林泊諺身體等犯行
    ，辯稱：案發當天晚上，我跟我老闆甲○○出車去北部送貨
    ，並沒有與同案被告壬○○等人一同前去命案現場參與犯案
    ，也沒有與被告壬○○等人有傷害、殺人或毀損的犯意聯絡
    或行為分擔等語。其辯護人則辯稱：被告宇○○於98年01月
    07日傍晚，雖有與地○○一同搭上壬○○所駕駛的車，前往
    告訴人己○○住處附近，但不代表被告宇○○即有參與當晚
    犯行之犯意聯絡或行為分擔；且被告宇○○於案發當晚，並
    未在果菜市場集合及前往己○○住處等語。
  (三)經查：
  1.檢察官所提出於案發當日晚間，前往舊果菜市場集結，及一
    同前往命案現場之共同被告壬○○、玄○○、亥○○、寅○○、廖培翔、地○○、廖奕奎、酉○○、李哲銳、廖玉德、
    宙○○、戌○○、沈朝禎、廖晨凱、乙○○、顏國祐、薛凱
    元、余信勳、林建興、丙○○、丑○○、卯○○、辛○○、
    巳○○、申○○、未○○、子○○、丁○○、少年許○維、
    少年廖○智等人，及自承於案發當晚有與被告子○○隨同前
    往舊果菜市場及命案現場之證人癸○○，均未曾證述有看見
    被告宇○○於案發當晚，在舊果菜市場集結及出現在命案現
    場，自難認被告宇○○有在案發當晚在舊果菜市場集結及隨
    同壬○○等人前往命案現場參與之情形。
  2.被告宇○○請求傳喚之證人甲○○於本院審理時固證述：宇
    ○○是我聘僱的工人，他主要工作是收貨跟跟車，在今年（
    98年）年初01月多，有聽聞西螺果菜市場那裡有一件打架事
    件，我們工作疊完貨，要上臺北在半路時，人家打電話過來
    講說西螺這邊有人打死人了，大概晚上11、12點了吧，我們
    出車時差不多09點半，那天宇○○、林承旺有跟我一起送貨
    去臺北，到隔天的05、06點才回到西螺云云（見98重訴11號
    卷三第157頁背面至第158頁背面）。惟其到庭作證係98年12
    月21日，距離案發當日已將近1 年之久，是否能明確記憶，
    已非無疑。又證人甲○○於本院審理時證述：那天來回臺北
    的開車過程，宇○○沒有拿手機，因他那天沒有帶手機上車
    ，他老婆打我的電話，問他有沒有跟車，所以我知道他沒帶
    手機，他老婆是晚上10點多打的，而我就拿給宇○○聽了云
    云（見98重訴11號卷三第161頁背面、第162頁正面），但被
    告宇○○於偵訊時供稱：案發時我使用的0000000000號手機
    有跟著我去臺北等語（見98偵2318號卷第97頁）；於本院審
    理時復供述：那天晚上從雲林到臺北再回來雲林的過程，我
    並沒有接到任何人的電話，因為那時候手機都沒電了，在這
    送貨過程，都沒有使用到手機聯絡云云（見98重訴11號卷三
    第156 頁背面），核與證人甲○○上開證述不符。且該0000
    000000號電話之基地臺於案發當日22時46分許、48分許、50
    分許，仍出現在舊果菜市場附近之西螺鎮○○○路178號7樓
    ，有該行動電話之通聯紀錄可參，足見被告宇○○所辯稱及
    證人甲○○所證述：於案發當晚宇○○有跟車去臺北送貨云
    云，應非可採。然被告否認犯罪事實所持之辯解，縱屬不能
    成立，仍非有積極證據足以證明其犯罪行為，不能遽認為有
    罪之認定。本件被告宇○○否認犯罪事實所持之辯解，縱不
    能成立，但尚難僅以被告宇○○持用之行動電話基地臺，於
    案發當晚出現在舊果菜市場附近，即認被告宇○○有到舊果
    菜市場與壬○○等人會合參與本案，檢察官復未提出其他積
    極證據，足以證明被告宇○○於案發當晚有前往舊果菜市場
    集結，自難認被告宇○○與壬○○同夥等人於案發當晚，在
    舊果菜市場，有何犯罪之犯意聯絡。
  3.另被告宇○○固於案發當日16時30分許，與證人地○○、寅
    ○○共同搭乘證人壬○○所駕駛車輛，前往尋找告訴人己○○住處。惟證人壬○○於本院審理時證述：當天是問地○○
    ，才知道己○○住處的，宇○○是在菜市場遇到時，他跟地
    ○○在一起，所以跟著一起去，在車上他都跟地○○聊天講
    話，並沒有提供我們什麼意見，或是幫上什麼忙，也沒有跟
    我說到話等語（見98重訴11號卷二第237頁背面至第239頁背
    面）；證人寅○○於本院審理時證述：案發前的下午傍晚，
    跟壬○○、宇○○、地○○過去告訴人己○○的住處，在車
    程中並沒有聊到什麼，只知道後來有打電話給廖培翔而已，
    壬○○並沒有說要去己○○那邊勘查的原因為何，我也不曉
    得宇○○為何要跟著去等語（見98重訴11號卷三第23頁背面
    至第24頁正面）；證人地○○於偵訊時證述：勘查現場時，
    宇○○有去，因為那時他載我去上班，壬○○開著亥○○的
    車，叫我上車，宇○○跟著上車，寅○○也跟著上車等語（
    98偵2318號卷第85頁、第156 頁），於本院審理時證述：宇
    ○○跟我們去勘查地點並沒有原因，那時候其實我們兩個也
    都不知道壬○○要幹嘛去勘查地點，宇○○在車上也沒有問
    為什麼去那邊，要去的時候我根本都不知道，是快到的時候
    ，壬○○叫我打電話問廖培翔，我才知道他要去找己○○他
    住處等語（見98重訴11號卷三第70頁背面、第72頁正面）。
    由上可知，證人壬○○於案發當日傍晚，前往告訴人己○○
    住處勘查，主要是透過證人地○○以電話詢問證人廖培翔，
    確認告訴人己○○住處，被告宇○○及被告寅○○雖一同搭
    車前往，但被告宇○○主觀上是否知悉當時要去勘查告訴人
    己○○之住處及其勘查之目的為何，尚有疑義；且被告宇○○並未給予證人壬○○、地○○於確認告訴人己○○住處一
    事上有何精神或物質之幫助，亦難認屬幫助行為。況且，被
    告宇○○僅一同搭乘證人壬○○之車輛，前往告訴人己○○
    住處查看，對於案發當晚壬○○同夥等數十人所前往實行之
    毀損、打人犯罪等行為間，並無直接之影響，而按幫助犯之
    成立，除須具有幫助他人犯罪之故意與行為外，仍須所為幫
    助行為與正犯所實行之犯罪間，具有直接之影響，亦即幫助
    犯之幫助行為，須與正犯之意思相一致，始足當之，倘行為
    人所為與正犯所實行之犯罪行為間，並無直接之影響，即難
    以幫助犯相繩，最高法院96年臺上字第6822號判決要旨可資
    參照，是被告宇○○於案發當日下午，一同與證人寅○○、
    地○○搭乘證人壬○○所駕車輛，前往告訴人己○○住處查
    看，應尚難認已構成幫助犯。公訴人認被告宇○○至少應已
    構成幫助犯，應非可採。
  4.綜上所述，依公訴人提出之證據及說明，尚難認被告宇○○
    有參與案發當晚在舊果菜市場集結，及其後共同前往命案現
    場實行毀損他人器物、毆打被害人身體之行為，且公訴人亦
    未提出其他積極證據，足認被告宇○○與參與本案之共犯間
    ，有共犯本案之犯意聯絡情形，是難認被告宇○○與本案其
    他共同被告間，有何犯意聯絡或行為分擔。從而，被告宇○○被訴毀損（毀損告訴人庚○○之車輛部分除外）、傷害、
    殺人既、未遂部分，其犯罪均屬不能證明，此部分應為無罪
    之諭知。
四、又檢察官起訴為裁判上一罪之案件，如果法院審理結果，認
    為一部不成立犯罪，他部又欠缺追訴要件，則一部既不成立
    犯罪，即難與他部發生一部及全部之關係，法院應分別為無
    罪及不受理之諭知，最高法院70年臺非字第11號判決意旨、
    55年度第4 次民、刑庭總會會議決議(九)可資參照。被告宇○○於本案被訴毀損告訴人庚○○所有車輛部分，因告訴人庚○○已於辯論終結前撤回告訴，即欠缺追訴條件，而該部分
    與另外被訴毀損部分（毀損告訴人辰○○所有車輛及告訴人
    己○○所有車輛、住家玻璃及冷氣機、電視等器物），經檢
    察官起訴為想像競合犯之裁判上一罪案件，毀損告訴人庚○○所有車輛外之其餘被訴部分既不成立犯罪，則依上開見解
    ，本院自應分別為無罪及不受理判決諭知，併予敘明。
陸、證人即共同被告地○○、戌○○於98年12月10日本院審理時
    到庭作證，就被告申○○於案發當晚是否一同乘車到命案現
    場一情，核與其等先前之證述不符，涉有偽證之罪嫌；證人
    癸○○與被告子○○等人共同參與本案，涉有毀損及傷害致
    人於死罪嫌；另證人午○○於本院審理時到庭作證，就被告
    申○○於案發當晚是否到其住處喝酒、談事情，亦涉有偽證
    之罪嫌，此部分均應由檢察官另行依法偵辦。
柒、應適用之法條：
一、刑事訴訟法第299條第1項前段、第300條、第301條第1項。
二、刑法第28條、第29條第1項、第2項、第55條、第168條、第
    172條、第277條第1項、第277條第2項前段、第354條、第51
    條第5款、第38條第1項第2款。
三、兒童及少年福利法第70條第1項前段。
四、刑法施行法第1條之1第1項、第2項前段。
本案經檢察官天○○起訴，檢察官黃○○到庭執行職務。
中    華    民    國    99    年     2    月    26    日
            刑事第六庭  審判長法  官  廖國勝
                              法  官  黃楹榆
                              法  官  陳佩怡
以上正本證明與原本無異。
如不服本判決應於判決送達後10日內向本院提出上訴書狀，並應
敘述具體理由；其未敘述上訴理由者，應於上訴期間屆滿後20日
內向本院補提理由書（均須按他造當事人之人數附繕本）「切勿
逕送上級法院」。
                              書記官  李松坤
中    華    民    國    99    年    2     月    26    日
【附錄本案論罪科刑法條全文】
刑法第168 條：
於執行審判職務之公署審判時或於檢察官偵查時，證人、鑑定人
、通譯於案情有重要關係之事項，供前或供後具結，而為虛偽陳
述者，處七年以下有期徒刑。
刑法第271條：
殺人者，處死刑、無期徒刑或十年以上有期徒刑。
前項之未遂犯罰之。
預備犯第一項之罪者，處二年以下有期徒刑。
刑法第277條：
傷害人之身體或健康者，處三年以下有期徒刑、拘役或一千元以
下罰金。
犯前項之罪因而致人於死者，處無期徒刑或七年以上有期徒刑；
致重傷者，處三年以上十年以下有期徒刑。
刑法第354條：
毀棄、損壞前二條以外之他人之物或致令不堪用，足以生損害於
公眾或他人者，處二年以下有期徒刑、拘役或五百元以下罰金。
附表：扣案兇器
┌──┬────────┬──┬──────────────┬───┬───┐
│編號│名            稱│數量│備                        註│持用人│所有人│
├──┼────────┼──┼──────────────┼───┼───┤
│ 一 │黑色棒頭木質球棒│1支 │長約62.8公分，棒頭最粗部位直│不詳  │不詳  │
│    │                │    │徑約4.8公分，自中段斷裂。   │      │      │
├──┼────────┼──┼──────────────┼───┼───┤
│ 二 │褐色木質球棒    │1支 │長約63公分，棒頭最粗部位直徑│寅○○│不詳  │
│    │                │    │約4.3公分，自中段斷裂。     │      │      │
├──┼────────┼──┼──────────────┼───┼───┤
│ 三 │黑色木質斷裂球棒│1支 │長約27公分，棒頭最粗部位直徑│不詳  │不詳  │
│    │之棒頭          │    │約4.8公分。                 │      │      │
├──┼────────┼──┼──────────────┼───┼───┤
│ 四 │中空鐵管        │1支 │長約119.7公分，直徑約2.6公分│壬○○│不詳  │
│    │                │    │，重約1889公克，略為彎曲。  │      │      │
├──┼────────┼──┼──────────────┼───┼───┤
│ 五 │中空鐵管        │1支 │長約112公分，直徑約2.5公分，│玄○○│不詳  │
│    │                │    │重約1330公克。              │      │      │
├──┼────────┼──┼──────────────┼───┼───┤
│ 六 │太陽牌高級西瓜刀│1支 │長約29.5公分，刀鞘入口寬度約│宙○○│宙○○│
│    │刀鞘            │    │4.2公分，厚度約0.2公分。    │      │      │
├──┼────────┼──┼──────────────┼───┼───┤
│ 七 │撞球桿          │1支 │長約43.3公分、30.5公分，尚缺│不詳  │寅○○│
│    │                │    │少前端另一段，最寬之握把部分│      │      │
│    │                │    │直徑約3 公分，前端較窄部分之│      │      │
│    │                │    │直徑約2.2公分，自中段斷裂。 │      │      │
├──┼────────┼──┼──────────────┼───┼───┤
│ 八 │中空鐵管        │1支 │長約103 公分，重約1279公克。│不詳  │不詳  │
│    │                │    │                            │      │      │
└──┴────────┴──┴──────────────┴───┴───┘


司法院資訊處製作；財團法人民間司法改革基金會備份。
